---
title: "Reporte descriptivo inicial SAE FONASA"
format: html
execute: 
  echo: false
  warning: false
---

```{r}
source(here::here("script/proc_data.R"))

# Convertimos las variables de control a factores
data <- data %>%
  mutate(across(c(
    # Variables SAE
    disclosure, inf_situacional, control_humano,
    # Variables FONASA
    ai_disclosure_fonasa, control_humano_fonasa, performance_fonasa
  ), as.factor))

data <- data%>%
  filter(eliminado == 0)
```

# Descripción de los datos

```{r}

```



# Pruebas de t-test

```{r}
library(ggplot2)
library(patchwork) # Para unir los gráficos
library(dplyr)

plot_clean_hypothesis <- function(df, x_var, y_var, title_text) {
  # Ejecutar t-test para obtener el p-valor
  formula_obj <- as.formula(paste(y_var, "~", x_var))
  t_test <- t.test(formula_obj, data = df)
  p_val <- format.pval(t_test$p.value, digits = 3, eps = 0.01)
  
  ggplot(df, aes_string(x = x_var, y = y_var)) +
    # Media e Intervalo de Confianza
    stat_summary(fun.data = function(x) mean_cl_normal(x, conf.int = 0.90), 
             geom = "errorbar", width = 0.1, size = 0.8) +
    stat_summary(fun = "mean", geom = "point", size = 3) +
    # Línea horizontal que conecta las medias (opcional, como en tu ejemplo)
    stat_summary(fun = "mean", geom = "line", aes(group = 1), linetype = "solid", alpha = 0.5) +
    labs(subtitle = paste(title_text, "\n(p =", p_val, ")"),
         x = NULL, y = NULL) +
    theme_minimal() +
    theme(plot.subtitle = element_text(size = 9, face = "italic"),
          panel.grid.minor = element_blank())
}
```

```{r}
f1 <- plot_clean_hypothesis(data, "disclosure", "sae_comp_subjetiva_pos", "Disclosure: Subjetiva")
f2 <- plot_clean_hypothesis(data, "disclosure", "sae_comp_objetiva_pos", "Disclosure: Objetiva")
f3 <- plot_clean_hypothesis(data, "inf_situacional", "sae_comp_subjetiva_pos", "Situational info: Subjetiva")
f4 <- plot_clean_hypothesis(data, "inf_situacional", "sae_comp_objetiva_pos", "Situational info: Objetiva")
f5 <- plot_clean_hypothesis(data, "control_humano", "sae_comp_subjetiva_pos", "Control humano: Subjetiva")
f6 <- plot_clean_hypothesis(data, "control_humano", "sae_comp_objetiva_pos", "Control humano: Objetiva")

panel_sae_comp <- (f1 | f2) / (f3 | f4) / (f5 | f6) + 
  plot_annotation(title = "SAE: Análisis de Comprensión (Medias e IC 95%)")

panel_sae_comp
```

```{r}
# --- SAE CONFIANZA ---
sc1 <- plot_clean_hypothesis(data, "disclosure", "sae_conf_belief_moral_pos", "Disclosure: Moral (McK)")
sc2 <- plot_clean_hypothesis(data, "disclosure", "sae_conf_word_moral_pos", "Disclosure: Moral (MDMT)")
sc3 <- plot_clean_hypothesis(data, "inf_situacional", "sae_conf_belief_moral_pos", "Situational Info: Moral (McK)")
sc4 <- plot_clean_hypothesis(data, "inf_situacional", "sae_conf_word_moral_pos", "Situational Info: Moral (MDMT)")
sc5 <- plot_clean_hypothesis(data, "control_humano", "sae_conf_belief_funcional_pos", "Human Control: Funcional (Belief)")
sc6 <- plot_clean_hypothesis(data, "control_humano", "sae_conf_word_funcional_pos", "Human Control: Funcional (MDMT)")

panel_sae_conf <- (sc1 | sc2) / (sc3 | sc4) / (sc5 | sc6) + 
  plot_annotation(title = "SAE: Análisis de Confianza (Medias e IC 95%)")

panel_sae_conf
```

```{r}
# --- FONASA COMPRENSIÓN ---
fc1 <- plot_clean_hypothesis(data, "ai_disclosure_fonasa", "fonasa_comp_subjetiva_pos", "Disclosure: Subjetiva")
fc2 <- plot_clean_hypothesis(data, "ai_disclosure_fonasa", "fonasa_comp_objetiva_pos", "Disclosure: Objetiva")
fc3 <- plot_clean_hypothesis(data, "performance_fonasa", "fonasa_comp_subjetiva_pos", "Performance: Subjetiva")
fc4 <- plot_clean_hypothesis(data, "performance_fonasa", "fonasa_comp_objetiva_pos", "Performance: Objetiva")
fc5 <- plot_clean_hypothesis(data, "control_humano_fonasa", "fonasa_comp_subjetiva_pos", "Human Control: Subjetiva")
fc6 <- plot_clean_hypothesis(data, "control_humano_fonasa", "fonasa_comp_objetiva_pos", "Human Control: Objetiva")

panel_fonasa_comp <- (fc1 | fc2) / (fc3 | fc4) / (fc5 | fc6) + 
  plot_annotation(title = "FONASA: Análisis de Comprensión (Medias e IC 95%)")

panel_fonasa_comp
```


```{r}
# --- FONASA CONFIANZA ---
fcf1 <- plot_clean_hypothesis(data, "ai_disclosure_fonasa", "fonasa_conf_belief_moral_pos", "Disclosure: Moral (McK)")
fcf2 <- plot_clean_hypothesis(data, "ai_disclosure_fonasa", "fonasa_conf_word_moral_pos", "Disclosure: Moral (MDMT)")
fcf3 <- plot_clean_hypothesis(data, "performance_fonasa", "fonasa_conf_belief_moral_pos", "Performance: Moral (McK)")
fcf4 <- plot_clean_hypothesis(data, "performance_fonasa", "fonasa_conf_word_moral_pos", "Performance: Moral (MDMT)")
fcf5 <- plot_clean_hypothesis(data, "control_humano_fonasa", "fonasa_conf_belief_funcional_pos", "Human Control: Funcional (Belief)")
fcf6 <- plot_clean_hypothesis(data, "control_humano_fonasa", "fonasa_conf_word_funcional_pos", "Human Control: Funcional (MDMT)")

panel_fonasa_conf <- (fcf1 | fcf2) / (fcf3 | fcf4) / (fcf5 | fcf6) + 
  plot_annotation(title = "FONASA: Análisis de Confianza (Medias e IC 95%)")

panel_fonasa_conf
```



# Correlaciones

SAE muestra correlaciones fuertes y positivas entre sus medidas principales. Algunas superan el >.85 que da cuenta de un riesgo de colinealidad al que tener ojo. En FONASA no todas las correlaciones son significativas, llamando la atención las débiles relaciones de comprensión objetiva.

### SAE

```{r}
library(ggcorrplot)
# 1. Preparación de datos y limpieza de nombres
sae_data <- data %>%
  select(
    sae_conf_belief_funcional_pre, sae_conf_belief_funcional_pos,
    sae_conf_belief_moral_pre, sae_conf_belief_moral_pos,
    sae_conf_word_funcional_pre, sae_conf_word_funcional_pos,
    sae_conf_word_moral_pre, sae_conf_word_moral_pos,
    sae_comp_subjetiva_pre, sae_comp_subjetiva_pos,
    sae_comp_subjetiva_otros_pos,
    sae_comp_objetiva_pre, sae_comp_objetiva_pos
  ) %>%
  rename_with(~ gsub("sae_", "", .x))

# 2. Calcular matriz de correlación Y matriz de valores p
# La función cor_pmat calcula automáticamente los valores p
p_mat_sae <- cor_pmat(sae_data)
corr_sae <- cor(sae_data, use = "complete.obs")

# 3. Graficar filtrando por significancia (p < 0.05)
ggcorrplot(corr_sae, 
           hc.order = FALSE,
           type = "upper",
           lab = TRUE,
           lab_size = 2.5,
           p.mat = p_mat_sae,      # Matriz de valores p
           sig.level = 0.05,       # Nivel de significancia (0.05 para 95% confianza)
           insig = "blank",        # "blank" deja vacío lo que NO es significativo
           colors = c("#E46726", "white", "#6D9EC1"),
           title = "Correlaciones Significativas SAE")
```

```{r}
library(ggcorrplot)

# Seleccionamos las columnas en el orden exacto deseado
fonasa_data <- data %>%
  select(
    fonasa_conf_belief_funcional_pre, fonasa_conf_belief_funcional_pos,
    fonasa_conf_word_funcional_pre, fonasa_conf_word_funcional_pos,
    fonasa_conf_word_moral_pre, fonasa_conf_word_moral_pos,
    fonasa_comp_subjetiva_pre, fonasa_comp_subjetiva_pos,
    fonasa_comp_subjetiva_otros_pos,
    fonasa_comp_objetiva_pre, fonasa_comp_objetiva_pos
  ) %>%
  rename_with(~ gsub("fonasa_", "", .x)) # Esto quita "sae_" de todos los nombres

# Calculamos correlación
p_mat_fonasa <- cor_pmat(fonasa_data)
corr_fonasa <- cor(fonasa_data, use = "complete.obs")

# 3. Graficar filtrando por significancia (p < 0.05)
ggcorrplot(corr_fonasa, 
           hc.order = FALSE,
           type = "upper",
           lab = TRUE,
           lab_size = 2.5,
           p.mat = p_mat_fonasa,      # Matriz de valores p
           sig.level = 0.05,       # Nivel de significancia (0.05 para 95% confianza)
           insig = "blank",        # "blank" deja vacío lo que NO es significativo
           colors = c("#E46726", "white", "#6D9EC1"),
           title = "Correlaciones Significativas FONASA")
```

# Revisión de colinealidad

Los valores VIF son muy bajos (>2.0), por lo que no existe una colinealidad problemática entre las variables.

```{r include=FALSE}
library(car)
library(knitr)
library(kableExtra) # Necesaria para agrupar filas
library(dplyr)
library(tidyr)

library(dplyr)

# Convertimos las variables de control a factores
data <- data %>%
  mutate(across(c(
    # Variables SAE
    sae_man_check_algoritmo, sae_man_check_infosit, sae_man_check_controlh,
    # Variables FONASA
    fonasa_man_check_aidisclosure, fonasa_man_check_ch, fonasa_man_check_perf
  ), as.factor))

modelos_sae <- list(
  "Belief Funcional Pre" = lm(sae_conf_belief_funcional_pre ~ disclosure + inf_situacional + control_humano, data = data),
  "Belief Funcional Pos" = lm(sae_conf_belief_funcional_pos ~ disclosure + inf_situacional + control_humano, data = data),
  "Belief Moral Pre"     = lm(sae_conf_belief_moral_pre ~ disclosure + inf_situacional + control_humano, data = data),
  "Belief Moral Pos"     = lm(sae_conf_belief_moral_pos ~ disclosure + inf_situacional + control_humano, data = data),
  "Word Funcional Pre"   = lm(sae_conf_word_funcional_pre ~ disclosure + inf_situacional + control_humano, data = data),
  "Word Funcional Pos"   = lm(sae_conf_word_funcional_pos ~ disclosure + inf_situacional + control_humano, data = data),
  "Word Moral Pre"       = lm(sae_conf_word_moral_pre ~ disclosure + inf_situacional + control_humano, data = data),
  "Word Moral Pos"       = lm(sae_conf_word_moral_pos ~ disclosure + inf_situacional + control_humano, data = data),
  "Comp Subjetiva Pre"   = lm(sae_comp_subjetiva_pre ~ disclosure + inf_situacional + control_humano, data = data),
  "Comp Subjetiva Pos"   = lm(sae_comp_subjetiva_pos ~ disclosure + inf_situacional + control_humano, data = data),
  "Comp Subjetiva Otros" = lm(sae_comp_subjetiva_otros_pos ~ disclosure + inf_situacional + control_humano, data = data),
  "Comp Objetiva Pre"    = lm(sae_comp_objetiva_pre ~ disclosure + inf_situacional + control_humano, data = data),
  "Comp Objetiva Pos"    = lm(sae_comp_objetiva_pos ~ disclosure + inf_situacional + control_humano, data = data)
)

modelos_fonasa <- list(
  "Belief Funcional Pre" = lm(fonasa_conf_belief_funcional_pre ~ ai_disclosure_fonasa + performance_fonasa + control_humano_fonasa, data = data),
  "Belief Funcional Pos" = lm(fonasa_conf_belief_funcional_pos ~ ai_disclosure_fonasa + performance_fonasa + control_humano_fonasa, data = data),
  "Belief Moral Pos"     = lm(fonasa_conf_belief_moral_pos ~ ai_disclosure_fonasa + performance_fonasa + control_humano_fonasa, data = data),
  "Word Funcional Pre"   = lm(fonasa_conf_word_funcional_pre ~ ai_disclosure_fonasa + performance_fonasa + control_humano_fonasa, data = data),
  "Word Funcional Pos"   = lm(fonasa_conf_word_funcional_pos ~ ai_disclosure_fonasa + performance_fonasa + control_humano_fonasa, data = data),
  "Word Moral Pre"       = lm(fonasa_conf_word_moral_pre ~ ai_disclosure_fonasa + performance_fonasa + control_humano_fonasa, data = data),
  "Word Moral Pos"       = lm(fonasa_conf_word_moral_pos ~ ai_disclosure_fonasa + performance_fonasa + control_humano_fonasa, data = data),
  "Comp Subjetiva Pre"   = lm(fonasa_comp_subjetiva_pre ~ ai_disclosure_fonasa + performance_fonasa + control_humano_fonasa, data = data),
  "Comp Subjetiva Pos"   = lm(fonasa_comp_subjetiva_pos ~ ai_disclosure_fonasa + performance_fonasa + control_humano_fonasa, data = data),
  "Comp Subjetiva Otros" = lm(fonasa_comp_subjetiva_otros_pos ~ ai_disclosure_fonasa + performance_fonasa + control_humano_fonasa, data = data),
  "Comp Objetiva Pre"    = lm(fonasa_comp_objetiva_pre ~ ai_disclosure_fonasa + performance_fonasa + control_humano_fonasa, data = data),
  "Comp Objetiva Pos"    = lm(fonasa_comp_objetiva_pos ~ ai_disclosure_fonasa + performance_fonasa + control_humano_fonasa, data = data)
)

# 2. EXTRACCIÓN Y CONSOLIDACIÓN
# Función adaptada para limpiar prefijos dinámicamente
extraer_vif_general <- function(nombre, modelo) {
  v <- vif(modelo)
  data.frame(Modelo = nombre, Variable = names(v), VIF = as.numeric(v))
}

# Procesar SAE
tabla_sae <- lapply(names(modelos_sae), function(n) extraer_vif_general(n, modelos_sae[[n]])) %>%
  bind_rows() %>%
  mutate(Variable = gsub("sae_man_check_", "Control: ", Variable)) %>%
  pivot_wider(names_from = Variable, values_from = VIF)

# Procesar FONASA
tabla_fonasa <- lapply(names(modelos_fonasa), function(n) extraer_vif_general(n, modelos_fonasa[[n]])) %>%
  bind_rows() %>%
  mutate(Variable = gsub("fonasa_man_check_", "Control: ", Variable)) %>%
  pivot_wider(names_from = Variable, values_from = VIF)

# Unir ambas tablas
# Nota: Las columnas de control variarán sus nombres, por lo que quedarán NAs donde no apliquen
tabla_final <- bind_rows(tabla_sae, tabla_fonasa)

# 3. PRESENTACIÓN AGRUPADA
kable(tabla_final, 
      digits = 3, 
      caption = "Inspección de Multicolinealidad (VIF) Comparada: SAE vs FONASA",
      booktabs = TRUE,
      align = "l") %>%
  kable_styling(latex_options = c("striped", "hold_position")) %>%
  pack_rows("Sistema de Admisión Escolar (SAE)", 1, length(modelos_sae)) %>%
  pack_rows("FONASA", (length(modelos_sae) + 1), (length(modelos_sae) + length(modelos_fonasa)))
```

```{r}
# 1. Función para obtener VIF de un solo modelo (ya que son iguales)
obtener_vif_unico <- function(lista_modelos, prefijo_limpiar = "") {
  # Tomamos el primer modelo de la lista
  v <- vif(lista_modelos[[1]])
  
  data.frame(
    Variable = gsub(prefijo_limpiar, "", names(v)),
    VIF = as.numeric(v)
  ) %>%
    # Creamos un identificador de columna (Predictor 1, 2, 3) para que encajen
    mutate(ID = paste0("Factor_", row_number())) %>%
    pivot_wider(names_from = ID, values_from = c(Variable, VIF))
}

# 2. Procesar ambos sistemas
resumen_sae <- obtener_vif_unico(modelos_sae) %>% 
  mutate(Sistema = "SAE")

resumen_fonasa <- obtener_vif_unico(modelos_fonasa) %>% 
  mutate(Sistema = "FONASA")

# 3. Combinar y organizar columnas para que no haya NAs
# Reordenamos para que aparezca: Sistema, Var1, VIF1, Var2, VIF2...
tabla_vif_limpia <- bind_rows(resumen_sae, resumen_fonasa) %>%
  select(Sistema, 
         starts_with("Variable_Factor_1"), starts_with("VIF_Factor_1"),
         starts_with("Variable_Factor_2"), starts_with("VIF_Factor_2"),
         starts_with("Variable_Factor_3"), starts_with("VIF_Factor_3"))

# 4. Presentación final
kable(tabla_vif_limpia, 
      digits = 3, 
      col.names = c("Sistema", "Variable A", "VIF", "Variable B", "VIF", "Variable C", "VIF"),
      caption = "Resumen de Multicolinealidad (VIF) por Sistema",
      booktabs = TRUE) %>%
  kable_styling(latex_options = c("striped", "hold_position"), full_width = F)
```

```{r include=FALSE}
library(car)
library(knitr)
library(kableExtra) # Necesaria para agrupar filas
library(dplyr)
library(tidyr)

library(dplyr)

# Convertimos las variables de control a factores
data <- data %>%
  mutate(across(c(
    # Variables SAE
    sae_man_check_algoritmo, sae_man_check_infosit, sae_man_check_controlh,
    # Variables FONASA
    fonasa_man_check_aidisclosure, fonasa_man_check_ch, fonasa_man_check_perf
  ), as.factor))

modelos_sae <- list(
  "Belief Funcional Pre" = lm(sae_conf_belief_funcional_pre ~ disclosure + inf_situacional + control_humano, data = data),
  "Belief Funcional Pos" = lm(sae_conf_belief_funcional_pos ~ disclosure + inf_situacional + control_humano, data = data),
  "Belief Moral Pre"     = lm(sae_conf_belief_moral_pre ~ disclosure + inf_situacional + control_humano, data = data),
  "Belief Moral Pos"     = lm(sae_conf_belief_moral_pos ~ disclosure + inf_situacional + control_humano, data = data),
  "Word Funcional Pre"   = lm(sae_conf_word_funcional_pre ~ disclosure + inf_situacional + control_humano, data = data),
  "Word Funcional Pos"   = lm(sae_conf_word_funcional_pos ~ disclosure + inf_situacional + control_humano, data = data),
  "Word Moral Pre"       = lm(sae_conf_word_moral_pre ~ disclosure + inf_situacional + control_humano, data = data),
  "Word Moral Pos"       = lm(sae_conf_word_moral_pos ~ disclosure + inf_situacional + control_humano, data = data),
  "Comp Subjetiva Pre"   = lm(sae_comp_subjetiva_pre ~ disclosure + inf_situacional + control_humano, data = data),
  "Comp Subjetiva Pos"   = lm(sae_comp_subjetiva_pos ~ disclosure + inf_situacional + control_humano, data = data),
  "Comp Subjetiva Otros" = lm(sae_comp_subjetiva_otros_pos ~ disclosure + inf_situacional + control_humano, data = data),
  "Comp Objetiva Pre"    = lm(sae_comp_objetiva_pre ~ disclosure + inf_situacional + control_humano, data = data),
  "Comp Objetiva Pos"    = lm(sae_comp_objetiva_pos ~ disclosure + inf_situacional + control_humano, data = data)
)

modelos_fonasa <- list(
  "Belief Funcional Pre" = lm(fonasa_conf_belief_funcional_pre ~ ai_disclosure_fonasa + performance_fonasa + control_humano_fonasa, data = data),
  "Belief Funcional Pos" = lm(fonasa_conf_belief_funcional_pos ~ ai_disclosure_fonasa + performance_fonasa + control_humano_fonasa, data = data),
  "Belief Moral Pos"     = lm(fonasa_conf_belief_moral_pos ~ ai_disclosure_fonasa + performance_fonasa + control_humano_fonasa, data = data),
  "Word Funcional Pre"   = lm(fonasa_conf_word_funcional_pre ~ ai_disclosure_fonasa + performance_fonasa + control_humano_fonasa, data = data),
  "Word Funcional Pos"   = lm(fonasa_conf_word_funcional_pos ~ ai_disclosure_fonasa + performance_fonasa + control_humano_fonasa, data = data),
  "Word Moral Pre"       = lm(fonasa_conf_word_moral_pre ~ ai_disclosure_fonasa + performance_fonasa + control_humano_fonasa, data = data),
  "Word Moral Pos"       = lm(fonasa_conf_word_moral_pos ~ ai_disclosure_fonasa + performance_fonasa + control_humano_fonasa, data = data),
  "Comp Subjetiva Pre"   = lm(fonasa_comp_subjetiva_pre ~ ai_disclosure_fonasa + performance_fonasa + control_humano_fonasa, data = data),
  "Comp Subjetiva Pos"   = lm(fonasa_comp_subjetiva_pos ~ ai_disclosure_fonasa + performance_fonasa + control_humano_fonasa, data = data),
  "Comp Subjetiva Otros" = lm(fonasa_comp_subjetiva_otros_pos ~ ai_disclosure_fonasa + performance_fonasa + control_humano_fonasa, data = data),
  "Comp Objetiva Pre"    = lm(fonasa_comp_objetiva_pre ~ ai_disclosure_fonasa + performance_fonasa + control_humano_fonasa, data = data),
  "Comp Objetiva Pos"    = lm(fonasa_comp_objetiva_pos ~ ai_disclosure_fonasa + performance_fonasa + control_humano_fonasa, data = data)
)

# 2. EXTRACCIÓN Y CONSOLIDACIÓN
# Función adaptada para limpiar prefijos dinámicamente
extraer_vif_general <- function(nombre, modelo) {
  v <- vif(modelo)
  data.frame(Modelo = nombre, Variable = names(v), VIF = as.numeric(v))
}

# Procesar SAE
tabla_sae <- lapply(names(modelos_sae), function(n) extraer_vif_general(n, modelos_sae[[n]])) %>%
  bind_rows() %>%
  mutate(Variable = gsub("sae_man_check_", "Control: ", Variable)) %>%
  pivot_wider(names_from = Variable, values_from = VIF)

# Procesar FONASA
tabla_fonasa <- lapply(names(modelos_fonasa), function(n) extraer_vif_general(n, modelos_fonasa[[n]])) %>%
  bind_rows() %>%
  mutate(Variable = gsub("fonasa_man_check_", "Control: ", Variable)) %>%
  pivot_wider(names_from = Variable, values_from = VIF)

# Unir ambas tablas
# Nota: Las columnas de control variarán sus nombres, por lo que quedarán NAs donde no apliquen
tabla_final <- bind_rows(tabla_sae, tabla_fonasa)

# 3. PRESENTACIÓN AGRUPADA
kable(tabla_final, 
      digits = 3, 
      caption = "Inspección de Multicolinealidad (VIF) Comparada: SAE vs FONASA",
      booktabs = TRUE,
      align = "l") %>%
  kable_styling(latex_options = c("striped", "hold_position")) %>%
  pack_rows("Sistema de Admisión Escolar (SAE)", 1, length(modelos_sae)) %>%
  pack_rows("FONASA", (length(modelos_sae) + 1), (length(modelos_sae) + length(modelos_fonasa)))
```


# Modelos multivariados

```{r}
library(sjPlot)

tab_model(
modelos_sae,
         collapse.se = TRUE,      
  show.ci = FALSE,
  show.aic = TRUE,
  show.r2 = TRUE,
  show.fstat = TRUE,
  p.style = "stars")

tab_model(
modelos_fonasa,
         collapse.se = TRUE,      
  show.ci = FALSE,
  show.aic = TRUE,
  show.r2 = TRUE,
  show.fstat = TRUE,
  p.style = "stars")
```

