---
title: "Reporte descriptivo inicial SAE FONASA"
format: html
execute: 
  echo: false
  warning: false
---

```{r}
source(here::here("script/proc_data.R"))

# Convertimos las variables de control a factores
data <- data %>%
  mutate(across(c(
    # Variables SAE
    disclosure, inf_situacional, control_humano,
    # Variables FONASA
    ai_disclosure_fonasa, control_humano_fonasa, performance_fonasa
  ), as.factor))

#data <- data%>%
 # filter(eliminado == 0)
```

# Descripción y validez de los datos

```{r}
library(tidyverse)
library(psych)
library(knitr)
library(kableExtra)

# 1. Mapeo de Variables Agregadas -> Patrones de Ítems Individuales
# La clave es el nombre de la variable agregada y el valor es el prefijo para buscar sus ítems
mapeo_constructos <- list(
  # --- FONASA ---
  "fonasa_conf_belief_funcional_pre" = "fonasa_pre_trust_belief_func_",
  "fonasa_conf_belief_funcional_pos" = "fonasa_pos_trust_belief_func_",
  "fonasa_conf_belief_moral_pos"     = "fonasa_pos_trust_belief_reliab_", # Mapeado a Reliability según McKnight
  "fonasa_conf_word_funcional_pre"   = "fonasa_pre_trust_func_",
  "fonasa_conf_word_funcional_pos"   = "fonasa_pos_trust_func_",
  "fonasa_conf_word_moral_pre"       = "fonasa_pre_trust_moral_",
  "fonasa_conf_word_moral_pos"       = "fonasa_pos_trust_moral_",
  "fonasa_comp_subjetiva_pre"        = "fonasa_pre_comp_subj_",
  "fonasa_comp_subjetiva_pos"        = "fonasa_pos_comp_subj_",
  "fonasa_comp_subjetiva_otros_pos"  = "fonasa_pos_comp_subj_", # Usa los mismos ítems base pos
  
  # --- SAE ---
  "sae_conf_belief_funcional_pre"    = "sae_pre_trust_belief_func_",
  "sae_conf_belief_funcional_pos"    = "sae_pos_trust_belief_func_",
  "sae_conf_belief_moral_pre"        = "sae_pre_trust_belief_reliab_",
  "sae_conf_belief_moral_pos"        = "sae_pos_trust_belief_reliab_",
  "sae_conf_word_funcional_pre"      = "sae_pre_trust_func_",
  "sae_conf_word_funcional_pos"      = "sae_pos_trust_func_",
  "sae_conf_word_moral_pre"          = "sae_pre_trust_moral_",
  "sae_conf_word_moral_pos"          = "sae_pos_trust_moral_",
  "sae_comp_subjetiva_pre"           = "sae_pre_comp_subj_",
  "sae_comp_subjetiva_pos"           = "sae_pos_comp_subj_",
  "sae_comp_subjetiva_otros_pos"     = "sae_pos_comp_subj_"
)

# 2. Función de procesamiento inteligente
procesar_tabla_descriptiva <- function(var_agregada, prefijo_items) {
  
  # A. Estadísticos de la variable agregada
  col_agregada <- data[[var_agregada]]
  
  # B. Cálculo de Alfa usando ítems individuales
  df_items <- data %>% select(starts_with(prefijo_items)) %>% select(matches("_\\d+$"))
  
  alpha_val <- if(ncol(df_items) > 1) {
    # Usamos try para evitar que ítems sin varianza rompan el loop
    tryCatch(psych::alpha(df_items, check.keys = TRUE, warnings = FALSE)$total$raw_alpha, 
             error = function(e) NA)
  } else { NA }

  tibble(
    Sistema = ifelse(grepl("fonasa", var_agregada), "FONASA", "SAE"),
    Variable = var_agregada,
    Items = ncol(df_items),
    Cronbach_Alpha = alpha_val,
    Mean = mean(col_agregada, na.rm = TRUE),
    SD = sd(col_agregada, na.rm = TRUE),
    Min = min(col_agregada, na.rm = TRUE),
    Max = max(col_agregada, na.rm = TRUE)
  )
}

# 3. Generar Tabla
tabla_final <- imap_dfr(mapeo_constructos, ~ procesar_tabla_descriptiva(.y, .x))

# 4. Formato Kable
n_fonasa <- sum(tabla_final$Sistema == "FONASA")
n_sae    <- sum(tabla_final$Sistema == "SAE")

tabla_final %>%
  select(-Sistema) %>%
  kable(digits = 3, booktabs = TRUE, 
        caption = "Estadísticos Descriptivos y Validación de Consistencia Interna") %>%
  kable_styling(latex_options = c("striped", "hold_position"), full_width = F) %>%
  pack_rows("FONASA", 1, n_fonasa) %>%
  pack_rows("SAE", n_fonasa + 1, n_fonasa + n_sae)
```


# Validez de prueba objetiva 

### Split-Half

```{r}
# Definición de ítems por sistema y tiempo
items_fonasa_pre <- paste0("fonasa_pre_comp_obj_", 1:8)
items_fonasa_pos <- paste0("fonasa_pos_comp_obj_", 1:11)
items_sae_pre    <- paste0("sae_pre_comp_obj_", 1:6)
items_sae_pos    <- paste0("sae_pos_comp_obj_", 1:6)

# Lista maestra para procesar
listas_items <- list(
  "FONASA Pre" = items_fonasa_pre,
  "FONASA Pos" = items_fonasa_pos,
  "SAE Pre"    = items_sae_pre,
  "SAE Pos"    = items_sae_pos
)
```


```{r}
library(psych)
library(dplyr)
library(knitr)

library(psych)
library(dplyr)

calcular_split_half_robusto <- function(df, cols, nombre_test) {
  # Seleccionar columnas y ver cuántos casos completos hay
  dat <- df[, cols]
  n_completos <- sum(complete.cases(dat))
  
  # Si no hay suficientes sujetos, no intentar el cálculo
  if(n_completos < 5) {
    return(data.frame(
      Bateria = nombre_test, 
      Items = length(cols), 
      n_sujetos = n_completos, 
      Spearman_Brown = NA, 
      Nota = "Insuficientes datos"
    ))
  }
  
  # Calculamos splitHalf. Usamos check.keys = TRUE por si hay ítems invertidos
  # y omitimos el cálculo si hay varianza cero.
  res <- tryCatch({
    splitHalf(dat, raw = FALSE, check.keys = TRUE)
  }, error = function(e) return(NULL))
  
  if(is.null(res)) {
    return(data.frame(Bateria = nombre_test, Items = length(cols), n_sujetos = n_completos, 
                      Spearman_Brown = NA, Nota = "Error en cálculo"))
  }
  
  data.frame(
    Bateria = nombre_test,
    Items = length(cols),
    n_sujetos = n_completos,
    Spearman_Brown = res$maxrb
  )
}

# Ejecutamos de nuevo
sh_fonasa_pre <- calcular_split_half_robusto(data, items_fonasa_pre, "FONASA Pre")
sh_fonasa_pos <- calcular_split_half_robusto(data, items_fonasa_pos, "FONASA Pos")
sh_sae_pre    <- calcular_split_half_robusto(data, items_sae_pre, "SAE Pre")
sh_sae_pos    <- calcular_split_half_robusto(data, items_sae_pos, "SAE Pos")

tabla_split_half <- bind_rows(sh_fonasa_pre, sh_fonasa_pos, sh_sae_pre, sh_sae_pos)

kable(tabla_split_half, digits = 3, booktabs = TRUE, 
      caption = "Confiabilidad de Mitades Partidas (Split-Half) con Corrección Spearman-Brown")
```


### (IRT)

```{r include=FALSE}
pacman::p_load(mirt,dplyr,knitr,kableExtra)

analizar_irt_completo <- function(df, lista_grupos) {
  resultados_tablas <- list()
  confiabilidades <- data.frame(Test = character(), Confiabilidad_Marginal = numeric())
  
  for (nombre in names(lista_grupos)) {
    cols <- lista_grupos[[nombre]]
    # Seleccionamos y limpiamos NAs
    datos_clean <- df[, cols] %>% na.omit()
    
    # Ajuste del modelo 2 Parámetros Logísticos
    mod <- mirt(datos_clean, 1, itemtype = '2PL', verbose = FALSE)
    
    # Extraer parámetros
    params <- coef(mod, IRTpars = TRUE, simplify = TRUE)$items %>%
      as.data.frame() %>%
      mutate(Sistema_Tiempo = nombre, Item = row.names(.)) %>%
      select(Sistema_Tiempo, Item, a, b)
    
    resultados_tablas[[nombre]] <- params
    
    # Calcular confiabilidad marginal
    rel <- marginal_rxx(mod)
    confiabilidades <- rbind(confiabilidades, data.frame(Test = nombre, Confiabilidad_Marginal = rel))
  }
  
  return(list(items = bind_rows(resultados_tablas), rel = confiabilidades))
}

# Ejecutar el análisis
analisis_final <- analizar_irt_completo(data, listas_items)

# Tabla de Confiabilidad (Métrica de consistencia interna)
kable(analisis_final$rel, digits = 3, caption = "Confiabilidad Marginal de los Tests de Conocimiento Objetivo") %>%
  kable_styling(full_width = F, latex_options = "hold_position")

# Tabla Detallada de ítems (Discriminación y Dificultad)
kable(analisis_final$items, digits = 2, booktabs = TRUE, 
      caption = "Parámetros IRT: Validación de Ítems de Comprensión Objetiva") %>%
  kable_styling(latex_options = c("striped", "repeat_header")) %>%
  pack_rows("FONASA Pre (8 ítems)", 1, 8) %>%
  pack_rows("FONASA Pos (11 ítems)", 9, 19) %>%
  pack_rows("SAE Pre (6 ítems)", 20, 25) %>%
  pack_rows("SAE Pos (6 ítems)", 26, 31)
```

```{r include=FALSE}
# Configurar panel de 2x2
par(mfrow=c(2,2))

for (nombre in names(listas_items)) {
  cols <- listas_items[[nombre]]
  dat <- data[, cols] %>% na.omit()
  m <- mirt(dat, 1, itemtype = '2PL', verbose = FALSE)
  
  # Eliminamos 'xlab' para evitar el conflicto; mirt usa theta por defecto
  print(plot(m, type = 'info', main = paste("Curva de Información:", nombre)))
}
```

```{r include=FALSE}
# Ejemplo para ver si las preguntas de SAE Pos funcionan bien todas
mod_sae_pos <- mirt(data[, items_sae_pos], 1, itemtype = '2PL', verbose = FALSE)
plot(mod_sae_pos, type = 'trace', main = "Probabilidad de acierto por ítem (SAE Pos)")

# Ejemplo para ver si las preguntas de SAE Pos funcionan bien todas
mod_fonasa_pos <- mirt(data[, items_fonasa_pos], 1, itemtype = '2PL', verbose = FALSE)
plot(mod_fonasa_pos, type = 'trace', main = "Probabilidad de acierto por ítem (SAE Pos)")
```


# Pruebas de t-test

```{r}
library(ggplot2)
library(patchwork) # Para unir los gráficos
library(dplyr)

plot_clean_hypothesis <- function(df, x_var, y_var, title_text) {
  # Ejecutar t-test para obtener el p-valor
  formula_obj <- as.formula(paste(y_var, "~", x_var))
  t_test <- t.test(formula_obj, data = df)
  p_val <- format.pval(t_test$p.value, digits = 3, eps = 0.01)
  
  ggplot(df, aes_string(x = x_var, y = y_var)) +
    # Media e Intervalo de Confianza
    stat_summary(fun.data = function(x) mean_cl_normal(x, conf.int = 0.90), 
             geom = "errorbar", width = 0.1, size = 0.8) +
    stat_summary(fun = "mean", geom = "point", size = 3) +
    # Línea horizontal que conecta las medias (opcional, como en tu ejemplo)
    stat_summary(fun = "mean", geom = "line", aes(group = 1), linetype = "solid", alpha = 0.5) +
    labs(subtitle = paste(title_text, "\n(p =", p_val, ")"),
         x = NULL, y = NULL) +
    theme_minimal() +
    theme(plot.subtitle = element_text(size = 9, face = "italic"),
          panel.grid.minor = element_blank())
}
```

```{r}
f1 <- plot_clean_hypothesis(data, "disclosure", "sae_comp_subjetiva_pos", "Disclosure: Subjetiva")
f2 <- plot_clean_hypothesis(data, "disclosure", "sae_comp_objetiva_pos", "Disclosure: Objetiva")
f3 <- plot_clean_hypothesis(data, "inf_situacional", "sae_comp_subjetiva_pos", "Situational info: Subjetiva")
f4 <- plot_clean_hypothesis(data, "inf_situacional", "sae_comp_objetiva_pos", "Situational info: Objetiva")
f5 <- plot_clean_hypothesis(data, "control_humano", "sae_comp_subjetiva_pos", "Control humano: Subjetiva")
f6 <- plot_clean_hypothesis(data, "control_humano", "sae_comp_objetiva_pos", "Control humano: Objetiva")

panel_sae_comp <- (f1 | f2) / (f3 | f4) / (f5 | f6) + 
  plot_annotation(title = "SAE: Análisis de Comprensión (Medias e IC 95%)")

panel_sae_comp
```

```{r}
# --- SAE CONFIANZA ---
sc1 <- plot_clean_hypothesis(data, "disclosure", "sae_conf_belief_moral_pos", "Disclosure: Moral (McK)")
sc2 <- plot_clean_hypothesis(data, "disclosure", "sae_conf_word_moral_pos", "Disclosure: Moral (MDMT)")
sc3 <- plot_clean_hypothesis(data, "inf_situacional", "sae_conf_belief_moral_pos", "Situational Info: Moral (McK)")
sc4 <- plot_clean_hypothesis(data, "inf_situacional", "sae_conf_word_moral_pos", "Situational Info: Moral (MDMT)")
sc5 <- plot_clean_hypothesis(data, "control_humano", "sae_conf_belief_funcional_pos", "Human Control: Funcional (Belief)")
sc6 <- plot_clean_hypothesis(data, "control_humano", "sae_conf_word_funcional_pos", "Human Control: Funcional (MDMT)")

panel_sae_conf <- (sc1 | sc2) / (sc3 | sc4) / (sc5 | sc6) + 
  plot_annotation(title = "SAE: Análisis de Confianza (Medias e IC 95%)")

panel_sae_conf
```

```{r}
# --- FONASA COMPRENSIÓN ---
fc1 <- plot_clean_hypothesis(data, "ai_disclosure_fonasa", "fonasa_comp_subjetiva_pos", "Disclosure: Subjetiva")
fc2 <- plot_clean_hypothesis(data, "ai_disclosure_fonasa", "fonasa_comp_objetiva_pos", "Disclosure: Objetiva")
fc3 <- plot_clean_hypothesis(data, "performance_fonasa", "fonasa_comp_subjetiva_pos", "Performance: Subjetiva")
fc4 <- plot_clean_hypothesis(data, "performance_fonasa", "fonasa_comp_objetiva_pos", "Performance: Objetiva")
fc5 <- plot_clean_hypothesis(data, "control_humano_fonasa", "fonasa_comp_subjetiva_pos", "Human Control: Subjetiva")
fc6 <- plot_clean_hypothesis(data, "control_humano_fonasa", "fonasa_comp_objetiva_pos", "Human Control: Objetiva")

panel_fonasa_comp <- (fc1 | fc2) / (fc3 | fc4) / (fc5 | fc6) + 
  plot_annotation(title = "FONASA: Análisis de Comprensión (Medias e IC 95%)")

panel_fonasa_comp
```


```{r}
# --- FONASA CONFIANZA ---
fcf1 <- plot_clean_hypothesis(data, "ai_disclosure_fonasa", "fonasa_conf_belief_moral_pos", "Disclosure: Moral (McK)")
fcf2 <- plot_clean_hypothesis(data, "ai_disclosure_fonasa", "fonasa_conf_word_moral_pos", "Disclosure: Moral (MDMT)")
fcf3 <- plot_clean_hypothesis(data, "performance_fonasa", "fonasa_conf_belief_moral_pos", "Performance: Moral (McK)")
fcf4 <- plot_clean_hypothesis(data, "performance_fonasa", "fonasa_conf_word_moral_pos", "Performance: Moral (MDMT)")
fcf5 <- plot_clean_hypothesis(data, "control_humano_fonasa", "fonasa_conf_belief_funcional_pos", "Human Control: Funcional (Belief)")
fcf6 <- plot_clean_hypothesis(data, "control_humano_fonasa", "fonasa_conf_word_funcional_pos", "Human Control: Funcional (MDMT)")

panel_fonasa_conf <- (fcf1 | fcf2) / (fcf3 | fcf4) / (fcf5 | fcf6) + 
  plot_annotation(title = "FONASA: Análisis de Confianza (Medias e IC 95%)")

panel_fonasa_conf
```



# Correlaciones

SAE muestra correlaciones fuertes y positivas entre sus medidas principales. Algunas superan el >.85 que da cuenta de un riesgo de colinealidad al que tener ojo. En FONASA no todas las correlaciones son significativas, llamando la atención las débiles relaciones de comprensión objetiva.

### SAE

```{r}
library(ggcorrplot)
# 1. Preparación de datos y limpieza de nombres
sae_data <- data %>%
  select(
    sae_conf_belief_funcional_pre, sae_conf_belief_funcional_pos,
    sae_conf_belief_moral_pre, sae_conf_belief_moral_pos,
    sae_conf_word_funcional_pre, sae_conf_word_funcional_pos,
    sae_conf_word_moral_pre, sae_conf_word_moral_pos,
    sae_comp_subjetiva_pre, sae_comp_subjetiva_pos,
    sae_comp_subjetiva_otros_pos,
    sae_comp_objetiva_pre, sae_comp_objetiva_pos
  ) %>%
  rename_with(~ gsub("sae_", "", .x))

# 2. Calcular matriz de correlación Y matriz de valores p
# La función cor_pmat calcula automáticamente los valores p
p_mat_sae <- cor_pmat(sae_data)
corr_sae <- cor(sae_data, use = "complete.obs")

# 3. Graficar filtrando por significancia (p < 0.05)
ggcorrplot(corr_sae, 
           hc.order = FALSE,
           type = "upper",
           lab = TRUE,
           lab_size = 2.5,
           p.mat = p_mat_sae,      # Matriz de valores p
           sig.level = 0.05,       # Nivel de significancia (0.05 para 95% confianza)
           insig = "blank",        # "blank" deja vacío lo que NO es significativo
           colors = c("#E46726", "white", "#6D9EC1"),
           title = "Correlaciones Significativas SAE")
```

```{r}
library(ggcorrplot)

# Seleccionamos las columnas en el orden exacto deseado
fonasa_data <- data %>%
  select(
    fonasa_conf_belief_funcional_pre, fonasa_conf_belief_funcional_pos,
    fonasa_conf_word_funcional_pre, fonasa_conf_word_funcional_pos,
    fonasa_conf_word_moral_pre, fonasa_conf_word_moral_pos,
    fonasa_comp_subjetiva_pre, fonasa_comp_subjetiva_pos,
    fonasa_comp_subjetiva_otros_pos,
    fonasa_comp_objetiva_pre, fonasa_comp_objetiva_pos
  ) %>%
  rename_with(~ gsub("fonasa_", "", .x)) # Esto quita "sae_" de todos los nombres

# Calculamos correlación
p_mat_fonasa <- cor_pmat(fonasa_data)
corr_fonasa <- cor(fonasa_data, use = "complete.obs")

# 3. Graficar filtrando por significancia (p < 0.05)
ggcorrplot(corr_fonasa, 
           hc.order = FALSE,
           type = "upper",
           lab = TRUE,
           lab_size = 2.5,
           p.mat = p_mat_fonasa,      # Matriz de valores p
           sig.level = 0.05,       # Nivel de significancia (0.05 para 95% confianza)
           insig = "blank",        # "blank" deja vacío lo que NO es significativo
           colors = c("#E46726", "white", "#6D9EC1"),
           title = "Correlaciones Significativas FONASA")
```

# Revisión de colinealidad

Los valores VIF son muy bajos (>2.0), por lo que no existe una colinealidad problemática entre las variables.

```{r include=FALSE}
library(car)
library(knitr)
library(kableExtra) # Necesaria para agrupar filas
library(dplyr)
library(tidyr)

library(dplyr)

# Convertimos las variables de control a factores
data <- data %>%
  mutate(across(c(
    # Variables SAE
    sae_man_check_algoritmo, sae_man_check_infosit, sae_man_check_controlh,
    # Variables FONASA
    fonasa_man_check_aidisclosure, fonasa_man_check_ch, fonasa_man_check_perf
  ), as.factor))

modelos_sae <- list(
  "Belief Funcional Pre" = lm(sae_conf_belief_funcional_pre ~ disclosure + inf_situacional + control_humano, data = data),
  "Belief Funcional Pos" = lm(sae_conf_belief_funcional_pos ~ disclosure + inf_situacional + control_humano, data = data),
  "Belief Moral Pre"     = lm(sae_conf_belief_moral_pre ~ disclosure + inf_situacional + control_humano, data = data),
  "Belief Moral Pos"     = lm(sae_conf_belief_moral_pos ~ disclosure + inf_situacional + control_humano, data = data),
  "Word Funcional Pre"   = lm(sae_conf_word_funcional_pre ~ disclosure + inf_situacional + control_humano, data = data),
  "Word Funcional Pos"   = lm(sae_conf_word_funcional_pos ~ disclosure + inf_situacional + control_humano, data = data),
  "Word Moral Pre"       = lm(sae_conf_word_moral_pre ~ disclosure + inf_situacional + control_humano, data = data),
  "Word Moral Pos"       = lm(sae_conf_word_moral_pos ~ disclosure + inf_situacional + control_humano, data = data),
  "Comp Subjetiva Pre"   = lm(sae_comp_subjetiva_pre ~ disclosure + inf_situacional + control_humano, data = data),
  "Comp Subjetiva Pos"   = lm(sae_comp_subjetiva_pos ~ disclosure + inf_situacional + control_humano, data = data),
  "Comp Subjetiva Otros" = lm(sae_comp_subjetiva_otros_pos ~ disclosure + inf_situacional + control_humano, data = data),
  "Comp Objetiva Pre"    = lm(sae_comp_objetiva_pre ~ disclosure + inf_situacional + control_humano, data = data),
  "Comp Objetiva Pos"    = lm(sae_comp_objetiva_pos ~ disclosure + inf_situacional + control_humano, data = data)
)

modelos_fonasa <- list(
  "Belief Funcional Pre" = lm(fonasa_conf_belief_funcional_pre ~ ai_disclosure_fonasa + performance_fonasa + control_humano_fonasa, data = data),
  "Belief Funcional Pos" = lm(fonasa_conf_belief_funcional_pos ~ ai_disclosure_fonasa + performance_fonasa + control_humano_fonasa, data = data),
  "Belief Moral Pos"     = lm(fonasa_conf_belief_moral_pos ~ ai_disclosure_fonasa + performance_fonasa + control_humano_fonasa, data = data),
  "Word Funcional Pre"   = lm(fonasa_conf_word_funcional_pre ~ ai_disclosure_fonasa + performance_fonasa + control_humano_fonasa, data = data),
  "Word Funcional Pos"   = lm(fonasa_conf_word_funcional_pos ~ ai_disclosure_fonasa + performance_fonasa + control_humano_fonasa, data = data),
  "Word Moral Pre"       = lm(fonasa_conf_word_moral_pre ~ ai_disclosure_fonasa + performance_fonasa + control_humano_fonasa, data = data),
  "Word Moral Pos"       = lm(fonasa_conf_word_moral_pos ~ ai_disclosure_fonasa + performance_fonasa + control_humano_fonasa, data = data),
  "Comp Subjetiva Pre"   = lm(fonasa_comp_subjetiva_pre ~ ai_disclosure_fonasa + performance_fonasa + control_humano_fonasa, data = data),
  "Comp Subjetiva Pos"   = lm(fonasa_comp_subjetiva_pos ~ ai_disclosure_fonasa + performance_fonasa + control_humano_fonasa, data = data),
  "Comp Subjetiva Otros" = lm(fonasa_comp_subjetiva_otros_pos ~ ai_disclosure_fonasa + performance_fonasa + control_humano_fonasa, data = data),
  "Comp Objetiva Pre"    = lm(fonasa_comp_objetiva_pre ~ ai_disclosure_fonasa + performance_fonasa + control_humano_fonasa, data = data),
  "Comp Objetiva Pos"    = lm(fonasa_comp_objetiva_pos ~ ai_disclosure_fonasa + performance_fonasa + control_humano_fonasa, data = data)
)

# 2. EXTRACCIÓN Y CONSOLIDACIÓN
# Función adaptada para limpiar prefijos dinámicamente
extraer_vif_general <- function(nombre, modelo) {
  v <- vif(modelo)
  data.frame(Modelo = nombre, Variable = names(v), VIF = as.numeric(v))
}

# Procesar SAE
tabla_sae <- lapply(names(modelos_sae), function(n) extraer_vif_general(n, modelos_sae[[n]])) %>%
  bind_rows() %>%
  mutate(Variable = gsub("sae_man_check_", "Control: ", Variable)) %>%
  pivot_wider(names_from = Variable, values_from = VIF)

# Procesar FONASA
tabla_fonasa <- lapply(names(modelos_fonasa), function(n) extraer_vif_general(n, modelos_fonasa[[n]])) %>%
  bind_rows() %>%
  mutate(Variable = gsub("fonasa_man_check_", "Control: ", Variable)) %>%
  pivot_wider(names_from = Variable, values_from = VIF)

# Unir ambas tablas
# Nota: Las columnas de control variarán sus nombres, por lo que quedarán NAs donde no apliquen
tabla_final <- bind_rows(tabla_sae, tabla_fonasa)

# 3. PRESENTACIÓN AGRUPADA
kable(tabla_final, 
      digits = 3, 
      caption = "Inspección de Multicolinealidad (VIF) Comparada: SAE vs FONASA",
      booktabs = TRUE,
      align = "l") %>%
  kable_styling(latex_options = c("striped", "hold_position")) %>%
  pack_rows("Sistema de Admisión Escolar (SAE)", 1, length(modelos_sae)) %>%
  pack_rows("FONASA", (length(modelos_sae) + 1), (length(modelos_sae) + length(modelos_fonasa)))
```

```{r}
# 1. Función para obtener VIF de un solo modelo (ya que son iguales)
obtener_vif_unico <- function(lista_modelos, prefijo_limpiar = "") {
  # Tomamos el primer modelo de la lista
  v <- vif(lista_modelos[[1]])
  
  data.frame(
    Variable = gsub(prefijo_limpiar, "", names(v)),
    VIF = as.numeric(v)
  ) %>%
    # Creamos un identificador de columna (Predictor 1, 2, 3) para que encajen
    mutate(ID = paste0("Factor_", row_number())) %>%
    pivot_wider(names_from = ID, values_from = c(Variable, VIF))
}

# 2. Procesar ambos sistemas
resumen_sae <- obtener_vif_unico(modelos_sae) %>% 
  mutate(Sistema = "SAE")

resumen_fonasa <- obtener_vif_unico(modelos_fonasa) %>% 
  mutate(Sistema = "FONASA")

# 3. Combinar y organizar columnas para que no haya NAs
# Reordenamos para que aparezca: Sistema, Var1, VIF1, Var2, VIF2...
tabla_vif_limpia <- bind_rows(resumen_sae, resumen_fonasa) %>%
  select(Sistema, 
         starts_with("Variable_Factor_1"), starts_with("VIF_Factor_1"),
         starts_with("Variable_Factor_2"), starts_with("VIF_Factor_2"),
         starts_with("Variable_Factor_3"), starts_with("VIF_Factor_3"))

# 4. Presentación final
kable(tabla_vif_limpia, 
      digits = 3, 
      col.names = c("Sistema", "Variable A", "VIF", "Variable B", "VIF", "Variable C", "VIF"),
      caption = "Resumen de Multicolinealidad (VIF) por Sistema",
      booktabs = TRUE) %>%
  kable_styling(latex_options = c("striped", "hold_position"), full_width = F)
```

```{r include=FALSE}
library(car)
library(knitr)
library(kableExtra) # Necesaria para agrupar filas
library(dplyr)
library(tidyr)

library(dplyr)

# Convertimos las variables de control a factores
data <- data %>%
  mutate(across(c(
    # Variables SAE
    sae_man_check_algoritmo, sae_man_check_infosit, sae_man_check_controlh,
    # Variables FONASA
    fonasa_man_check_aidisclosure, fonasa_man_check_ch, fonasa_man_check_perf
  ), as.factor))

modelos_sae <- list(
  "Belief Funcional Pre" = lm(sae_conf_belief_funcional_pre ~ disclosure + inf_situacional + control_humano, data = data),
  "Belief Funcional Pos" = lm(sae_conf_belief_funcional_pos ~ disclosure + inf_situacional + control_humano, data = data),
  "Belief Moral Pre"     = lm(sae_conf_belief_moral_pre ~ disclosure + inf_situacional + control_humano, data = data),
  "Belief Moral Pos"     = lm(sae_conf_belief_moral_pos ~ disclosure + inf_situacional + control_humano, data = data),
  "Word Funcional Pre"   = lm(sae_conf_word_funcional_pre ~ disclosure + inf_situacional + control_humano, data = data),
  "Word Funcional Pos"   = lm(sae_conf_word_funcional_pos ~ disclosure + inf_situacional + control_humano, data = data),
  "Word Moral Pre"       = lm(sae_conf_word_moral_pre ~ disclosure + inf_situacional + control_humano, data = data),
  "Word Moral Pos"       = lm(sae_conf_word_moral_pos ~ disclosure + inf_situacional + control_humano, data = data),
  "Comp Subjetiva Pre"   = lm(sae_comp_subjetiva_pre ~ disclosure + inf_situacional + control_humano, data = data),
  "Comp Subjetiva Pos"   = lm(sae_comp_subjetiva_pos ~ disclosure + inf_situacional + control_humano, data = data),
  "Comp Subjetiva Otros" = lm(sae_comp_subjetiva_otros_pos ~ disclosure + inf_situacional + control_humano, data = data),
  "Comp Objetiva Pre"    = lm(sae_comp_objetiva_pre ~ disclosure + inf_situacional + control_humano, data = data),
  "Comp Objetiva Pos"    = lm(sae_comp_objetiva_pos ~ disclosure + inf_situacional + control_humano, data = data)
)

modelos_fonasa <- list(
  "Belief Funcional Pre" = lm(fonasa_conf_belief_funcional_pre ~ ai_disclosure_fonasa + performance_fonasa + control_humano_fonasa, data = data),
  "Belief Funcional Pos" = lm(fonasa_conf_belief_funcional_pos ~ ai_disclosure_fonasa + performance_fonasa + control_humano_fonasa, data = data),
  "Belief Moral Pos"     = lm(fonasa_conf_belief_moral_pos ~ ai_disclosure_fonasa + performance_fonasa + control_humano_fonasa, data = data),
  "Word Funcional Pre"   = lm(fonasa_conf_word_funcional_pre ~ ai_disclosure_fonasa + performance_fonasa + control_humano_fonasa, data = data),
  "Word Funcional Pos"   = lm(fonasa_conf_word_funcional_pos ~ ai_disclosure_fonasa + performance_fonasa + control_humano_fonasa, data = data),
  "Word Moral Pre"       = lm(fonasa_conf_word_moral_pre ~ ai_disclosure_fonasa + performance_fonasa + control_humano_fonasa, data = data),
  "Word Moral Pos"       = lm(fonasa_conf_word_moral_pos ~ ai_disclosure_fonasa + performance_fonasa + control_humano_fonasa, data = data),
  "Comp Subjetiva Pre"   = lm(fonasa_comp_subjetiva_pre ~ ai_disclosure_fonasa + performance_fonasa + control_humano_fonasa, data = data),
  "Comp Subjetiva Pos"   = lm(fonasa_comp_subjetiva_pos ~ ai_disclosure_fonasa + performance_fonasa + control_humano_fonasa, data = data),
  "Comp Subjetiva Otros" = lm(fonasa_comp_subjetiva_otros_pos ~ ai_disclosure_fonasa + performance_fonasa + control_humano_fonasa, data = data),
  "Comp Objetiva Pre"    = lm(fonasa_comp_objetiva_pre ~ ai_disclosure_fonasa + performance_fonasa + control_humano_fonasa, data = data),
  "Comp Objetiva Pos"    = lm(fonasa_comp_objetiva_pos ~ ai_disclosure_fonasa + performance_fonasa + control_humano_fonasa, data = data)
)

# 2. EXTRACCIÓN Y CONSOLIDACIÓN
# Función adaptada para limpiar prefijos dinámicamente
extraer_vif_general <- function(nombre, modelo) {
  v <- vif(modelo)
  data.frame(Modelo = nombre, Variable = names(v), VIF = as.numeric(v))
}

# Procesar SAE
tabla_sae <- lapply(names(modelos_sae), function(n) extraer_vif_general(n, modelos_sae[[n]])) %>%
  bind_rows() %>%
  mutate(Variable = gsub("sae_man_check_", "Control: ", Variable)) %>%
  pivot_wider(names_from = Variable, values_from = VIF)

# Procesar FONASA
tabla_fonasa <- lapply(names(modelos_fonasa), function(n) extraer_vif_general(n, modelos_fonasa[[n]])) %>%
  bind_rows() %>%
  mutate(Variable = gsub("fonasa_man_check_", "Control: ", Variable)) %>%
  pivot_wider(names_from = Variable, values_from = VIF)

# Unir ambas tablas
# Nota: Las columnas de control variarán sus nombres, por lo que quedarán NAs donde no apliquen
tabla_final <- bind_rows(tabla_sae, tabla_fonasa)

# 3. PRESENTACIÓN AGRUPADA
kable(tabla_final, 
      digits = 3, 
      caption = "Inspección de Multicolinealidad (VIF) Comparada: SAE vs FONASA",
      booktabs = TRUE,
      align = "l") %>%
  kable_styling(latex_options = c("striped", "hold_position")) %>%
  pack_rows("Sistema de Admisión Escolar (SAE)", 1, length(modelos_sae)) %>%
  pack_rows("FONASA", (length(modelos_sae) + 1), (length(modelos_sae) + length(modelos_fonasa)))
```


# Modelos multivariados

```{r}
library(sjPlot)

tab_model(
modelos_sae,
         collapse.se = TRUE,      
  show.ci = FALSE,
  show.aic = FALSE,
  show.r2 = TRUE,
  show.fstat = TRUE,
  p.style = "stars")

tab_model(
modelos_fonasa,
         collapse.se = TRUE,      
  show.ci = FALSE,
  show.aic = FALSE,
  show.r2 = TRUE,
  show.fstat = TRUE,
  p.style = "stars")
```

