---
title: "descriptive_analysis"
format: html
---

```{r}
source(here::here("script/proc_data.R"))
```


# Pruebas de ANOVA



# Correlaciones

SAE muestra correlaciones fuertes y positivas entre sus medidas principales. Algunas superan el >.85 que da cuenta de un riesgo de colinealidad al que tener ojo. En FONASA no todas las correlaciones son significativas, llamando la atención las débiles relaciones de comprensión objetiva.

### SAE

```{r}
library(ggcorrplot)
# 1. Preparación de datos y limpieza de nombres
sae_data <- data %>%
  select(
    sae_conf_belief_funcional_pre, sae_conf_belief_funcional_pos,
    sae_conf_belief_moral_pre, sae_conf_belief_moral_pos,
    sae_conf_word_funcional_pre, sae_conf_word_funcional_pos,
    sae_conf_word_moral_pre, sae_conf_word_moral_pos,
    sae_comp_subjetiva_pre, sae_comp_subjetiva_pos,
    sae_comp_subjetiva_otros_pos,
    sae_comp_objetiva_pre, sae_comp_objetiva_pos
  ) %>%
  rename_with(~ gsub("sae_", "", .x))

# 2. Calcular matriz de correlación Y matriz de valores p
# La función cor_pmat calcula automáticamente los valores p
p_mat_sae <- cor_pmat(sae_data)
corr_sae <- cor(sae_data, use = "complete.obs")

# 3. Graficar filtrando por significancia (p < 0.05)
ggcorrplot(corr_sae, 
           hc.order = FALSE,
           type = "upper",
           lab = TRUE,
           lab_size = 2.5,
           p.mat = p_mat_sae,      # Matriz de valores p
           sig.level = 0.05,       # Nivel de significancia (0.05 para 95% confianza)
           insig = "blank",        # "blank" deja vacío lo que NO es significativo
           colors = c("#E46726", "white", "#6D9EC1"),
           title = "Correlaciones Significativas SAE")
```

```{r}
library(ggcorrplot)

# Seleccionamos las columnas en el orden exacto deseado
fonasa_data <- data %>%
  select(
    fonasa_conf_belief_funcional_pre, fonasa_conf_belief_funcional_pos,
    fonasa_conf_word_funcional_pre, fonasa_conf_word_funcional_pos,
    fonasa_conf_word_moral_pre, fonasa_conf_word_moral_pos,
    fonasa_comp_subjetiva_pre, fonasa_comp_subjetiva_pos,
    fonasa_comp_subjetiva_otros_pos,
    fonasa_comp_objetiva_pre, fonasa_comp_objetiva_pos
  ) %>%
  rename_with(~ gsub("fonasa_", "", .x)) # Esto quita "sae_" de todos los nombres

# Calculamos correlación
p_mat_fonasa <- cor_pmat(fonasa_data)
corr_fonasa <- cor(fonasa_data, use = "complete.obs")

# 3. Graficar filtrando por significancia (p < 0.05)
ggcorrplot(corr_fonasa, 
           hc.order = FALSE,
           type = "upper",
           lab = TRUE,
           lab_size = 2.5,
           p.mat = p_mat_fonasa,      # Matriz de valores p
           sig.level = 0.05,       # Nivel de significancia (0.05 para 95% confianza)
           insig = "blank",        # "blank" deja vacío lo que NO es significativo
           colors = c("#E46726", "white", "#6D9EC1"),
           title = "Correlaciones Significativas FONASA")
```

# Revisión de colinealidad

Los valores VIF son muy bajos (>2.0), por lo que no existe una colinealidad problemática entre las variables.

```{r}
library(car)
library(knitr)
library(kableExtra) # Necesaria para agrupar filas
library(dplyr)
library(tidyr)

modelos_sae <- list(
  "Belief Funcional Pre" = lm(sae_conf_belief_funcional_pre ~ sae_man_check_algoritmo + sae_man_check_infosit + sae_man_check_controlh, data = data),
  "Belief Funcional Pos" = lm(sae_conf_belief_funcional_pos ~ sae_man_check_algoritmo + sae_man_check_infosit + sae_man_check_controlh, data = data),
  "Belief Moral Pre"     = lm(sae_conf_belief_moral_pre ~ sae_man_check_algoritmo + sae_man_check_infosit + sae_man_check_controlh, data = data),
  "Belief Moral Pos"     = lm(sae_conf_belief_moral_pos ~ sae_man_check_algoritmo + sae_man_check_infosit + sae_man_check_controlh, data = data),
  "Word Funcional Pre"   = lm(sae_conf_word_funcional_pre ~ sae_man_check_algoritmo + sae_man_check_infosit + sae_man_check_controlh, data = data),
  "Word Funcional Pos"   = lm(sae_conf_word_funcional_pos ~ sae_man_check_algoritmo + sae_man_check_infosit + sae_man_check_controlh, data = data),
  "Word Moral Pre"       = lm(sae_conf_word_moral_pre ~ sae_man_check_algoritmo + sae_man_check_infosit + sae_man_check_controlh, data = data),
  "Word Moral Pos"       = lm(sae_conf_word_moral_pos ~ sae_man_check_algoritmo + sae_man_check_infosit + sae_man_check_controlh, data = data),
  "Comp Subjetiva Pre"   = lm(sae_comp_subjetiva_pre ~ sae_man_check_algoritmo + sae_man_check_infosit + sae_man_check_controlh, data = data),
  "Comp Subjetiva Pos"   = lm(sae_comp_subjetiva_pos ~ sae_man_check_algoritmo + sae_man_check_infosit + sae_man_check_controlh, data = data),
  "Comp Subjetiva Otros" = lm(sae_comp_subjetiva_otros_pos ~ sae_man_check_algoritmo + sae_man_check_infosit + sae_man_check_controlh, data = data),
  "Comp Objetiva Pre"    = lm(sae_comp_objetiva_pre ~ sae_man_check_algoritmo + sae_man_check_infosit + sae_man_check_controlh, data = data),
  "Comp Objetiva Pos"    = lm(sae_comp_objetiva_pos ~ sae_man_check_algoritmo + sae_man_check_infosit + sae_man_check_controlh, data = data)
)

# 1. EJECUCIÓN DE MODELOS FONASA (Agregándolos a los de SAE)
modelos_fonasa <- list(
  "Belief Funcional Pre" = lm(fonasa_conf_belief_funcional_pre ~ fonasa_man_check_aidisclosure + fonasa_man_check_ch + fonasa_man_check_perf, data = data),
  "Belief Funcional Pos" = lm(fonasa_conf_belief_funcional_pos ~ fonasa_man_check_aidisclosure + fonasa_man_check_ch + fonasa_man_check_perf, data = data),
  "Belief Moral Pos"     = lm(fonasa_conf_belief_moral_pos ~ fonasa_man_check_aidisclosure + fonasa_man_check_ch + fonasa_man_check_perf, data = data),
  "Word Funcional Pre"   = lm(fonasa_conf_word_funcional_pre ~ fonasa_man_check_aidisclosure + fonasa_man_check_ch + fonasa_man_check_perf, data = data),
  "Word Funcional Pos"   = lm(fonasa_conf_word_funcional_pos ~ fonasa_man_check_aidisclosure + fonasa_man_check_ch + fonasa_man_check_perf, data = data),
  "Word Moral Pre"       = lm(fonasa_conf_word_moral_pre ~ fonasa_man_check_aidisclosure + fonasa_man_check_ch + fonasa_man_check_perf, data = data),
  "Word Moral Pos"       = lm(fonasa_conf_word_moral_pos ~ fonasa_man_check_aidisclosure + fonasa_man_check_ch + fonasa_man_check_perf, data = data),
  "Comp Subjetiva Pre"   = lm(fonasa_comp_subjetiva_pre ~ fonasa_man_check_aidisclosure + fonasa_man_check_ch + fonasa_man_check_perf, data = data),
  "Comp Subjetiva Pos"   = lm(fonasa_comp_subjetiva_pos ~ fonasa_man_check_aidisclosure + fonasa_man_check_ch + fonasa_man_check_perf, data = data),
  "Comp Subjetiva Otros" = lm(fonasa_comp_subjetiva_otros_pos ~ fonasa_man_check_aidisclosure + fonasa_man_check_ch + fonasa_man_check_perf, data = data),
  "Comp Objetiva Pre"    = lm(fonasa_comp_objetiva_pre ~ fonasa_man_check_aidisclosure + fonasa_man_check_ch + fonasa_man_check_perf, data = data),
  "Comp Objetiva Pos"    = lm(fonasa_comp_objetiva_pos ~ fonasa_man_check_aidisclosure + fonasa_man_check_ch + fonasa_man_check_perf, data = data)
)

# 2. EXTRACCIÓN Y CONSOLIDACIÓN
# Función adaptada para limpiar prefijos dinámicamente
extraer_vif_general <- function(nombre, modelo) {
  v <- vif(modelo)
  data.frame(Modelo = nombre, Variable = names(v), VIF = as.numeric(v))
}

# Procesar SAE
tabla_sae <- lapply(names(modelos_sae), function(n) extraer_vif_general(n, modelos_sae[[n]])) %>%
  bind_rows() %>%
  mutate(Variable = gsub("sae_man_check_", "Control: ", Variable)) %>%
  pivot_wider(names_from = Variable, values_from = VIF)

# Procesar FONASA
tabla_fonasa <- lapply(names(modelos_fonasa), function(n) extraer_vif_general(n, modelos_fonasa[[n]])) %>%
  bind_rows() %>%
  mutate(Variable = gsub("fonasa_man_check_", "Control: ", Variable)) %>%
  pivot_wider(names_from = Variable, values_from = VIF)

# Unir ambas tablas
# Nota: Las columnas de control variarán sus nombres, por lo que quedarán NAs donde no apliquen
tabla_final <- bind_rows(tabla_sae, tabla_fonasa)

# 3. PRESENTACIÓN AGRUPADA
kable(tabla_final, 
      digits = 3, 
      caption = "Inspección de Multicolinealidad (VIF) Comparada: SAE vs FONASA",
      booktabs = TRUE,
      align = "l") %>%
  kable_styling(latex_options = c("striped", "hold_position")) %>%
  pack_rows("Sistema de Admisión Escolar (SAE)", 1, length(modelos_sae)) %>%
  pack_rows("FONASA", (length(modelos_sae) + 1), (length(modelos_sae) + length(modelos_fonasa)))
```


# Modelos multivariados

```{r}
library(sjPlot)

tab_model(
modelos_sae,
         collapse.se = TRUE,      
  show.ci = FALSE,
  show.aic = TRUE,
  show.r2 = TRUE,
  show.fstat = TRUE,
  p.style = "stars")

tab_model(
modelos_fonasa,
         collapse.se = TRUE,      
  show.ci = FALSE,
  show.aic = TRUE,
  show.r2 = TRUE,
  show.fstat = TRUE,
  p.style = "stars")
```

