---
title: "Reporte de campo Estudio Experimental SAE-Fonasa"
format: html
execute: 
  echo: false
  warning: false
---

```{r}
source(here::here("script/proc_data.R"))

```

```{r echo=FALSE, results='hide', include=FALSE}
#unique(data$genero)
#unique(data$edad)
#unique(data$ocupacion)
#unique(data$educacion)
#unique(data$comuna)

# 
data$edad_tramo
data$comuna_rm
data$education_recoded
```


# Distribución del tiempo de respuesta

En promedio los participantes demoran 47 minutos, aunque hay un 7.8% de casos que demoran menos de 20 minutos. Se concentran en los participantes de media incompleta y género masculino (Ojo, es justo el perfil donde la muestra anda baja, por si estuvieran rellenando participantes artificiales).

```{r}
# Librerías
library(dplyr)
library(stringr)
library(gt)
library(purrr)

# Asegurar que time_in_seconds es numérico
data <- data %>% mutate(time_in_seconds = as.numeric(time_in_seconds))

# Función auxiliar para calcular métricas (robusta a NA)
summ_stats <- function(df, label) {
  n <- nrow(df)
  mean_sec <- if (all(is.na(df$time_in_seconds))) NA_real_ else mean(df$time_in_seconds, na.rm = TRUE)
  median_sec <- if (all(is.na(df$time_in_seconds))) NA_real_ else median(df$time_in_seconds, na.rm = TRUE)
  min_sec <- if (all(is.na(df$time_in_seconds))) NA_real_ else min(df$time_in_seconds, na.rm = TRUE)
  max_sec <- if (all(is.na(df$time_in_seconds))) NA_real_ else max(df$time_in_seconds, na.rm = TRUE)
  pct_lt_20min <- if (all(is.na(df$time_in_seconds))) NA_real_ else mean(df$time_in_seconds < 1200, na.rm = TRUE) * 100

  tibble(
    group_type = label,
    n = n,
    mean_sec = mean_sec,
    median_sec = median_sec,
    min_sec = min_sec,
    max_sec = max_sec,
    pct_lt_20min = pct_lt_20min
  )
}

# 1) Overall
tbl_overall <- summ_stats(data, "Overall")

# 2) By género (versión robusta)
tbl_genero <- data %>%
  group_split(genero) %>%
  map_df(function(df) {
    val <- df$genero[1]
    label <- paste0("Género: ", ifelse(is.na(val), "NA", as.character(val)))
    summ_stats(df, label)
  })

# 3) By RM / Regiones
tbl_comuna <- data %>%
  group_split(comuna_rm) %>%
  map_df(function(df) {
    val <- df$comuna_rm[1]
    label <- paste0("Zona: ", ifelse(is.na(val), "NA", as.character(val)))
    summ_stats(df, label)
  })

# 4) By educación
tbl_educ <- data %>%
  group_split(education_recoded) %>%
  map_df(function(df) {
    val <- df$education_recoded[1]
    label <- paste0("Educación: ", ifelse(is.na(val), "NA", as.character(val)))
    summ_stats(df, label)
  })

# 5) By edad_tramo
tbl_edad <- data %>%
  group_split(edad_tramo) %>%
  map_df(function(df) {
    val <- df$edad_tramo[1]
    label <- paste0("Edad: ", ifelse(is.na(val), "NA", as.character(val)))
    summ_stats(df, label)
  })

# Unir todo en una sola tabla (con columnas en segundos conservadas)
summary_all <- bind_rows(tbl_overall, tbl_genero, tbl_comuna, tbl_educ, tbl_edad)

# Función para formatear segundos en "MM min, SS seg" (maneja NA)
format_time <- function(seconds) {
  if (is.na(seconds)) return(NA_character_)
  mins <- floor(seconds / 60)
  secs <- round(seconds %% 60)
  sprintf("%d min, %02d seg", mins, secs)
}

# Construir tabla GT formateando tiempos como "MM min, SS seg" y % con 1 decimal
gt_tbl <- summary_all %>%
  mutate(
    Media = sapply(mean_sec, format_time),
    Mediana = sapply(median_sec, format_time),
    Mínimo = sapply(min_sec, format_time),
    Máximo = sapply(max_sec, format_time),
    `% <20 min` = ifelse(is.na(pct_lt_20min), NA_character_, sprintf("%.1f%%", pct_lt_20min))
  ) %>%
  select(
    Grupo = group_type,
    N = n,
    Media, Mediana, Mínimo, Máximo, `% <20 min`
  ) %>%
  gt() %>%
  tab_header(
    title = md("**Duración de la encuesta — Resumen**"),
    subtitle = md("Promedio, mediana, rango y % de casos < 20 minutos")
  ) %>%
  cols_align(align = "left", columns = vars(Grupo)) %>%
  tab_options(table.width = px(900))

# Mostrar la tabla
gt_tbl

```

# Tramos y tiempos de respuesta

No existe asociación entre la cantidad de elementos que se suman al experimento y el tiempo de demora de las respuestas.

```{r}
data%>%
  group_by(get_variable_fc)%>%
  summarise(
    mean_time = mean(time_in_seconds)
  ) %>%
  kable()

data%>%
  group_by(get_variable_saec)%>%
  summarise(
    mean_time = mean(time_in_seconds)
  ) %>%
  kable()


# --- 1. Crear variables y filtrar ---
data_filter <- data %>%
  mutate(
    tramo_sum = get_variable_fc + get_variable_saec,
    suma_carga = disclosure + inf_situacional + control_humano +
                 ai_disclosure_fonasa + control_humano_fonasa + performance_fonasa
  ) %>%
  filter(
    time_in_seconds < 5400,
    time_in_seconds > 900
  )

# --- 2. Calcular correlaciones ---
cor_suma <- cor(data_filter$suma_carga, data_filter$time_in_seconds, use = "pairwise.complete.obs")
cor_tramo <- cor(data_filter$tramo_sum, data_filter$time_in_seconds, use = "pairwise.complete.obs")

# --- 3. Crear tabla ---
tabla_cor <- tibble(
  variable = c("suma_carga vs tiempo", "suma_tramo vs tiempo"),
  correlacion = c(cor_suma, cor_tramo)
)

tabla_cor %>%
  kable

```


# Attention Check examination

Un 14% del total no pasa el primer checkeo de atención y un 23% del total no pasa el segundo. En el cuestionario SAE y FONASA los no atentos son pocos.
```{r}
# Vector con las variables de attention checks
att_vars <- c(
  "comun_atencion_check_1",
  "comun_atencion_check_2",
  "sae_atencion_check_1",
  "sae_atencion_check_2",
  "fonasa_atencion_check_1",
  "fonasa_atencion_check_2"
)

# Función para calcular proporciones y frecuencias
att_summary <- function(df, var){
  tab <- table(df[[var]], useNA = "no")

  # Asegurar que existan 0 y 1, aunque no aparezcan en la data
  f0 <- ifelse(!is.na(tab["1"]), tab["1"], 0)
  f1 <- ifelse(!is.na(tab["0"]), tab["0"], 0)
  n  <- f0 + f1

  p0 <- ifelse(n == 0, NA, round(f0 / n, 2))
  p1 <- ifelse(n == 0, NA, round(f1 / n, 2))

  tibble(
    variable = var,
    `No pasó` = sprintf("%.3f (%d)", p0, f0),
    `Pasó`    = sprintf("%.3f (%d)", p1, f1)
  )
}

# Aplicar a todas las variables
att_table <- bind_rows(lapply(att_vars, att_summary, df = data))

# Etiquetas más limpias
att_table <- att_table %>%
  mutate(variable = recode(variable,
    "comun_atencion_check_1" = "Común – Atención check 1",
    "comun_atencion_check_2" = "Común – Atención check 2",
    "sae_atencion_check_1"   = "SAE – Atención check 1",
    "sae_atencion_check_2"   = "SAE – Atención check 2",
    "fonasa_atencion_check_1"   = "FONASA – Atención check 1",
    "fonasa_atencion_check_2"   = "FONASA – Atención check 2"
  ))

# Generar tabla GT
gt_att <- att_table %>%
  rename(`Atención Check` = variable) %>%
  gt() %>%
  tab_header(
    title = md("**Resultados de Attention Checks**"),
    subtitle = md("Proporciones y frecuencias por prueba")
  ) %>%
  cols_label(
    `Atención Check` = "Variable",
    `No pasó` = "No pasó la prueba",
    `Pasó` = "Pasó la prueba"
  ) %>%
  tab_options(table.width = px(700))

gt_att
```

¿Cuánto fallan los que fallan? Un 25% falla al menos un attention check, y un 9% falla dos o más. 65% de la muestra nunca falla.

```{r}
# ------------------------------------------------------------------
# 1) Vector con las variables de attention checks
att_vars <- c(
  "comun_atencion_check_1",
  "comun_atencion_check_2",
  "sae_atencion_check_1",
  "sae_atencion_check_2",
  "fonasa_atencion_check_1",
  "fonasa_atencion_check_2"
)

# ------------------------------------------------------------------
# 2) Crear variable que cuente cuántos attention checks falló cada persona
n_checks <- length(att_vars)

data <- data %>%
  mutate(
    across(all_of(att_vars), ~ as.numeric(as.character(.x))),
    att_fails = rowSums(across(all_of(att_vars)), na.rm = TRUE)
  )

# ------------------------------------------------------------------
# 3) Función para calcular tabla de fallas
make_fail_table <- function(df, label){
  
  # Frecuencias de 0 a 4 fallos
  tab <- table(factor(df$att_fails, levels = 0:7))
  
  N <- sum(tab)
  props <- round(tab / N, 3)
  
  tibble(
    Grupo = label,
    `Falló 0` = sprintf("%.3f (%d)", props[1], tab[1]),
    `Falló 1` = sprintf("%.3f (%d)", props[2], tab[2]),
    `Falló 2` = sprintf("%.3f (%d)", props[3], tab[3]),
    `Falló 3` = sprintf("%.3f (%d)", props[4], tab[4]),
    `Falló 4` = sprintf("%.3f (%d)", props[5], tab[5]),
    `Falló 5` = sprintf("%.3f (%d)", props[6], tab[6]),
    `Falló 6` = sprintf("%.3f (%d)", props[7], tab[7]),
  )
}

# ------------------------------------------------------------------
# 4) Crear tablas por cada grupo demográfico

# Overall
tbl_overall <- make_fail_table(data, "Overall")

# Género
tbl_genero <- data %>%
  group_by(genero) %>%
  group_map(~ make_fail_table(.x, paste0("Género: ", .y$genero))) %>%
  bind_rows()

# Zona
tbl_zona <- data %>%
  group_by(comuna_rm) %>%
  group_map(~ make_fail_table(.x, paste0("Zona: ", .y$comuna_rm))) %>%
  bind_rows()

# Educación
tbl_educ <- data %>%
  group_by(education_recoded) %>%
  group_map(~ make_fail_table(.x, paste0("Educación: ", .y$education_recoded))) %>%
  bind_rows()

# Edad
tbl_edad <- data %>%
  group_by(edad_tramo) %>%
  group_map(~ make_fail_table(.x, paste0("Edad: ", .y$edad_tramo))) %>%
  bind_rows()

# ------------------------------------------------------------------
# 5) Unir todo
fail_table <- bind_rows(
  tbl_overall,
  tbl_genero,
  tbl_zona,
  tbl_educ,
  tbl_edad
)

# ------------------------------------------------------------------
# 6) Tabla GT
gt_fail <- fail_table %>%
  gt() %>%
  tab_header(
    title = md("**Resultados de Attention Checks — Número de fallos**"),
    subtitle = md("Proporciones y frecuencias de participantes que fallaron 0–6 checks")
  ) %>%
  cols_label(
    Grupo = "Grupo",
    `Falló 0` = "Falló 0 checks",
    `Falló 1` = "Falló 1 check",
    `Falló 2` = "Falló 2 checks",
    `Falló 3` = "Falló 3 checks",
    `Falló 4` = "Falló 4 check",
    `Falló 5` = "Falló 5 checks",
    `Falló 6` = "Falló 6 checks",
  ) %>%
  tab_options(table.width = px(900))

gt_fail
```

```{r include=FALSE}
pattern_items <- data%>%
  select(
    participant_id,
    starts_with(c(
    #Primer control
    "pre_general_attitudes_tech",
    "general_attitudes_ai",
    
    #SAE Ex-ante
    "sae_pre_trust",
    "sae_pre_comp",
    
    #FONASA Ex-ante
    "fonasa_pre_trust_belief",
    "fonasa_pre_trust_func",
    "fonasa_pre_trust_moral",
    "fonasa_pre_comp",
    
    #Interludio
    "alfabetizacion_digital",
    "ai_skills",
    
    #Final
    "pos_general_attitudes_tech",
    
    #SAE Ex-post
    "sae_pos_trust",
    "sae_pos_comp",
    "sae_man_check",

    #FONASA Ex-post
    "fonasa_pos_trust",
    "fonasa_pos_comp",
    "fonasa_man_check"
    )))

```

# Varianza intra-sujeto por módulo

La literatura señala que < 0.15 de varianza en una batería es una respuesta sospechosa. Se presentan muy pocos casos con esa baja magnitud. No hay casos con 0 varianza (todas las respuestas iguales).

```{r}
# ------------------------------------------------------------
# 1. Calcular varianza intra-sujeto por módulo
# ------------------------------------------------------------
data <- data %>%
  rowwise() %>%
  mutate(
    var_sae_pre  = var(c_across(starts_with("sae_pre"))),
    var_sae_pos  = var(c_across(starts_with("sae_pos"))),
    var_fon_pre  = var(c_across(starts_with("fonasa_pre"))),
    var_fon_pos  = var(c_across(starts_with("fonasa_pos")))
  ) %>%
  ungroup()

# ------------------------------------------------------------
# 2. Crear indicadores de varianza baja (< 0.15)
# ------------------------------------------------------------
data <- data %>%
  mutate(
    lowvar_sae_pre = var_sae_pre < 0.15,
    lowvar_sae_pos = var_sae_pos < 0.15,
    lowvar_fon_pre = var_fon_pre < 0.15,
    lowvar_fon_pos = var_fon_pos < 0.15
  )

# ------------------------------------------------------------
# 3. Pasar a formato largo
# ------------------------------------------------------------
lowvar_long <- data %>%
  select(starts_with("lowvar_")) %>%
  mutate(id = row_number()) %>%
  pivot_longer(
    cols = starts_with("lowvar_"),
    names_to = "module",
    values_to = "lowvar"
  )

# ------------------------------------------------------------
# 4. Contar casos con varianza baja por módulo
# ------------------------------------------------------------
lowvar_counts <- lowvar_long %>%
  group_by(module) %>%
  summarise(
    n_lowvar = sum(lowvar, na.rm = TRUE),
    pct_lowvar = mean(lowvar, na.rm = TRUE) * 100,
    .groups = "drop"
  ) %>%
  mutate(
    module = recode(module,
      "lowvar_sae_pre" = "SAE Pre",
      "lowvar_sae_pos" = "SAE Post",
      "lowvar_fon_pre" = "FONASA Pre",
      "lowvar_fon_pos" = "FONASA Post"
    )
  )

# ------------------------------------------------------------
# 5. Graficar recuentos
# ------------------------------------------------------------

# Seleccionar solo las columnas de varianza
var_cols <- data %>%
  select(starts_with("var_"))

# Calcular descriptivos
var_summary <- var_cols %>%
  pivot_longer(cols = everything(),
               names_to = "variable",
               values_to = "valor") %>%
  group_by(variable) %>%
  summarise(
    minimo = min(valor, na.rm = TRUE),
    maximo = max(valor, na.rm = TRUE),
    media  = mean(valor, na.rm = TRUE),
    mediana = median(valor, na.rm = TRUE),
    sd = sd(valor, na.rm = TRUE),
    .groups = "drop"
  ) %>%
  mutate(across(where(is.numeric), ~ round(., 3)))


# Crear tabla GT
gt_var_table <- var_summary %>%
  gt() %>%
  tab_header(
    title = md("**Descriptivos de Varianza Intra-Sujeto por Módulo**")
  ) %>%
  cols_label(
    variable = "Módulo",
    minimo = "Mínimo",
    maximo = "Máximo",
    media = "Media",
    mediana = "Mediana",
    sd = "Desv.Std"
  ) %>%
  tab_options(table.width = px(800))

gt_var_table


ggplot(lowvar_counts, aes(x = module, y = n_lowvar)) +
  geom_col() +
  geom_text(aes(label = n_lowvar), vjust = -0.5) +
  labs(
    title = "Casos con varianza intra-sujeto < 0.15 por módulo",
    x = "Módulo",
    y = "Número de casos"
  ) +
  theme_minimal()
```

# Alternancias mecánicas (Autocorrelación)

Hay buenos números de autocorrelación de las respuestas (lag-1). Ninguna supera los 0.90. Los números entre grupos no son muy contrastantes.

```{r}
# --------------------------------------------
# 1. Descriptivos overall
# --------------------------------------------

data <- data %>%
  rowwise() %>%
  mutate(
    autocorr_pattern = {
      x <- unlist(c_across(all_of(names(pattern_items)[-1])))
      # Si todos los valores son iguales o hay NAs → autocorrelación = NA
      if (length(unique(x[!is.na(x)])) < 2) {
        NA_real_
      } else {
        acf(x, plot = FALSE)$acf[2]  # lag-1
      }
    }
  ) %>%
  ungroup()


overall_autocorr <- data %>%
  summarise(
    grupo = "Overall",
    categoria = "Muestra total",
    N = sum(!is.na(autocorr_pattern)),
    minimo = min(autocorr_pattern, na.rm = TRUE),
    maximo = max(autocorr_pattern, na.rm = TRUE),
    media = mean(autocorr_pattern, na.rm = TRUE),
    mediana = median(autocorr_pattern, na.rm = TRUE),
    sd = sd(autocorr_pattern, na.rm = TRUE)
  )

# --------------------------------------------
# 2. Descriptivos por demográficos
# --------------------------------------------
demo_vars <- c("genero", "comuna_rm", "education_recoded", "edad_tramo")

autocorr_by_demo <- data %>%
  select(autocorr_pattern, all_of(demo_vars)) %>%
  pivot_longer(cols = all_of(demo_vars),
               names_to = "grupo",
               values_to = "categoria") %>%
  group_by(grupo, categoria) %>%
  summarise(
    N = sum(!is.na(autocorr_pattern)),
    minimo = min(autocorr_pattern, na.rm = TRUE),
    maximo = max(autocorr_pattern, na.rm = TRUE),
    media = mean(autocorr_pattern, na.rm = TRUE),
    mediana = median(autocorr_pattern, na.rm = TRUE),
    sd = sd(autocorr_pattern, na.rm = TRUE),
    .groups = "drop"
  )

# --------------------------------------------
# 3. Unir overall + demográficos
# --------------------------------------------
tabla_consolidada <- bind_rows(
  overall_autocorr,
  autocorr_by_demo
) %>%
  mutate(across(where(is.numeric), ~ round(., 3))) %>%
  arrange(match(grupo, c("Overall", demo_vars)))

# --------------------------------------------
# 4. Crear tabla GT consolidada
# --------------------------------------------
gt_autocorr_consolidada <- tabla_consolidada %>%
  gt(groupname_col = "grupo") %>%
  tab_header(
    title = md("**Autocorrelación de Patrones de Respuesta (lag-1)**"),
    subtitle = md("Descriptivos generales y por variables demográficas")
  ) %>%
  cols_label(
    categoria = "Categoría",
    N = "N",
    minimo = "Mínimo",
    maximo = "Máximo",
    media = "Media",
    mediana = "Mediana",
    sd = "SD"
  ) %>%
  tab_options(
    table.width = px(900),
    row_group.as_column = TRUE
  )

gt_autocorr_consolidada
```


# Respuestas rápidas con poca varianza

No hay casos que estén dentro del percentil 10 de tiempo de demora y tengan auto-varianza menor a 0.15 en los módulos de sae y fonasa. El único caso que hay presenta varianza en los otros módulos.

```{r}
# --- 1. Umbral de respuestas rápidas ----------------------------------------

# Asumo que la variable de tiempo es duration_minutes
# Si no, dime cuál es.
p10_time <- quantile(data$time_in_seconds, 0.10, na.rm = TRUE)

# Crear indicador de respuesta rápida
data <- data %>%
  mutate(
    fast_response = time_in_seconds < p10_time
  )


# --- 2. Umbral de baja varianza por módulo ------------------------------------

data <- data %>%
  mutate(
    low_var_sae_pre = var_sae_pre < 0.15,
    low_var_sae_pos = var_sae_pos < 0.15,
    low_var_fon_pre = var_fon_pre < 0.15,
    low_var_fon_pos = var_fon_pos < 0.15
  )


# --- 3. Detectar casos sospechosos -------------------------------------------

data <- data %>%
  mutate(
    suspicious_sae_pre  = fast_response & low_var_sae_pre,
    suspicious_sae_pos  = fast_response & low_var_sae_pos,
    suspicious_fon_pre  = fast_response & low_var_fon_pre,
    suspicious_fon_pos  = fast_response & low_var_fon_pos,

    # Indicador general
    suspicious_any = suspicious_sae_pre | suspicious_sae_pos |
                     suspicious_fon_pre | suspicious_fon_pos
  )

#table_fast_lowvar <- data %>%
  #select(starts_with("suspicious_")) %>%
  #tabyl() %>%
  #adorn_pct_formatting()

#table_fast_lowvar

# --- 5. Identificar casos sospechosos ----------------------------------------

suspicious_cases <- data %>%
  filter(suspicious_any == TRUE)

suspicious_cases

```
```{r}
# ------------------------------------------------------------
# 1. Crear indicador de casos sospechosos (rápido + baja varianza)
# ------------------------------------------------------------

data <- data %>%
  mutate(
    time_in_minutes = time_in_seconds / 60,
    flag_fast_lowvar = if_else(
      time_in_minutes < 25 & (
        var_fon_pre < 0.20 |
        var_fon_pos < 0.20 |
        var_sae_pre < 0.20 |
        var_sae_pos < 0.20
      ),
      "fast_lowvar", "other"
    )
  )

make_plot <- function(df, yvar, title){
  ggplot(df, aes(x = time_in_minutes, y = .data[[yvar]],
                 color = flag_fast_lowvar)) +
    geom_point() +
    geom_vline(xintercept = 25, linetype = "dashed") +
    geom_hline(yintercept = 0.20, linetype = "dashed") +
    scale_color_manual(values = c("fast_lowvar" = "red", "other" = "black")) +
    labs(title = title, x = "Tiempo (minutos)", y = "Varianza") +
    theme_minimal() +
    scale_x_continuous(limits = c(0, 3000/60)) +
    scale_y_continuous(limits = c(0, 1.5)) 
}

p1 <- make_plot(data, "var_fon_pre", "FON PRE")
p2 <- make_plot(data, "var_fon_pos", "FON POS")
p3 <- make_plot(data, "var_sae_pre", "SAE PRE")
p4 <- make_plot(data, "var_sae_pos", "SAE POS")

(p1 | p2) /
(p3 | p4)

```

```{r}
# ------------------------------------------------------------
# 1. Crear la categoría de fallo de attention check
# ------------------------------------------------------------

data <- data %>%
  mutate(
    att_fail_category = case_when(
      strike_double_atencion == 1 ~ "double_fail",
      strike_one_atencion == 1 ~ "comun_fail",
      strike_one_atencion == 2 ~ "sae_fonasa_fail",
      TRUE ~ "ok"
    )
  )

# ------------------------------------------------------------
# 2. Reorganizar las varianzas para hacer resumen
# ------------------------------------------------------------

var_table <- data %>%
  select(att_fail_category,
         var_fon_pre,
         var_fon_pos,
         var_sae_pre,
         var_sae_pos) %>%
  pivot_longer(
    cols = starts_with("var_"),
    names_to = "module",
    values_to = "variance"
  ) %>%
  group_by(att_fail_category, module) %>%
  summarise(
    mean_variance = mean(variance, na.rm = TRUE),
    n = n(),
    .groups = "drop"
  )

# ------------------------------------------------------------
# 3. Gráfico de medias de varianza por tipo de fallo
# ------------------------------------------------------------

ggplot(var_table, aes(y = att_fail_category,
                      x = mean_variance,
                      fill = att_fail_category)) +
  geom_col() +
  facet_wrap(~ module, scales = "free_y") +
  theme_minimal() +
  labs(
    title = "Promedio de varianza por categoría de attention check",
    y = "Categoría de fallo",
    x = "Promedio de varianza"
  )
```

# Respuestas inconsistentes pre y post

```{r}

```

# Arbol de decisiones

Considerando el árbol de decisiones propuestos, este sería el resultado de las filtraciones de datos.

```{r}
# Tabla consolidada de strikes
strike_table <- data %>%
  mutate(
    # Criterio final de eliminación:
    # 1) Eliminados automáticamente por strike_double_atencion = 1
    # 2) Eliminados si tienen 2 o más strikes (pero excluyendo strike_double_atencion para este conteo)
    strike_count_no_double = strike_time + strike_variance + 
      if_else(strike_one_atencion %in% c(1,2), 1, 0),

    eliminado = case_when(
      strike_double_atencion == 1 ~ 1,
      strike_count_no_double >= 2 ~ 1,
      TRUE ~ 0
    )
  ) %>%
  summarise(
    strike_double_atencion = sum(strike_double_atencion),
    strike_one_atencion_saefonasa = sum(strike_one_atencion == 2),
    strike_time = sum(strike_time),
    strike_variance = sum(strike_variance),
    eliminados = sum(eliminado)
  ) %>%
  pivot_longer(
    cols = everything(),
    names_to = "categoria",
    values_to = "frecuencia"
  ) %>%
  mutate(
    proporcion = frecuencia / nrow(data)
  )

strike_table|>
  kable()

```

