---
title: "Modelos con moderadores"
format: html

execute: 
  echo: false
  warning: false
---

```{r}

source(here::here("script/proc_data.R"))

# Convertimos las variables de control a factores
data <- data %>%
  mutate(across(c(
    # Variables SAE
    disclosure, inf_situacional, control_humano,
    # Variables FONASA
    ai_disclosure_fonasa, control_humano_fonasa, performance_fonasa
  ), as.factor))

data <- data%>%
  filter(eliminado == 0)

library(sjPlot)

```

# Correlación moderadores

```{r}
library(ggcorrplot)
library(rstatix)
# Seleccionamos las columnas en el orden exacto deseado
moderators <- data %>%
  select(
    ai_skills,attitudes_ai,attitudes_tech,alfabetizacion_digital, get_variable_ord,
    device_type)%>%
  mutate(
    device_type = ifelse(device_type == "desktop",1,0)
  )# Esto quita "sae_" de todos los nombres

# Calculamos correlación
moderators <- moderators %>%
  rename(
    attitudes_mcknight = attitudes_tech,
    hargittai_literacy = alfabetizacion_digital
  )
p_mat_moderators <- cor_pmat(moderators)
moderators_corr <- cor(moderators, use = "complete.obs")

# 3. Graficar filtrando por significancia (p < 0.05)
ggcorrplot(moderators_corr, 
           hc.order = FALSE,
           type = "upper",
           lab = TRUE,
           lab_size = 2.5,
           sig.level = 0.05,       # Nivel de significancia (0.05 para 95% confianza)
           insig = "blank",        # "blank" deja vacío lo que NO es significativo
           colors = c("#E46726", "white", "#6D9EC1"),
           title = "Correlaciones Significativas")
```

# Main moderators

## FONASA

### Ex Ante Human control

```{r}
tab_model(list(
lm(fonasa_comp_objetiva_pre ~ control_humano_fonasa + 
     genero + edad_num + education_recoded + ai_skills, data = data),
  
lm(fonasa_comp_objetiva_pre ~ control_humano_fonasa*ai_skills + 
     genero + edad_num + education_recoded, data = data),

lm(fonasa_comp_subjetiva_pre ~ control_humano_fonasa + 
     genero + edad_num + education_recoded + ai_skills, data = data),

lm(fonasa_comp_subjetiva_pre ~ control_humano_fonasa*ai_skills + 
     genero + edad_num + education_recoded, data = data),

lm(fonasa_conf_belief_funcional_pre ~ control_humano_fonasa + 
     genero + edad_num + education_recoded + ai_skills, data = data),

lm(fonasa_conf_belief_funcional_pre ~ control_humano_fonasa*ai_skills + 
     genero + edad_num + education_recoded, data = data),

lm(fonasa_conf_word_funcional_pre ~ control_humano_fonasa + 
     genero + edad_num + education_recoded + ai_skills, data = data),

lm(fonasa_conf_word_funcional_pre ~ control_humano_fonasa*ai_skills + 
     genero + edad_num + education_recoded, data = data),

lm(fonasa_conf_word_moral_pre ~ control_humano_fonasa + 
     genero + edad_num + education_recoded + ai_skills, data = data),

lm(fonasa_conf_word_moral_pre ~ control_humano_fonasa*ai_skills + 
     genero + edad_num + education_recoded, data = data)),
  collapse.se = TRUE,      
  show.ci = FALSE,
  show.aic = FALSE,
  show.r2 = TRUE,
  show.fstat = TRUE,
  p.style = "stars"
)
```

```{r}
tab_model(list(
lm(fonasa_comp_objetiva_pre ~ control_humano_fonasa + 
     genero + edad_num + education_recoded + attitudes_ai, data = data),
  
lm(fonasa_comp_objetiva_pre ~ control_humano_fonasa*attitudes_ai + 
     genero + edad_num + education_recoded, data = data),

lm(fonasa_comp_subjetiva_pre ~ control_humano_fonasa + 
     genero + edad_num + education_recoded + attitudes_ai, data = data),

lm(fonasa_comp_subjetiva_pre ~ control_humano_fonasa*attitudes_ai + 
     genero + edad_num + education_recoded, data = data),

lm(fonasa_conf_belief_funcional_pre ~ control_humano_fonasa + 
     genero + edad_num + education_recoded + attitudes_ai, data = data),

lm(fonasa_conf_belief_funcional_pre ~ control_humano_fonasa*attitudes_ai + 
     genero + edad_num + education_recoded, data = data),

lm(fonasa_conf_word_funcional_pre ~ control_humano_fonasa + 
     genero + edad_num + education_recoded + attitudes_ai, data = data),

lm(fonasa_conf_word_funcional_pre ~ control_humano_fonasa*attitudes_ai + 
     genero + edad_num + education_recoded, data = data),

lm(fonasa_conf_word_moral_pre ~ control_humano_fonasa + 
     genero + edad_num + education_recoded + attitudes_ai, data = data),

lm(fonasa_conf_word_moral_pre ~ control_humano_fonasa*attitudes_ai + 
     genero + edad_num + education_recoded, data = data)),
  collapse.se = TRUE,      
  show.ci = FALSE,
  show.aic = FALSE,
  show.r2 = TRUE,
  show.fstat = TRUE,
  p.style = "stars"
)
```

### AI SKILLS

```{r}
tab_model(list(
lm(fonasa_comp_objetiva_pos ~ control_humano_fonasa + performance_fonasa + ai_disclosure_fonasa, data = data),

lm(fonasa_comp_objetiva_pos ~ control_humano_fonasa + performance_fonasa + ai_disclosure_fonasa + 
     genero + edad_num + education_recoded, data = data),

lm(fonasa_comp_objetiva_pos ~ control_humano_fonasa + performance_fonasa + ai_disclosure_fonasa + genero + edad_num + education_recoded + ai_skills, data = data),

lm(fonasa_comp_objetiva_pos ~ control_humano_fonasa*ai_skills + performance_fonasa + ai_disclosure_fonasa + genero + edad_num + education_recoded, data = data),

lm(fonasa_comp_objetiva_pos ~ control_humano_fonasa + performance_fonasa*ai_skills + ai_disclosure_fonasa + genero + edad_num + education_recoded, data = data),

lm(fonasa_comp_objetiva_pos ~ control_humano_fonasa + performance_fonasa + ai_disclosure_fonasa*ai_skills + genero + edad_num + education_recoded, data = data)
),
  collapse.se = TRUE,      
  show.ci = FALSE,
  show.aic = FALSE,
  show.r2 = TRUE,
  show.fstat = TRUE,
  p.style = "stars"
)
```

```{r}
tab_model(list(
lm(fonasa_comp_subjetiva_pos ~ control_humano_fonasa + performance_fonasa + ai_disclosure_fonasa, data = data),

lm(fonasa_comp_subjetiva_pos ~ control_humano_fonasa + performance_fonasa + ai_disclosure_fonasa + 
     genero + edad_num + education_recoded, data = data),

lm(fonasa_comp_subjetiva_pos ~ control_humano_fonasa + performance_fonasa + ai_disclosure_fonasa + genero + edad_num + education_recoded + ai_skills, data = data),

lm(fonasa_comp_subjetiva_pos ~ control_humano_fonasa*ai_skills + performance_fonasa + ai_disclosure_fonasa + genero + edad_num + education_recoded, data = data),

lm(fonasa_comp_subjetiva_pos ~ control_humano_fonasa + performance_fonasa*ai_skills + ai_disclosure_fonasa + genero + edad_num + education_recoded, data = data),

lm(fonasa_comp_subjetiva_pos ~ control_humano_fonasa + performance_fonasa + ai_disclosure_fonasa*ai_skills + genero + edad_num + education_recoded, data = data)
),
  collapse.se = TRUE,      
  show.ci = FALSE,
  show.aic = FALSE,
  show.r2 = TRUE,
  show.fstat = TRUE,
  p.style = "stars"
#  pred.labels = c("Intercept", "Human control (Ex-pos)","Performance (Ex-pos)", "AI disclosure (Ex-ante)", #"Género: Mujer", "Edad", "Educación: Media completa", "Educación: Superior"),
 # dv.labels = c("Objective knowledge (Ex-pos)", "Subjective knowledge (Ex-pos)", "Moral trust MDMT (Ex-pos)", #"Moral trust McKnight (Ex-pos)", "Functional trust MDMT (Ex-pos)", "Functional trust McKnight (Ex-pos)") 
)
```

```{r}
tab_model(list(
lm(fonasa_conf_belief_funcional_pos ~ control_humano_fonasa + performance_fonasa + ai_disclosure_fonasa, data = data),

lm(fonasa_conf_belief_funcional_pos ~ control_humano_fonasa + performance_fonasa + ai_disclosure_fonasa + 
     genero + edad_num + education_recoded, data = data),

lm(fonasa_conf_belief_funcional_pos ~ control_humano_fonasa + performance_fonasa + ai_disclosure_fonasa + genero + edad_num + education_recoded + ai_skills, data = data),

lm(fonasa_conf_belief_funcional_pos ~ control_humano_fonasa*ai_skills + performance_fonasa + ai_disclosure_fonasa + genero + edad_num + education_recoded, data = data),

lm(fonasa_conf_belief_funcional_pos ~ control_humano_fonasa + performance_fonasa*ai_skills + ai_disclosure_fonasa + genero + edad_num + education_recoded, data = data),

lm(fonasa_conf_belief_funcional_pos ~ control_humano_fonasa + performance_fonasa + ai_disclosure_fonasa*ai_skills + genero + edad_num + education_recoded, data = data)
),
  collapse.se = TRUE,      
  show.ci = FALSE,
  show.aic = FALSE,
  show.r2 = TRUE,
  show.fstat = TRUE,
  p.style = "stars"
#  pred.labels = c("Intercept", "Human control (Ex-pos)","Performance (Ex-pos)", "AI disclosure (Ex-ante)", #"Género: Mujer", "Edad", "Educación: Media completa", "Educación: Superior"),
 # dv.labels = c("Objective knowledge (Ex-pos)", "Subjective knowledge (Ex-pos)", "Moral trust MDMT (Ex-pos)", #"Moral trust McKnight (Ex-pos)", "Functional trust MDMT (Ex-pos)", "Functional trust McKnight (Ex-pos)") 
)
```

```{r}
tab_model(list(
lm(fonasa_conf_belief_moral_pos ~ control_humano_fonasa + performance_fonasa + ai_disclosure_fonasa, data = data),

lm(fonasa_conf_belief_moral_pos ~ control_humano_fonasa + performance_fonasa + ai_disclosure_fonasa + 
     genero + edad_num + education_recoded, data = data),

lm(fonasa_conf_belief_moral_pos ~ control_humano_fonasa + performance_fonasa + ai_disclosure_fonasa + genero + edad_num + education_recoded + ai_skills, data = data),

lm(fonasa_conf_belief_moral_pos ~ control_humano_fonasa*ai_skills + performance_fonasa + ai_disclosure_fonasa + genero + edad_num + education_recoded, data = data),

lm(fonasa_conf_belief_moral_pos ~ control_humano_fonasa + performance_fonasa*ai_skills + ai_disclosure_fonasa + genero + edad_num + education_recoded, data = data),

lm(fonasa_conf_belief_moral_pos ~ control_humano_fonasa + performance_fonasa + ai_disclosure_fonasa*ai_skills + genero + edad_num + education_recoded, data = data)
),
  collapse.se = TRUE,      
  show.ci = FALSE,
  show.aic = FALSE,
  show.r2 = TRUE,
  show.fstat = TRUE,
  p.style = "stars"
#  pred.labels = c("Intercept", "Human control (Ex-pos)","Performance (Ex-pos)", "AI disclosure (Ex-ante)", #"Género: Mujer", "Edad", "Educación: Media completa", "Educación: Superior"),
 # dv.labels = c("Objective knowledge (Ex-pos)", "Subjective knowledge (Ex-pos)", "Moral trust MDMT (Ex-pos)", #"Moral trust McKnight (Ex-pos)", "Functional trust MDMT (Ex-pos)", "Functional trust McKnight (Ex-pos)") 
)
```

```{r}
tab_model(list(
lm(fonasa_conf_word_funcional_pos ~ control_humano_fonasa + performance_fonasa + ai_disclosure_fonasa, data = data),

lm(fonasa_conf_word_funcional_pos ~ control_humano_fonasa + performance_fonasa + ai_disclosure_fonasa + 
     genero + edad_num + education_recoded, data = data),

lm(fonasa_conf_word_funcional_pos ~ control_humano_fonasa + performance_fonasa + ai_disclosure_fonasa + genero + edad_num + education_recoded + ai_skills, data = data),

lm(fonasa_conf_word_funcional_pos ~ control_humano_fonasa*ai_skills + performance_fonasa + ai_disclosure_fonasa + genero + edad_num + education_recoded, data = data),

lm(fonasa_conf_word_funcional_pos ~ control_humano_fonasa + performance_fonasa*ai_skills + ai_disclosure_fonasa + genero + edad_num + education_recoded, data = data),

lm(fonasa_conf_word_funcional_pos ~ control_humano_fonasa + performance_fonasa + ai_disclosure_fonasa*ai_skills + genero + edad_num + education_recoded, data = data)
),
  collapse.se = TRUE,      
  show.ci = FALSE,
  show.aic = FALSE,
  show.r2 = TRUE,
  show.fstat = TRUE,
  p.style = "stars"
#  pred.labels = c("Intercept", "Human control (Ex-pos)","Performance (Ex-pos)", "AI disclosure (Ex-ante)", #"Género: Mujer", "Edad", "Educación: Media completa", "Educación: Superior"),
 # dv.labels = c("Objective knowledge (Ex-pos)", "Subjective knowledge (Ex-pos)", "Moral trust MDMT (Ex-pos)", #"Moral trust McKnight (Ex-pos)", "Functional trust MDMT (Ex-pos)", "Functional trust McKnight (Ex-pos)") 
)
```

```{r}
tab_model(list(
lm(fonasa_conf_word_moral_pos ~ control_humano_fonasa + performance_fonasa + ai_disclosure_fonasa, data = data),

lm(fonasa_conf_word_moral_pos ~ control_humano_fonasa + performance_fonasa + ai_disclosure_fonasa + 
     genero + edad_num + education_recoded, data = data),

lm(fonasa_conf_word_moral_pos ~ control_humano_fonasa + performance_fonasa + ai_disclosure_fonasa + genero + edad_num + education_recoded + ai_skills, data = data),

lm(fonasa_conf_word_moral_pos ~ control_humano_fonasa*ai_skills + performance_fonasa + ai_disclosure_fonasa + genero + edad_num + education_recoded, data = data),

lm(fonasa_conf_word_moral_pos ~ control_humano_fonasa + performance_fonasa*ai_skills + ai_disclosure_fonasa + genero + edad_num + education_recoded, data = data),

lm(fonasa_conf_word_moral_pos ~ control_humano_fonasa + performance_fonasa + ai_disclosure_fonasa*ai_skills + genero + edad_num + education_recoded, data = data)
),
  collapse.se = TRUE,      
  show.ci = FALSE,
  show.aic = FALSE,
  show.r2 = TRUE,
  show.fstat = TRUE,
  p.style = "stars"
#  pred.labels = c("Intercept", "Human control (Ex-pos)","Performance (Ex-pos)", "AI disclosure (Ex-ante)", #"Género: Mujer", "Edad", "Educación: Media completa", "Educación: Superior"),
 # dv.labels = c("Objective knowledge (Ex-pos)", "Subjective knowledge (Ex-pos)", "Moral trust MDMT (Ex-pos)", #"Moral trust McKnight (Ex-pos)", "Functional trust MDMT (Ex-pos)", "Functional trust McKnight (Ex-pos)") 
)
```

```{r}
tab_model(list(
lm(fonasa_conf_word_funcional_pos ~ control_humano_fonasa + performance_fonasa + ai_disclosure_fonasa, data = data),

lm(fonasa_conf_word_funcional_pos ~ control_humano_fonasa + performance_fonasa + ai_disclosure_fonasa + 
     genero + edad_num + education_recoded, data = data),

lm(fonasa_conf_word_funcional_pos ~ control_humano_fonasa + performance_fonasa + ai_disclosure_fonasa + genero + edad_num + education_recoded + ai_skills, data = data),

lm(fonasa_conf_word_funcional_pos ~ control_humano_fonasa*ai_skills + performance_fonasa + ai_disclosure_fonasa + genero + edad_num + education_recoded, data = data),

lm(fonasa_conf_word_funcional_pos ~ control_humano_fonasa + performance_fonasa*ai_skills + ai_disclosure_fonasa + genero + edad_num + education_recoded, data = data),

lm(fonasa_conf_word_funcional_pos ~ control_humano_fonasa + performance_fonasa + ai_disclosure_fonasa*ai_skills + genero + edad_num + education_recoded, data = data)
),
  collapse.se = TRUE,      
  show.ci = FALSE,
  show.aic = FALSE,
  show.r2 = TRUE,
  show.fstat = TRUE,
  p.style = "stars"
#  pred.labels = c("Intercept", "Human control (Ex-pos)","Performance (Ex-pos)", "AI disclosure (Ex-ante)", #"Género: Mujer", "Edad", "Educación: Media completa", "Educación: Superior"),
 # dv.labels = c("Objective knowledge (Ex-pos)", "Subjective knowledge (Ex-pos)", "Moral trust MDMT (Ex-pos)", #"Moral trust McKnight (Ex-pos)", "Functional trust MDMT (Ex-pos)", "Functional trust McKnight (Ex-pos)") 
)
```

```{r}
tab_model(list(
lm(fonasa_conf_word_moral_pos ~ control_humano_fonasa + performance_fonasa + ai_disclosure_fonasa, data = data),

lm(fonasa_conf_word_moral_pos ~ control_humano_fonasa + performance_fonasa + ai_disclosure_fonasa + 
     genero + edad_num + education_recoded, data = data),

lm(fonasa_conf_word_moral_pos ~ control_humano_fonasa + performance_fonasa + ai_disclosure_fonasa + genero + edad_num + education_recoded + ai_skills, data = data),

lm(fonasa_conf_word_moral_pos ~ control_humano_fonasa*ai_skills + performance_fonasa + ai_disclosure_fonasa + genero + edad_num + education_recoded, data = data),

lm(fonasa_conf_word_moral_pos ~ control_humano_fonasa + performance_fonasa*ai_skills + ai_disclosure_fonasa + genero + edad_num + education_recoded, data = data),

lm(fonasa_conf_word_moral_pos ~ control_humano_fonasa + performance_fonasa + ai_disclosure_fonasa*ai_skills + genero + edad_num + education_recoded, data = data)
),
  collapse.se = TRUE,      
  show.ci = FALSE,
  show.aic = FALSE,
  show.r2 = TRUE,
  show.fstat = TRUE,
  p.style = "stars"
#  pred.labels = c("Intercept", "Human control (Ex-pos)","Performance (Ex-pos)", "AI disclosure (Ex-ante)", #"Género: Mujer", "Edad", "Educación: Media completa", "Educación: Superior"),
 # dv.labels = c("Objective knowledge (Ex-pos)", "Subjective knowledge (Ex-pos)", "Moral trust MDMT (Ex-pos)", #"Moral trust McKnight (Ex-pos)", "Functional trust MDMT (Ex-pos)", "Functional trust McKnight (Ex-pos)") 
)
```

### AI ATTITUDES

```{r}
tab_model(list(
lm(fonasa_comp_objetiva_pos ~ control_humano_fonasa + performance_fonasa + ai_disclosure_fonasa, data = data),

lm(fonasa_comp_objetiva_pos ~ control_humano_fonasa + performance_fonasa + ai_disclosure_fonasa + 
     genero + edad_num + education_recoded, data = data),

lm(fonasa_comp_objetiva_pos ~ control_humano_fonasa + performance_fonasa + ai_disclosure_fonasa + genero + edad_num + education_recoded + attitudes_ai, data = data),

lm(fonasa_comp_objetiva_pos ~ control_humano_fonasa*attitudes_ai + performance_fonasa + ai_disclosure_fonasa + genero + edad_num + education_recoded, data = data),

lm(fonasa_comp_objetiva_pos ~ control_humano_fonasa + performance_fonasa*attitudes_ai + ai_disclosure_fonasa + genero + edad_num + education_recoded, data = data),

lm(fonasa_comp_objetiva_pos ~ control_humano_fonasa + performance_fonasa + ai_disclosure_fonasa*attitudes_ai + genero + edad_num + education_recoded, data = data)
),
  collapse.se = TRUE,      
  show.ci = FALSE,
  show.aic = FALSE,
  show.r2 = TRUE,
  show.fstat = TRUE,
  p.style = "stars"
)
```

```{r}
tab_model(list(
lm(fonasa_comp_subjetiva_pos ~ control_humano_fonasa + performance_fonasa + ai_disclosure_fonasa, data = data),

lm(fonasa_comp_subjetiva_pos ~ control_humano_fonasa + performance_fonasa + ai_disclosure_fonasa + 
     genero + edad_num + education_recoded, data = data),

lm(fonasa_comp_subjetiva_pos ~ control_humano_fonasa + performance_fonasa + ai_disclosure_fonasa + genero + edad_num + education_recoded + attitudes_ai, data = data),

lm(fonasa_comp_subjetiva_pos ~ control_humano_fonasa*attitudes_ai + performance_fonasa + ai_disclosure_fonasa + genero + edad_num + education_recoded, data = data),

lm(fonasa_comp_subjetiva_pos ~ control_humano_fonasa + performance_fonasa*attitudes_ai + ai_disclosure_fonasa + genero + edad_num + education_recoded, data = data),

lm(fonasa_comp_subjetiva_pos ~ control_humano_fonasa + performance_fonasa + ai_disclosure_fonasa*attitudes_ai + genero + edad_num + education_recoded, data = data)
),
  collapse.se = TRUE,      
  show.ci = FALSE,
  show.aic = FALSE,
  show.r2 = TRUE,
  show.fstat = TRUE,
  p.style = "stars"
)
```

### Device Type

```{r}
tab_model(list(
lm(fonasa_comp_objetiva_pos ~ control_humano_fonasa + performance_fonasa + ai_disclosure_fonasa, data = data),

lm(fonasa_comp_objetiva_pos ~ control_humano_fonasa + performance_fonasa + ai_disclosure_fonasa + 
     genero + edad_num + education_recoded, data = data),

lm(fonasa_comp_objetiva_pos ~ control_humano_fonasa + performance_fonasa + ai_disclosure_fonasa + genero + edad_num + education_recoded + device_type, data = data),

lm(fonasa_comp_objetiva_pos ~ control_humano_fonasa*device_type + performance_fonasa + ai_disclosure_fonasa + genero + edad_num + education_recoded, data = data),

lm(fonasa_comp_objetiva_pos ~ control_humano_fonasa + performance_fonasa*device_type + ai_disclosure_fonasa + genero + edad_num + education_recoded, data = data),

lm(fonasa_comp_objetiva_pos ~ control_humano_fonasa + performance_fonasa + ai_disclosure_fonasa*device_type + genero + edad_num + education_recoded, data = data)
),
  collapse.se = TRUE,      
  show.ci = FALSE,
  show.aic = FALSE,
  show.r2 = TRUE,
  show.fstat = TRUE,
  p.style = "stars"
)
```

```{r}
tab_model(list(
lm(fonasa_comp_subjetiva_pos ~ control_humano_fonasa + performance_fonasa + ai_disclosure_fonasa, data = data),

lm(fonasa_comp_subjetiva_pos ~ control_humano_fonasa + performance_fonasa + ai_disclosure_fonasa + 
     genero + edad_num + education_recoded, data = data),

lm(fonasa_comp_subjetiva_pos ~ control_humano_fonasa + performance_fonasa + ai_disclosure_fonasa + genero + edad_num + education_recoded + device_type, data = data),

lm(fonasa_comp_subjetiva_pos ~ control_humano_fonasa*device_type + performance_fonasa + ai_disclosure_fonasa + genero + edad_num + education_recoded, data = data),

lm(fonasa_comp_subjetiva_pos ~ control_humano_fonasa + performance_fonasa*device_type + ai_disclosure_fonasa + genero + edad_num + education_recoded, data = data),

lm(fonasa_comp_subjetiva_pos ~ control_humano_fonasa + performance_fonasa + ai_disclosure_fonasa*device_type + genero + edad_num + education_recoded, data = data)
),
  collapse.se = TRUE,      
  show.ci = FALSE,
  show.aic = FALSE,
  show.r2 = TRUE,
  show.fstat = TRUE,
  p.style = "stars"
)
```

```{r}
tab_model(list(
lm(fonasa_conf_belief_funcional_pos ~ control_humano_fonasa + performance_fonasa + ai_disclosure_fonasa, data = data),

lm(fonasa_conf_belief_funcional_pos ~ control_humano_fonasa + performance_fonasa + ai_disclosure_fonasa + 
     genero + edad_num + education_recoded, data = data),

lm(fonasa_conf_belief_funcional_pos ~ control_humano_fonasa + performance_fonasa + ai_disclosure_fonasa + genero + edad_num + education_recoded + device_type, data = data),

lm(fonasa_conf_belief_funcional_pos ~ control_humano_fonasa*device_type + performance_fonasa + ai_disclosure_fonasa + genero + edad_num + education_recoded, data = data),

lm(fonasa_conf_belief_funcional_pos ~ control_humano_fonasa + performance_fonasa*device_type + ai_disclosure_fonasa + genero + edad_num + education_recoded, data = data),

lm(fonasa_conf_belief_funcional_pos ~ control_humano_fonasa + performance_fonasa + ai_disclosure_fonasa*device_type + genero + edad_num + education_recoded, data = data)
),
  collapse.se = TRUE,      
  show.ci = FALSE,
  show.aic = FALSE,
  show.r2 = TRUE,
  show.fstat = TRUE,
  p.style = "stars"
)
```

```{r}
tab_model(list(
lm(fonasa_conf_belief_moral_pos ~ control_humano_fonasa + performance_fonasa + ai_disclosure_fonasa, data = data),

lm(fonasa_conf_belief_moral_pos ~ control_humano_fonasa + performance_fonasa + ai_disclosure_fonasa + 
     genero + edad_num + education_recoded, data = data),

lm(fonasa_conf_belief_moral_pos ~ control_humano_fonasa + performance_fonasa + ai_disclosure_fonasa + genero + edad_num + education_recoded + device_type, data = data),

lm(fonasa_conf_belief_moral_pos ~ control_humano_fonasa*device_type + performance_fonasa + ai_disclosure_fonasa + genero + edad_num + education_recoded, data = data),

lm(fonasa_conf_belief_moral_pos ~ control_humano_fonasa + performance_fonasa*device_type + ai_disclosure_fonasa + genero + edad_num + education_recoded, data = data),

lm(fonasa_conf_belief_moral_pos ~ control_humano_fonasa + performance_fonasa + ai_disclosure_fonasa*device_type + genero + edad_num + education_recoded, data = data)
),
  collapse.se = TRUE,      
  show.ci = FALSE,
  show.aic = FALSE,
  show.r2 = TRUE,
  show.fstat = TRUE,
  p.style = "stars"
)
```

```{r}
tab_model(list(
lm(fonasa_conf_word_funcional_pos ~ control_humano_fonasa + performance_fonasa + ai_disclosure_fonasa, data = data),

lm(fonasa_conf_word_funcional_pos ~ control_humano_fonasa + performance_fonasa + ai_disclosure_fonasa + 
     genero + edad_num + education_recoded, data = data),

lm(fonasa_conf_word_funcional_pos ~ control_humano_fonasa + performance_fonasa + ai_disclosure_fonasa + genero + edad_num + education_recoded + device_type, data = data),

lm(fonasa_conf_word_funcional_pos ~ control_humano_fonasa*device_type + performance_fonasa + ai_disclosure_fonasa + genero + edad_num + education_recoded, data = data),

lm(fonasa_conf_word_funcional_pos ~ control_humano_fonasa + performance_fonasa*device_type + ai_disclosure_fonasa + genero + edad_num + education_recoded, data = data),

lm(fonasa_conf_word_funcional_pos ~ control_humano_fonasa + performance_fonasa + ai_disclosure_fonasa*device_type + genero + edad_num + education_recoded, data = data)
),
  collapse.se = TRUE,      
  show.ci = FALSE,
  show.aic = FALSE,
  show.r2 = TRUE,
  show.fstat = TRUE,
  p.style = "stars"
)
```

```{r}
tab_model(list(
lm(fonasa_conf_word_moral_pos ~ control_humano_fonasa + performance_fonasa + ai_disclosure_fonasa, data = data),

lm(fonasa_conf_word_moral_pos ~ control_humano_fonasa + performance_fonasa + ai_disclosure_fonasa + 
     genero + edad_num + education_recoded, data = data),

lm(fonasa_conf_word_moral_pos ~ control_humano_fonasa + performance_fonasa + ai_disclosure_fonasa + genero + edad_num + education_recoded + device_type, data = data),

lm(fonasa_conf_word_moral_pos ~ control_humano_fonasa*device_type + performance_fonasa + ai_disclosure_fonasa + genero + edad_num + education_recoded, data = data),

lm(fonasa_conf_word_moral_pos ~ control_humano_fonasa + performance_fonasa*device_type + ai_disclosure_fonasa + genero + edad_num + education_recoded, data = data),

lm(fonasa_conf_word_moral_pos ~ control_humano_fonasa + performance_fonasa + ai_disclosure_fonasa*device_type + genero + edad_num + education_recoded, data = data)
),
  collapse.se = TRUE,      
  show.ci = FALSE,
  show.aic = FALSE,
  show.r2 = TRUE,
  show.fstat = TRUE,
  p.style = "stars"
)
```

### AI ATTITUDES

```{r}
tab_model(list(
lm(fonasa_comp_objetiva_pos ~ control_humano_fonasa + performance_fonasa + ai_disclosure_fonasa, data = data),

lm(fonasa_comp_objetiva_pos ~ control_humano_fonasa + performance_fonasa + ai_disclosure_fonasa + 
     genero + edad_num + education_recoded, data = data),

lm(fonasa_comp_objetiva_pos ~ control_humano_fonasa + performance_fonasa + ai_disclosure_fonasa + genero + edad_num + education_recoded + attitudes_ai, data = data),

lm(fonasa_comp_objetiva_pos ~ control_humano_fonasa*attitudes_ai + performance_fonasa + ai_disclosure_fonasa + genero + edad_num + education_recoded, data = data),

lm(fonasa_comp_objetiva_pos ~ control_humano_fonasa + performance_fonasa*attitudes_ai + ai_disclosure_fonasa + genero + edad_num + education_recoded, data = data),

lm(fonasa_comp_objetiva_pos ~ control_humano_fonasa + performance_fonasa + ai_disclosure_fonasa*attitudes_ai + genero + edad_num + education_recoded, data = data)
),
  collapse.se = TRUE,      
  show.ci = FALSE,
  show.aic = FALSE,
  show.r2 = TRUE,
  show.fstat = TRUE,
  p.style = "stars"
)
```

```{r}
tab_model(list(
lm(fonasa_comp_subjetiva_pos ~ control_humano_fonasa + performance_fonasa + ai_disclosure_fonasa, data = data),

lm(fonasa_comp_subjetiva_pos ~ control_humano_fonasa + performance_fonasa + ai_disclosure_fonasa + 
     genero + edad_num + education_recoded, data = data),

lm(fonasa_comp_subjetiva_pos ~ control_humano_fonasa + performance_fonasa + ai_disclosure_fonasa + genero + edad_num + education_recoded + attitudes_ai, data = data),

lm(fonasa_comp_subjetiva_pos ~ control_humano_fonasa*attitudes_ai + performance_fonasa + ai_disclosure_fonasa + genero + edad_num + education_recoded, data = data),

lm(fonasa_comp_subjetiva_pos ~ control_humano_fonasa + performance_fonasa*attitudes_ai + ai_disclosure_fonasa + genero + edad_num + education_recoded, data = data),

lm(fonasa_comp_subjetiva_pos ~ control_humano_fonasa + performance_fonasa + ai_disclosure_fonasa*attitudes_ai + genero + edad_num + education_recoded, data = data)
),
  collapse.se = TRUE,      
  show.ci = FALSE,
  show.aic = FALSE,
  show.r2 = TRUE,
  show.fstat = TRUE,
  p.style = "stars"
)
```

### Device Type

```{r}
tab_model(list(
lm(fonasa_comp_objetiva_pos ~ control_humano_fonasa + performance_fonasa + ai_disclosure_fonasa, data = data),

lm(fonasa_comp_objetiva_pos ~ control_humano_fonasa + performance_fonasa + ai_disclosure_fonasa + 
     genero + edad_num + education_recoded, data = data),

lm(fonasa_comp_objetiva_pos ~ control_humano_fonasa + performance_fonasa + ai_disclosure_fonasa + genero + edad_num + education_recoded + device_type, data = data),

lm(fonasa_comp_objetiva_pos ~ control_humano_fonasa*device_type + performance_fonasa + ai_disclosure_fonasa + genero + edad_num + education_recoded, data = data),

lm(fonasa_comp_objetiva_pos ~ control_humano_fonasa + performance_fonasa*device_type + ai_disclosure_fonasa + genero + edad_num + education_recoded, data = data),

lm(fonasa_comp_objetiva_pos ~ control_humano_fonasa + performance_fonasa + ai_disclosure_fonasa*device_type + genero + edad_num + education_recoded, data = data)
),
  collapse.se = TRUE,      
  show.ci = FALSE,
  show.aic = FALSE,
  show.r2 = TRUE,
  show.fstat = TRUE,
  p.style = "stars"
)
```

```{r}
tab_model(list(
lm(fonasa_comp_subjetiva_pos ~ control_humano_fonasa + performance_fonasa + ai_disclosure_fonasa, data = data),

lm(fonasa_comp_subjetiva_pos ~ control_humano_fonasa + performance_fonasa + ai_disclosure_fonasa + 
     genero + edad_num + education_recoded, data = data),

lm(fonasa_comp_subjetiva_pos ~ control_humano_fonasa + performance_fonasa + ai_disclosure_fonasa + genero + edad_num + education_recoded + device_type, data = data),

lm(fonasa_comp_subjetiva_pos ~ control_humano_fonasa*device_type + performance_fonasa + ai_disclosure_fonasa + genero + edad_num + education_recoded, data = data),

lm(fonasa_comp_subjetiva_pos ~ control_humano_fonasa + performance_fonasa*device_type + ai_disclosure_fonasa + genero + edad_num + education_recoded, data = data),

lm(fonasa_comp_subjetiva_pos ~ control_humano_fonasa + performance_fonasa + ai_disclosure_fonasa*device_type + genero + edad_num + education_recoded, data = data)
),
  collapse.se = TRUE,      
  show.ci = FALSE,
  show.aic = FALSE,
  show.r2 = TRUE,
  show.fstat = TRUE,
  p.style = "stars"
)
```

```{r}
tab_model(list(
lm(fonasa_conf_belief_funcional_pos ~ control_humano_fonasa + performance_fonasa + ai_disclosure_fonasa, data = data),

lm(fonasa_conf_belief_funcional_pos ~ control_humano_fonasa + performance_fonasa + ai_disclosure_fonasa + 
     genero + edad_num + education_recoded, data = data),

lm(fonasa_conf_belief_funcional_pos ~ control_humano_fonasa + performance_fonasa + ai_disclosure_fonasa + genero + edad_num + education_recoded + device_type, data = data),

lm(fonasa_conf_belief_funcional_pos ~ control_humano_fonasa*device_type + performance_fonasa + ai_disclosure_fonasa + genero + edad_num + education_recoded, data = data),

lm(fonasa_conf_belief_funcional_pos ~ control_humano_fonasa + performance_fonasa*device_type + ai_disclosure_fonasa + genero + edad_num + education_recoded, data = data),

lm(fonasa_conf_belief_funcional_pos ~ control_humano_fonasa + performance_fonasa + ai_disclosure_fonasa*device_type + genero + edad_num + education_recoded, data = data)
),
  collapse.se = TRUE,      
  show.ci = FALSE,
  show.aic = FALSE,
  show.r2 = TRUE,
  show.fstat = TRUE,
  p.style = "stars"
)
```

```{r}
tab_model(list(
lm(fonasa_conf_belief_moral_pos ~ control_humano_fonasa + performance_fonasa + ai_disclosure_fonasa, data = data),

lm(fonasa_conf_belief_moral_pos ~ control_humano_fonasa + performance_fonasa + ai_disclosure_fonasa + 
     genero + edad_num + education_recoded, data = data),

lm(fonasa_conf_belief_moral_pos ~ control_humano_fonasa + performance_fonasa + ai_disclosure_fonasa + genero + edad_num + education_recoded + device_type, data = data),

lm(fonasa_conf_belief_moral_pos ~ control_humano_fonasa*device_type + performance_fonasa + ai_disclosure_fonasa + genero + edad_num + education_recoded, data = data),

lm(fonasa_conf_belief_moral_pos ~ control_humano_fonasa + performance_fonasa*device_type + ai_disclosure_fonasa + genero + edad_num + education_recoded, data = data),

lm(fonasa_conf_belief_moral_pos ~ control_humano_fonasa + performance_fonasa + ai_disclosure_fonasa*device_type + genero + edad_num + education_recoded, data = data)
),
  collapse.se = TRUE,      
  show.ci = FALSE,
  show.aic = FALSE,
  show.r2 = TRUE,
  show.fstat = TRUE,
  p.style = "stars"
)
```

```{r}
tab_model(list(
lm(fonasa_conf_word_funcional_pos ~ control_humano_fonasa + performance_fonasa + ai_disclosure_fonasa, data = data),

lm(fonasa_conf_word_funcional_pos ~ control_humano_fonasa + performance_fonasa + ai_disclosure_fonasa + 
     genero + edad_num + education_recoded, data = data),

lm(fonasa_conf_word_funcional_pos ~ control_humano_fonasa + performance_fonasa + ai_disclosure_fonasa + genero + edad_num + education_recoded + device_type, data = data),

lm(fonasa_conf_word_funcional_pos ~ control_humano_fonasa*device_type + performance_fonasa + ai_disclosure_fonasa + genero + edad_num + education_recoded, data = data),

lm(fonasa_conf_word_funcional_pos ~ control_humano_fonasa + performance_fonasa*device_type + ai_disclosure_fonasa + genero + edad_num + education_recoded, data = data),

lm(fonasa_conf_word_funcional_pos ~ control_humano_fonasa + performance_fonasa + ai_disclosure_fonasa*device_type + genero + edad_num + education_recoded, data = data)
),
  collapse.se = TRUE,      
  show.ci = FALSE,
  show.aic = FALSE,
  show.r2 = TRUE,
  show.fstat = TRUE,
  p.style = "stars"
)
```

```{r}
tab_model(list(
lm(fonasa_conf_word_moral_pos ~ control_humano_fonasa + performance_fonasa + ai_disclosure_fonasa, data = data),

lm(fonasa_conf_word_moral_pos ~ control_humano_fonasa + performance_fonasa + ai_disclosure_fonasa + 
     genero + edad_num + education_recoded, data = data),

lm(fonasa_conf_word_moral_pos ~ control_humano_fonasa + performance_fonasa + ai_disclosure_fonasa + genero + edad_num + education_recoded + device_type, data = data),

lm(fonasa_conf_word_moral_pos ~ control_humano_fonasa*device_type + performance_fonasa + ai_disclosure_fonasa + genero + edad_num + education_recoded, data = data),

lm(fonasa_conf_word_moral_pos ~ control_humano_fonasa + performance_fonasa*device_type + ai_disclosure_fonasa + genero + edad_num + education_recoded, data = data),

lm(fonasa_conf_word_moral_pos ~ control_humano_fonasa + performance_fonasa + ai_disclosure_fonasa*device_type + genero + edad_num + education_recoded, data = data)
),
  collapse.se = TRUE,      
  show.ci = FALSE,
  show.aic = FALSE,
  show.r2 = TRUE,
  show.fstat = TRUE,
  p.style = "stars"
)
```

### AI ATTITUDES

```{r}
tab_model(list(
lm(fonasa_comp_objetiva_pos ~ control_humano_fonasa + performance_fonasa + ai_disclosure_fonasa, data = data),

lm(fonasa_comp_objetiva_pos ~ control_humano_fonasa + performance_fonasa + ai_disclosure_fonasa + 
     genero + edad_num + education_recoded, data = data),

lm(fonasa_comp_objetiva_pos ~ control_humano_fonasa + performance_fonasa + ai_disclosure_fonasa + genero + edad_num + education_recoded + attitudes_ai, data = data),

lm(fonasa_comp_objetiva_pos ~ control_humano_fonasa*attitudes_ai + performance_fonasa + ai_disclosure_fonasa + genero + edad_num + education_recoded, data = data),

lm(fonasa_comp_objetiva_pos ~ control_humano_fonasa + performance_fonasa*attitudes_ai + ai_disclosure_fonasa + genero + edad_num + education_recoded, data = data),

lm(fonasa_comp_objetiva_pos ~ control_humano_fonasa + performance_fonasa + ai_disclosure_fonasa*attitudes_ai + genero + edad_num + education_recoded, data = data)
),
  collapse.se = TRUE,      
  show.ci = FALSE,
  show.aic = FALSE,
  show.r2 = TRUE,
  show.fstat = TRUE,
  p.style = "stars"
)
```

```{r}
tab_model(list(
lm(fonasa_comp_subjetiva_pos ~ control_humano_fonasa + performance_fonasa + ai_disclosure_fonasa, data = data),

lm(fonasa_comp_subjetiva_pos ~ control_humano_fonasa + performance_fonasa + ai_disclosure_fonasa + 
     genero + edad_num + education_recoded, data = data),

lm(fonasa_comp_subjetiva_pos ~ control_humano_fonasa + performance_fonasa + ai_disclosure_fonasa + genero + edad_num + education_recoded + attitudes_ai, data = data),

lm(fonasa_comp_subjetiva_pos ~ control_humano_fonasa*attitudes_ai + performance_fonasa + ai_disclosure_fonasa + genero + edad_num + education_recoded, data = data),

lm(fonasa_comp_subjetiva_pos ~ control_humano_fonasa + performance_fonasa*attitudes_ai + ai_disclosure_fonasa + genero + edad_num + education_recoded, data = data),

lm(fonasa_comp_subjetiva_pos ~ control_humano_fonasa + performance_fonasa + ai_disclosure_fonasa*attitudes_ai + genero + edad_num + education_recoded, data = data)
),
  collapse.se = TRUE,      
  show.ci = FALSE,
  show.aic = FALSE,
  show.r2 = TRUE,
  show.fstat = TRUE,
  p.style = "stars"
)
```

### Device Type

```{r}
tab_model(list(
lm(fonasa_comp_objetiva_pos ~ control_humano_fonasa + performance_fonasa + ai_disclosure_fonasa, data = data),

lm(fonasa_comp_objetiva_pos ~ control_humano_fonasa + performance_fonasa + ai_disclosure_fonasa + 
     genero + edad_num + education_recoded, data = data),

lm(fonasa_comp_objetiva_pos ~ control_humano_fonasa + performance_fonasa + ai_disclosure_fonasa + genero + edad_num + education_recoded + device_type, data = data),

lm(fonasa_comp_objetiva_pos ~ control_humano_fonasa*device_type + performance_fonasa + ai_disclosure_fonasa + genero + edad_num + education_recoded, data = data),

lm(fonasa_comp_objetiva_pos ~ control_humano_fonasa + performance_fonasa*device_type + ai_disclosure_fonasa + genero + edad_num + education_recoded, data = data),

lm(fonasa_comp_objetiva_pos ~ control_humano_fonasa + performance_fonasa + ai_disclosure_fonasa*device_type + genero + edad_num + education_recoded, data = data)
),
  collapse.se = TRUE,      
  show.ci = FALSE,
  show.aic = FALSE,
  show.r2 = TRUE,
  show.fstat = TRUE,
  p.style = "stars"
)
```

```{r}
tab_model(list(
lm(fonasa_comp_subjetiva_pos ~ control_humano_fonasa + performance_fonasa + ai_disclosure_fonasa, data = data),

lm(fonasa_comp_subjetiva_pos ~ control_humano_fonasa + performance_fonasa + ai_disclosure_fonasa + 
     genero + edad_num + education_recoded, data = data),

lm(fonasa_comp_subjetiva_pos ~ control_humano_fonasa + performance_fonasa + ai_disclosure_fonasa + genero + edad_num + education_recoded + device_type, data = data),

lm(fonasa_comp_subjetiva_pos ~ control_humano_fonasa*device_type + performance_fonasa + ai_disclosure_fonasa + genero + edad_num + education_recoded, data = data),

lm(fonasa_comp_subjetiva_pos ~ control_humano_fonasa + performance_fonasa*device_type + ai_disclosure_fonasa + genero + edad_num + education_recoded, data = data),

lm(fonasa_comp_subjetiva_pos ~ control_humano_fonasa + performance_fonasa + ai_disclosure_fonasa*device_type + genero + edad_num + education_recoded, data = data)
),
  collapse.se = TRUE,      
  show.ci = FALSE,
  show.aic = FALSE,
  show.r2 = TRUE,
  show.fstat = TRUE,
  p.style = "stars"
)
```

```{r}
tab_model(list(
lm(fonasa_conf_belief_funcional_pos ~ control_humano_fonasa + performance_fonasa + ai_disclosure_fonasa, data = data),

lm(fonasa_conf_belief_funcional_pos ~ control_humano_fonasa + performance_fonasa + ai_disclosure_fonasa + 
     genero + edad_num + education_recoded, data = data),

lm(fonasa_conf_belief_funcional_pos ~ control_humano_fonasa + performance_fonasa + ai_disclosure_fonasa + genero + edad_num + education_recoded + device_type, data = data),

lm(fonasa_conf_belief_funcional_pos ~ control_humano_fonasa*device_type + performance_fonasa + ai_disclosure_fonasa + genero + edad_num + education_recoded, data = data),

lm(fonasa_conf_belief_funcional_pos ~ control_humano_fonasa + performance_fonasa*device_type + ai_disclosure_fonasa + genero + edad_num + education_recoded, data = data),

lm(fonasa_conf_belief_funcional_pos ~ control_humano_fonasa + performance_fonasa + ai_disclosure_fonasa*device_type + genero + edad_num + education_recoded, data = data)
),
  collapse.se = TRUE,      
  show.ci = FALSE,
  show.aic = FALSE,
  show.r2 = TRUE,
  show.fstat = TRUE,
  p.style = "stars"
)
```

```{r}
tab_model(list(
lm(fonasa_conf_belief_moral_pos ~ control_humano_fonasa + performance_fonasa + ai_disclosure_fonasa, data = data),

lm(fonasa_conf_belief_moral_pos ~ control_humano_fonasa + performance_fonasa + ai_disclosure_fonasa + 
     genero + edad_num + education_recoded, data = data),

lm(fonasa_conf_belief_moral_pos ~ control_humano_fonasa + performance_fonasa + ai_disclosure_fonasa + genero + edad_num + education_recoded + device_type, data = data),

lm(fonasa_conf_belief_moral_pos ~ control_humano_fonasa*device_type + performance_fonasa + ai_disclosure_fonasa + genero + edad_num + education_recoded, data = data),

lm(fonasa_conf_belief_moral_pos ~ control_humano_fonasa + performance_fonasa*device_type + ai_disclosure_fonasa + genero + edad_num + education_recoded, data = data),

lm(fonasa_conf_belief_moral_pos ~ control_humano_fonasa + performance_fonasa + ai_disclosure_fonasa*device_type + genero + edad_num + education_recoded, data = data)
),
  collapse.se = TRUE,      
  show.ci = FALSE,
  show.aic = FALSE,
  show.r2 = TRUE,
  show.fstat = TRUE,
  p.style = "stars"
)
```

```{r}
tab_model(list(
lm(fonasa_conf_word_funcional_pos ~ control_humano_fonasa + performance_fonasa + ai_disclosure_fonasa, data = data),

lm(fonasa_conf_word_funcional_pos ~ control_humano_fonasa + performance_fonasa + ai_disclosure_fonasa + 
     genero + edad_num + education_recoded, data = data),

lm(fonasa_conf_word_funcional_pos ~ control_humano_fonasa + performance_fonasa + ai_disclosure_fonasa + genero + edad_num + education_recoded + device_type, data = data),

lm(fonasa_conf_word_funcional_pos ~ control_humano_fonasa*device_type + performance_fonasa + ai_disclosure_fonasa + genero + edad_num + education_recoded, data = data),

lm(fonasa_conf_word_funcional_pos ~ control_humano_fonasa + performance_fonasa*device_type + ai_disclosure_fonasa + genero + edad_num + education_recoded, data = data),

lm(fonasa_conf_word_funcional_pos ~ control_humano_fonasa + performance_fonasa + ai_disclosure_fonasa*device_type + genero + edad_num + education_recoded, data = data)
),
  collapse.se = TRUE,      
  show.ci = FALSE,
  show.aic = FALSE,
  show.r2 = TRUE,
  show.fstat = TRUE,
  p.style = "stars"
)
```

```{r}
tab_model(list(
lm(fonasa_conf_word_moral_pos ~ control_humano_fonasa + performance_fonasa + ai_disclosure_fonasa, data = data),

lm(fonasa_conf_word_moral_pos ~ control_humano_fonasa + performance_fonasa + ai_disclosure_fonasa + 
     genero + edad_num + education_recoded, data = data),

lm(fonasa_conf_word_moral_pos ~ control_humano_fonasa + performance_fonasa + ai_disclosure_fonasa + genero + edad_num + education_recoded + device_type, data = data),

lm(fonasa_conf_word_moral_pos ~ control_humano_fonasa*device_type + performance_fonasa + ai_disclosure_fonasa + genero + edad_num + education_recoded, data = data),

lm(fonasa_conf_word_moral_pos ~ control_humano_fonasa + performance_fonasa*device_type + ai_disclosure_fonasa + genero + edad_num + education_recoded, data = data),

lm(fonasa_conf_word_moral_pos ~ control_humano_fonasa + performance_fonasa + ai_disclosure_fonasa*device_type + genero + edad_num + education_recoded, data = data)
),
  collapse.se = TRUE,      
  show.ci = FALSE,
  show.aic = FALSE,
  show.r2 = TRUE,
  show.fstat = TRUE,
  p.style = "stars"
)
```

### AI ATTITUDES

```{r}
tab_model(list(
lm(fonasa_comp_objetiva_pos ~ control_humano_fonasa + performance_fonasa + ai_disclosure_fonasa, data = data),

lm(fonasa_comp_objetiva_pos ~ control_humano_fonasa + performance_fonasa + ai_disclosure_fonasa + 
     genero + edad_num + education_recoded, data = data),

lm(fonasa_comp_objetiva_pos ~ control_humano_fonasa + performance_fonasa + ai_disclosure_fonasa + genero + edad_num + education_recoded + attitudes_ai, data = data),

lm(fonasa_comp_objetiva_pos ~ control_humano_fonasa*attitudes_ai + performance_fonasa + ai_disclosure_fonasa + genero + edad_num + education_recoded, data = data),

lm(fonasa_comp_objetiva_pos ~ control_humano_fonasa + performance_fonasa*attitudes_ai + ai_disclosure_fonasa + genero + edad_num + education_recoded, data = data),

lm(fonasa_comp_objetiva_pos ~ control_humano_fonasa + performance_fonasa + ai_disclosure_fonasa*attitudes_ai + genero + edad_num + education_recoded, data = data)
),
  collapse.se = TRUE,      
  show.ci = FALSE,
  show.aic = FALSE,
  show.r2 = TRUE,
  show.fstat = TRUE,
  p.style = "stars"
)
```

```{r}
tab_model(list(
lm(fonasa_comp_subjetiva_pos ~ control_humano_fonasa + performance_fonasa + ai_disclosure_fonasa, data = data),

lm(fonasa_comp_subjetiva_pos ~ control_humano_fonasa + performance_fonasa + ai_disclosure_fonasa + 
     genero + edad_num + education_recoded, data = data),

lm(fonasa_comp_subjetiva_pos ~ control_humano_fonasa + performance_fonasa + ai_disclosure_fonasa + genero + edad_num + education_recoded + attitudes_ai, data = data),

lm(fonasa_comp_subjetiva_pos ~ control_humano_fonasa*attitudes_ai + performance_fonasa + ai_disclosure_fonasa + genero + edad_num + education_recoded, data = data),

lm(fonasa_comp_subjetiva_pos ~ control_humano_fonasa + performance_fonasa*attitudes_ai + ai_disclosure_fonasa + genero + edad_num + education_recoded, data = data),

lm(fonasa_comp_subjetiva_pos ~ control_humano_fonasa + performance_fonasa + ai_disclosure_fonasa*attitudes_ai + genero + edad_num + education_recoded, data = data)
),
  collapse.se = TRUE,      
  show.ci = FALSE,
  show.aic = FALSE,
  show.r2 = TRUE,
  show.fstat = TRUE,
  p.style = "stars"
)
```

### Device Type

```{r}
tab_model(list(
lm(fonasa_comp_objetiva_pos ~ control_humano_fonasa + performance_fonasa + ai_disclosure_fonasa, data = data),

lm(fonasa_comp_objetiva_pos ~ control_humano_fonasa + performance_fonasa + ai_disclosure_fonasa + 
     genero + edad_num + education_recoded, data = data),

lm(fonasa_comp_objetiva_pos ~ control_humano_fonasa + performance_fonasa + ai_disclosure_fonasa + genero + edad_num + education_recoded + device_type, data = data),

lm(fonasa_comp_objetiva_pos ~ control_humano_fonasa*device_type + performance_fonasa + ai_disclosure_fonasa + genero + edad_num + education_recoded, data = data),

lm(fonasa_comp_objetiva_pos ~ control_humano_fonasa + performance_fonasa*device_type + ai_disclosure_fonasa + genero + edad_num + education_recoded, data = data),

lm(fonasa_comp_objetiva_pos ~ control_humano_fonasa + performance_fonasa + ai_disclosure_fonasa*device_type + genero + edad_num + education_recoded, data = data)
),
  collapse.se = TRUE,      
  show.ci = FALSE,
  show.aic = FALSE,
  show.r2 = TRUE,
  show.fstat = TRUE,
  p.style = "stars"
)
```

```{r}
tab_model(list(
lm(fonasa_comp_subjetiva_pos ~ control_humano_fonasa + performance_fonasa + ai_disclosure_fonasa, data = data),

lm(fonasa_comp_subjetiva_pos ~ control_humano_fonasa + performance_fonasa + ai_disclosure_fonasa + 
     genero + edad_num + education_recoded, data = data),

lm(fonasa_comp_subjetiva_pos ~ control_humano_fonasa + performance_fonasa + ai_disclosure_fonasa + genero + edad_num + education_recoded + device_type, data = data),

lm(fonasa_comp_subjetiva_pos ~ control_humano_fonasa*device_type + performance_fonasa + ai_disclosure_fonasa + genero + edad_num + education_recoded, data = data),

lm(fonasa_comp_subjetiva_pos ~ control_humano_fonasa + performance_fonasa*device_type + ai_disclosure_fonasa + genero + edad_num + education_recoded, data = data),

lm(fonasa_comp_subjetiva_pos ~ control_humano_fonasa + performance_fonasa + ai_disclosure_fonasa*device_type + genero + edad_num + education_recoded, data = data)
),
  collapse.se = TRUE,      
  show.ci = FALSE,
  show.aic = FALSE,
  show.r2 = TRUE,
  show.fstat = TRUE,
  p.style = "stars"
)
```

```{r}
tab_model(list(
lm(fonasa_conf_belief_funcional_pos ~ control_humano_fonasa + performance_fonasa + ai_disclosure_fonasa, data = data),

lm(fonasa_conf_belief_funcional_pos ~ control_humano_fonasa + performance_fonasa + ai_disclosure_fonasa + 
     genero + edad_num + education_recoded, data = data),

lm(fonasa_conf_belief_funcional_pos ~ control_humano_fonasa + performance_fonasa + ai_disclosure_fonasa + genero + edad_num + education_recoded + device_type, data = data),

lm(fonasa_conf_belief_funcional_pos ~ control_humano_fonasa*device_type + performance_fonasa + ai_disclosure_fonasa + genero + edad_num + education_recoded, data = data),

lm(fonasa_conf_belief_funcional_pos ~ control_humano_fonasa + performance_fonasa*device_type + ai_disclosure_fonasa + genero + edad_num + education_recoded, data = data),

lm(fonasa_conf_belief_funcional_pos ~ control_humano_fonasa + performance_fonasa + ai_disclosure_fonasa*device_type + genero + edad_num + education_recoded, data = data)
),
  collapse.se = TRUE,      
  show.ci = FALSE,
  show.aic = FALSE,
  show.r2 = TRUE,
  show.fstat = TRUE,
  p.style = "stars"
)
```

```{r}
tab_model(list(
lm(fonasa_conf_belief_moral_pos ~ control_humano_fonasa + performance_fonasa + ai_disclosure_fonasa, data = data),

lm(fonasa_conf_belief_moral_pos ~ control_humano_fonasa + performance_fonasa + ai_disclosure_fonasa + 
     genero + edad_num + education_recoded, data = data),

lm(fonasa_conf_belief_moral_pos ~ control_humano_fonasa + performance_fonasa + ai_disclosure_fonasa + genero + edad_num + education_recoded + device_type, data = data),

lm(fonasa_conf_belief_moral_pos ~ control_humano_fonasa*device_type + performance_fonasa + ai_disclosure_fonasa + genero + edad_num + education_recoded, data = data),

lm(fonasa_conf_belief_moral_pos ~ control_humano_fonasa + performance_fonasa*device_type + ai_disclosure_fonasa + genero + edad_num + education_recoded, data = data),

lm(fonasa_conf_belief_moral_pos ~ control_humano_fonasa + performance_fonasa + ai_disclosure_fonasa*device_type + genero + edad_num + education_recoded, data = data)
),
  collapse.se = TRUE,      
  show.ci = FALSE,
  show.aic = FALSE,
  show.r2 = TRUE,
  show.fstat = TRUE,
  p.style = "stars"
)
```

```{r}
tab_model(list(
lm(fonasa_conf_word_funcional_pos ~ control_humano_fonasa + performance_fonasa + ai_disclosure_fonasa, data = data),

lm(fonasa_conf_word_funcional_pos ~ control_humano_fonasa + performance_fonasa + ai_disclosure_fonasa + 
     genero + edad_num + education_recoded, data = data),

lm(fonasa_conf_word_funcional_pos ~ control_humano_fonasa + performance_fonasa + ai_disclosure_fonasa + genero + edad_num + education_recoded + device_type, data = data),

lm(fonasa_conf_word_funcional_pos ~ control_humano_fonasa*device_type + performance_fonasa + ai_disclosure_fonasa + genero + edad_num + education_recoded, data = data),

lm(fonasa_conf_word_funcional_pos ~ control_humano_fonasa + performance_fonasa*device_type + ai_disclosure_fonasa + genero + edad_num + education_recoded, data = data),

lm(fonasa_conf_word_funcional_pos ~ control_humano_fonasa + performance_fonasa + ai_disclosure_fonasa*device_type + genero + edad_num + education_recoded, data = data)
),
  collapse.se = TRUE,      
  show.ci = FALSE,
  show.aic = FALSE,
  show.r2 = TRUE,
  show.fstat = TRUE,
  p.style = "stars"
)
```

```{r}
tab_model(list(
lm(fonasa_conf_word_moral_pos ~ control_humano_fonasa + performance_fonasa + ai_disclosure_fonasa, data = data),

lm(fonasa_conf_word_moral_pos ~ control_humano_fonasa + performance_fonasa + ai_disclosure_fonasa + 
     genero + edad_num + education_recoded, data = data),

lm(fonasa_conf_word_moral_pos ~ control_humano_fonasa + performance_fonasa + ai_disclosure_fonasa + genero + edad_num + education_recoded + device_type, data = data),

lm(fonasa_conf_word_moral_pos ~ control_humano_fonasa*device_type + performance_fonasa + ai_disclosure_fonasa + genero + edad_num + education_recoded, data = data),

lm(fonasa_conf_word_moral_pos ~ control_humano_fonasa + performance_fonasa*device_type + ai_disclosure_fonasa + genero + edad_num + education_recoded, data = data),

lm(fonasa_conf_word_moral_pos ~ control_humano_fonasa + performance_fonasa + ai_disclosure_fonasa*device_type + genero + edad_num + education_recoded, data = data)
),
  collapse.se = TRUE,      
  show.ci = FALSE,
  show.aic = FALSE,
  show.r2 = TRUE,
  show.fstat = TRUE,
  p.style = "stars"
)
```

### AI ATTITUDES

```{r}
tab_model(list(
lm(fonasa_comp_objetiva_pos ~ control_humano_fonasa + performance_fonasa + ai_disclosure_fonasa, data = data),

lm(fonasa_comp_objetiva_pos ~ control_humano_fonasa + performance_fonasa + ai_disclosure_fonasa + 
     genero + edad_num + education_recoded, data = data),

lm(fonasa_comp_objetiva_pos ~ control_humano_fonasa + performance_fonasa + ai_disclosure_fonasa + genero + edad_num + education_recoded + attitudes_ai, data = data),

lm(fonasa_comp_objetiva_pos ~ control_humano_fonasa*attitudes_ai + performance_fonasa + ai_disclosure_fonasa + genero + edad_num + education_recoded, data = data),

lm(fonasa_comp_objetiva_pos ~ control_humano_fonasa + performance_fonasa*attitudes_ai + ai_disclosure_fonasa + genero + edad_num + education_recoded, data = data),

lm(fonasa_comp_objetiva_pos ~ control_humano_fonasa + performance_fonasa + ai_disclosure_fonasa*attitudes_ai + genero + edad_num + education_recoded, data = data)
),
  collapse.se = TRUE,      
  show.ci = FALSE,
  show.aic = FALSE,
  show.r2 = TRUE,
  show.fstat = TRUE,
  p.style = "stars"
)
```

```{r}
tab_model(list(
lm(fonasa_comp_subjetiva_pos ~ control_humano_fonasa + performance_fonasa + ai_disclosure_fonasa, data = data),

lm(fonasa_comp_subjetiva_pos ~ control_humano_fonasa + performance_fonasa + ai_disclosure_fonasa + 
     genero + edad_num + education_recoded, data = data),

lm(fonasa_comp_subjetiva_pos ~ control_humano_fonasa + performance_fonasa + ai_disclosure_fonasa + genero + edad_num + education_recoded + attitudes_ai, data = data),

lm(fonasa_comp_subjetiva_pos ~ control_humano_fonasa*attitudes_ai + performance_fonasa + ai_disclosure_fonasa + genero + edad_num + education_recoded, data = data),

lm(fonasa_comp_subjetiva_pos ~ control_humano_fonasa + performance_fonasa*attitudes_ai + ai_disclosure_fonasa + genero + edad_num + education_recoded, data = data),

lm(fonasa_comp_subjetiva_pos ~ control_humano_fonasa + performance_fonasa + ai_disclosure_fonasa*attitudes_ai + genero + edad_num + education_recoded, data = data)
),
  collapse.se = TRUE,      
  show.ci = FALSE,
  show.aic = FALSE,
  show.r2 = TRUE,
  show.fstat = TRUE,
  p.style = "stars"
)
```

### Device Type

```{r}
tab_model(list(
lm(fonasa_comp_objetiva_pos ~ control_humano_fonasa + performance_fonasa + ai_disclosure_fonasa, data = data),

lm(fonasa_comp_objetiva_pos ~ control_humano_fonasa + performance_fonasa + ai_disclosure_fonasa + 
     genero + edad_num + education_recoded, data = data),

lm(fonasa_comp_objetiva_pos ~ control_humano_fonasa + performance_fonasa + ai_disclosure_fonasa + genero + edad_num + education_recoded + device_type, data = data),

lm(fonasa_comp_objetiva_pos ~ control_humano_fonasa*device_type + performance_fonasa + ai_disclosure_fonasa + genero + edad_num + education_recoded, data = data),

lm(fonasa_comp_objetiva_pos ~ control_humano_fonasa + performance_fonasa*device_type + ai_disclosure_fonasa + genero + edad_num + education_recoded, data = data),

lm(fonasa_comp_objetiva_pos ~ control_humano_fonasa + performance_fonasa + ai_disclosure_fonasa*device_type + genero + edad_num + education_recoded, data = data)
),
  collapse.se = TRUE,      
  show.ci = FALSE,
  show.aic = FALSE,
  show.r2 = TRUE,
  show.fstat = TRUE,
  p.style = "stars"
)
```

```{r}
tab_model(list(
lm(fonasa_comp_subjetiva_pos ~ control_humano_fonasa + performance_fonasa + ai_disclosure_fonasa, data = data),

lm(fonasa_comp_subjetiva_pos ~ control_humano_fonasa + performance_fonasa + ai_disclosure_fonasa + 
     genero + edad_num + education_recoded, data = data),

lm(fonasa_comp_subjetiva_pos ~ control_humano_fonasa + performance_fonasa + ai_disclosure_fonasa + genero + edad_num + education_recoded + device_type, data = data),

lm(fonasa_comp_subjetiva_pos ~ control_humano_fonasa*device_type + performance_fonasa + ai_disclosure_fonasa + genero + edad_num + education_recoded, data = data),

lm(fonasa_comp_subjetiva_pos ~ control_humano_fonasa + performance_fonasa*device_type + ai_disclosure_fonasa + genero + edad_num + education_recoded, data = data),

lm(fonasa_comp_subjetiva_pos ~ control_humano_fonasa + performance_fonasa + ai_disclosure_fonasa*device_type + genero + edad_num + education_recoded, data = data)
),
  collapse.se = TRUE,      
  show.ci = FALSE,
  show.aic = FALSE,
  show.r2 = TRUE,
  show.fstat = TRUE,
  p.style = "stars"
)
```

```{r}
tab_model(list(
lm(fonasa_conf_belief_funcional_pos ~ control_humano_fonasa + performance_fonasa + ai_disclosure_fonasa, data = data),

lm(fonasa_conf_belief_funcional_pos ~ control_humano_fonasa + performance_fonasa + ai_disclosure_fonasa + 
     genero + edad_num + education_recoded, data = data),

lm(fonasa_conf_belief_funcional_pos ~ control_humano_fonasa + performance_fonasa + ai_disclosure_fonasa + genero + edad_num + education_recoded + device_type, data = data),

lm(fonasa_conf_belief_funcional_pos ~ control_humano_fonasa*device_type + performance_fonasa + ai_disclosure_fonasa + genero + edad_num + education_recoded, data = data),

lm(fonasa_conf_belief_funcional_pos ~ control_humano_fonasa + performance_fonasa*device_type + ai_disclosure_fonasa + genero + edad_num + education_recoded, data = data),

lm(fonasa_conf_belief_funcional_pos ~ control_humano_fonasa + performance_fonasa + ai_disclosure_fonasa*device_type + genero + edad_num + education_recoded, data = data)
),
  collapse.se = TRUE,      
  show.ci = FALSE,
  show.aic = FALSE,
  show.r2 = TRUE,
  show.fstat = TRUE,
  p.style = "stars"
)
```

```{r}
tab_model(list(
lm(fonasa_conf_belief_moral_pos ~ control_humano_fonasa + performance_fonasa + ai_disclosure_fonasa, data = data),

lm(fonasa_conf_belief_moral_pos ~ control_humano_fonasa + performance_fonasa + ai_disclosure_fonasa + 
     genero + edad_num + education_recoded, data = data),

lm(fonasa_conf_belief_moral_pos ~ control_humano_fonasa + performance_fonasa + ai_disclosure_fonasa + genero + edad_num + education_recoded + device_type, data = data),

lm(fonasa_conf_belief_moral_pos ~ control_humano_fonasa*device_type + performance_fonasa + ai_disclosure_fonasa + genero + edad_num + education_recoded, data = data),

lm(fonasa_conf_belief_moral_pos ~ control_humano_fonasa + performance_fonasa*device_type + ai_disclosure_fonasa + genero + edad_num + education_recoded, data = data),

lm(fonasa_conf_belief_moral_pos ~ control_humano_fonasa + performance_fonasa + ai_disclosure_fonasa*device_type + genero + edad_num + education_recoded, data = data)
),
  collapse.se = TRUE,      
  show.ci = FALSE,
  show.aic = FALSE,
  show.r2 = TRUE,
  show.fstat = TRUE,
  p.style = "stars"
)
```

```{r}
tab_model(list(
lm(fonasa_conf_word_funcional_pos ~ control_humano_fonasa + performance_fonasa + ai_disclosure_fonasa, data = data),

lm(fonasa_conf_word_funcional_pos ~ control_humano_fonasa + performance_fonasa + ai_disclosure_fonasa + 
     genero + edad_num + education_recoded, data = data),

lm(fonasa_conf_word_funcional_pos ~ control_humano_fonasa + performance_fonasa + ai_disclosure_fonasa + genero + edad_num + education_recoded + device_type, data = data),

lm(fonasa_conf_word_funcional_pos ~ control_humano_fonasa*device_type + performance_fonasa + ai_disclosure_fonasa + genero + edad_num + education_recoded, data = data),

lm(fonasa_conf_word_funcional_pos ~ control_humano_fonasa + performance_fonasa*device_type + ai_disclosure_fonasa + genero + edad_num + education_recoded, data = data),

lm(fonasa_conf_word_funcional_pos ~ control_humano_fonasa + performance_fonasa + ai_disclosure_fonasa*device_type + genero + edad_num + education_recoded, data = data)
),
  collapse.se = TRUE,      
  show.ci = FALSE,
  show.aic = FALSE,
  show.r2 = TRUE,
  show.fstat = TRUE,
  p.style = "stars"
)
```

```{r}
tab_model(list(
lm(fonasa_conf_word_moral_pos ~ control_humano_fonasa + performance_fonasa + ai_disclosure_fonasa, data = data),

lm(fonasa_conf_word_moral_pos ~ control_humano_fonasa + performance_fonasa + ai_disclosure_fonasa + 
     genero + edad_num + education_recoded, data = data),

lm(fonasa_conf_word_moral_pos ~ control_humano_fonasa + performance_fonasa + ai_disclosure_fonasa + genero + edad_num + education_recoded + device_type, data = data),

lm(fonasa_conf_word_moral_pos ~ control_humano_fonasa*device_type + performance_fonasa + ai_disclosure_fonasa + genero + edad_num + education_recoded, data = data),

lm(fonasa_conf_word_moral_pos ~ control_humano_fonasa + performance_fonasa*device_type + ai_disclosure_fonasa + genero + edad_num + education_recoded, data = data),

lm(fonasa_conf_word_moral_pos ~ control_humano_fonasa + performance_fonasa + ai_disclosure_fonasa*device_type + genero + edad_num + education_recoded, data = data)
),
  collapse.se = TRUE,      
  show.ci = FALSE,
  show.aic = FALSE,
  show.r2 = TRUE,
  show.fstat = TRUE,
  p.style = "stars"
)
```

### AI ATTITUDES

```{r}
tab_model(list(
lm(fonasa_comp_objetiva_pos ~ control_humano_fonasa + performance_fonasa + ai_disclosure_fonasa, data = data),

lm(fonasa_comp_objetiva_pos ~ control_humano_fonasa + performance_fonasa + ai_disclosure_fonasa + 
     genero + edad_num + education_recoded, data = data),

lm(fonasa_comp_objetiva_pos ~ control_humano_fonasa + performance_fonasa + ai_disclosure_fonasa + genero + edad_num + education_recoded + attitudes_ai, data = data),

lm(fonasa_comp_objetiva_pos ~ control_humano_fonasa*attitudes_ai + performance_fonasa + ai_disclosure_fonasa + genero + edad_num + education_recoded, data = data),

lm(fonasa_comp_objetiva_pos ~ control_humano_fonasa + performance_fonasa*attitudes_ai + ai_disclosure_fonasa + genero + edad_num + education_recoded, data = data),

lm(fonasa_comp_objetiva_pos ~ control_humano_fonasa + performance_fonasa + ai_disclosure_fonasa*attitudes_ai + genero + edad_num + education_recoded, data = data)
),
  collapse.se = TRUE,      
  show.ci = FALSE,
  show.aic = FALSE,
  show.r2 = TRUE,
  show.fstat = TRUE,
  p.style = "stars"
)
```

```{r}
tab_model(list(
lm(fonasa_comp_subjetiva_pos ~ control_humano_fonasa + performance_fonasa + ai_disclosure_fonasa, data = data),

lm(fonasa_comp_subjetiva_pos ~ control_humano_fonasa + performance_fonasa + ai_disclosure_fonasa + 
     genero + edad_num + education_recoded, data = data),

lm(fonasa_comp_subjetiva_pos ~ control_humano_fonasa + performance_fonasa + ai_disclosure_fonasa + genero + edad_num + education_recoded + attitudes_ai, data = data),

lm(fonasa_comp_subjetiva_pos ~ control_humano_fonasa*attitudes_ai + performance_fonasa + ai_disclosure_fonasa + genero + edad_num + education_recoded, data = data),

lm(fonasa_comp_subjetiva_pos ~ control_humano_fonasa + performance_fonasa*attitudes_ai + ai_disclosure_fonasa + genero + edad_num + education_recoded, data = data),

lm(fonasa_comp_subjetiva_pos ~ control_humano_fonasa + performance_fonasa + ai_disclosure_fonasa*attitudes_ai + genero + edad_num + education_recoded, data = data)
),
  collapse.se = TRUE,      
  show.ci = FALSE,
  show.aic = FALSE,
  show.r2 = TRUE,
  show.fstat = TRUE,
  p.style = "stars"
)
```

### Device Type

```{r}
tab_model(list(
lm(fonasa_comp_objetiva_pos ~ control_humano_fonasa + performance_fonasa + ai_disclosure_fonasa, data = data),

lm(fonasa_comp_objetiva_pos ~ control_humano_fonasa + performance_fonasa + ai_disclosure_fonasa + 
     genero + edad_num + education_recoded, data = data),

lm(fonasa_comp_objetiva_pos ~ control_humano_fonasa + performance_fonasa + ai_disclosure_fonasa + genero + edad_num + education_recoded + device_type, data = data),

lm(fonasa_comp_objetiva_pos ~ control_humano_fonasa*device_type + performance_fonasa + ai_disclosure_fonasa + genero + edad_num + education_recoded, data = data),

lm(fonasa_comp_objetiva_pos ~ control_humano_fonasa + performance_fonasa*device_type + ai_disclosure_fonasa + genero + edad_num + education_recoded, data = data),

lm(fonasa_comp_objetiva_pos ~ control_humano_fonasa + performance_fonasa + ai_disclosure_fonasa*device_type + genero + edad_num + education_recoded, data = data)
),
  collapse.se = TRUE,      
  show.ci = FALSE,
  show.aic = FALSE,
  show.r2 = TRUE,
  show.fstat = TRUE,
  p.style = "stars"
)
```

```{r}
tab_model(list(
lm(fonasa_comp_subjetiva_pos ~ control_humano_fonasa + performance_fonasa + ai_disclosure_fonasa, data = data),

lm(fonasa_comp_subjetiva_pos ~ control_humano_fonasa + performance_fonasa + ai_disclosure_fonasa + 
     genero + edad_num + education_recoded, data = data),

lm(fonasa_comp_subjetiva_pos ~ control_humano_fonasa + performance_fonasa + ai_disclosure_fonasa + genero + edad_num + education_recoded + device_type, data = data),

lm(fonasa_comp_subjetiva_pos ~ control_humano_fonasa*device_type + performance_fonasa + ai_disclosure_fonasa + genero + edad_num + education_recoded, data = data),

lm(fonasa_comp_subjetiva_pos ~ control_humano_fonasa + performance_fonasa*device_type + ai_disclosure_fonasa + genero + edad_num + education_recoded, data = data),

lm(fonasa_comp_subjetiva_pos ~ control_humano_fonasa + performance_fonasa + ai_disclosure_fonasa*device_type + genero + edad_num + education_recoded, data = data)
),
  collapse.se = TRUE,      
  show.ci = FALSE,
  show.aic = FALSE,
  show.r2 = TRUE,
  show.fstat = TRUE,
  p.style = "stars"
)
```

```{r}
tab_model(list(
lm(fonasa_conf_belief_funcional_pos ~ control_humano_fonasa + performance_fonasa + ai_disclosure_fonasa, data = data),

lm(fonasa_conf_belief_funcional_pos ~ control_humano_fonasa + performance_fonasa + ai_disclosure_fonasa + 
     genero + edad_num + education_recoded, data = data),

lm(fonasa_conf_belief_funcional_pos ~ control_humano_fonasa + performance_fonasa + ai_disclosure_fonasa + genero + edad_num + education_recoded + device_type, data = data),

lm(fonasa_conf_belief_funcional_pos ~ control_humano_fonasa*device_type + performance_fonasa + ai_disclosure_fonasa + genero + edad_num + education_recoded, data = data),

lm(fonasa_conf_belief_funcional_pos ~ control_humano_fonasa + performance_fonasa*device_type + ai_disclosure_fonasa + genero + edad_num + education_recoded, data = data),

lm(fonasa_conf_belief_funcional_pos ~ control_humano_fonasa + performance_fonasa + ai_disclosure_fonasa*device_type + genero + edad_num + education_recoded, data = data)
),
  collapse.se = TRUE,      
  show.ci = FALSE,
  show.aic = FALSE,
  show.r2 = TRUE,
  show.fstat = TRUE,
  p.style = "stars"
)
```

```{r}
tab_model(list(
lm(fonasa_conf_belief_moral_pos ~ control_humano_fonasa + performance_fonasa + ai_disclosure_fonasa, data = data),

lm(fonasa_conf_belief_moral_pos ~ control_humano_fonasa + performance_fonasa + ai_disclosure_fonasa + 
     genero + edad_num + education_recoded, data = data),

lm(fonasa_conf_belief_moral_pos ~ control_humano_fonasa + performance_fonasa + ai_disclosure_fonasa + genero + edad_num + education_recoded + device_type, data = data),

lm(fonasa_conf_belief_moral_pos ~ control_humano_fonasa*device_type + performance_fonasa + ai_disclosure_fonasa + genero + edad_num + education_recoded, data = data),

lm(fonasa_conf_belief_moral_pos ~ control_humano_fonasa + performance_fonasa*device_type + ai_disclosure_fonasa + genero + edad_num + education_recoded, data = data),

lm(fonasa_conf_belief_moral_pos ~ control_humano_fonasa + performance_fonasa + ai_disclosure_fonasa*device_type + genero + edad_num + education_recoded, data = data)
),
  collapse.se = TRUE,      
  show.ci = FALSE,
  show.aic = FALSE,
  show.r2 = TRUE,
  show.fstat = TRUE,
  p.style = "stars"
)
```

```{r}
tab_model(list(
lm(fonasa_conf_word_funcional_pos ~ control_humano_fonasa + performance_fonasa + ai_disclosure_fonasa, data = data),

lm(fonasa_conf_word_funcional_pos ~ control_humano_fonasa + performance_fonasa + ai_disclosure_fonasa + 
     genero + edad_num + education_recoded, data = data),

lm(fonasa_conf_word_funcional_pos ~ control_humano_fonasa + performance_fonasa + ai_disclosure_fonasa + genero + edad_num + education_recoded + device_type, data = data),

lm(fonasa_conf_word_funcional_pos ~ control_humano_fonasa*device_type + performance_fonasa + ai_disclosure_fonasa + genero + edad_num + education_recoded, data = data),

lm(fonasa_conf_word_funcional_pos ~ control_humano_fonasa + performance_fonasa*device_type + ai_disclosure_fonasa + genero + edad_num + education_recoded, data = data),

lm(fonasa_conf_word_funcional_pos ~ control_humano_fonasa + performance_fonasa + ai_disclosure_fonasa*device_type + genero + edad_num + education_recoded, data = data)
),
  collapse.se = TRUE,      
  show.ci = FALSE,
  show.aic = FALSE,
  show.r2 = TRUE,
  show.fstat = TRUE,
  p.style = "stars"
)
```

```{r}
tab_model(list(
lm(fonasa_conf_word_moral_pos ~ control_humano_fonasa + performance_fonasa + ai_disclosure_fonasa, data = data),

lm(fonasa_conf_word_moral_pos ~ control_humano_fonasa + performance_fonasa + ai_disclosure_fonasa + 
     genero + edad_num + education_recoded, data = data),

lm(fonasa_conf_word_moral_pos ~ control_humano_fonasa + performance_fonasa + ai_disclosure_fonasa + genero + edad_num + education_recoded + device_type, data = data),

lm(fonasa_conf_word_moral_pos ~ control_humano_fonasa*device_type + performance_fonasa + ai_disclosure_fonasa + genero + edad_num + education_recoded, data = data),

lm(fonasa_conf_word_moral_pos ~ control_humano_fonasa + performance_fonasa*device_type + ai_disclosure_fonasa + genero + edad_num + education_recoded, data = data),

lm(fonasa_conf_word_moral_pos ~ control_humano_fonasa + performance_fonasa + ai_disclosure_fonasa*device_type + genero + edad_num + education_recoded, data = data)
),
  collapse.se = TRUE,      
  show.ci = FALSE,
  show.aic = FALSE,
  show.r2 = TRUE,
  show.fstat = TRUE,
  p.style = "stars"
)
```

### AI ATTITUDES

```{r}
tab_model(list(
lm(fonasa_comp_objetiva_pos ~ control_humano_fonasa + performance_fonasa + ai_disclosure_fonasa, data = data),

lm(fonasa_comp_objetiva_pos ~ control_humano_fonasa + performance_fonasa + ai_disclosure_fonasa + 
     genero + edad_num + education_recoded, data = data),

lm(fonasa_comp_objetiva_pos ~ control_humano_fonasa + performance_fonasa + ai_disclosure_fonasa + genero + edad_num + education_recoded + attitudes_ai, data = data),

lm(fonasa_comp_objetiva_pos ~ control_humano_fonasa*attitudes_ai + performance_fonasa + ai_disclosure_fonasa + genero + edad_num + education_recoded, data = data),

lm(fonasa_comp_objetiva_pos ~ control_humano_fonasa + performance_fonasa*attitudes_ai + ai_disclosure_fonasa + genero + edad_num + education_recoded, data = data),

lm(fonasa_comp_objetiva_pos ~ control_humano_fonasa + performance_fonasa + ai_disclosure_fonasa*attitudes_ai + genero + edad_num + education_recoded, data = data)
),
  collapse.se = TRUE,      
  show.ci = FALSE,
  show.aic = FALSE,
  show.r2 = TRUE,
  show.fstat = TRUE,
  p.style = "stars"
)
```

```{r}
tab_model(list(
lm(fonasa_comp_subjetiva_pos ~ control_humano_fonasa + performance_fonasa + ai_disclosure_fonasa, data = data),

lm(fonasa_comp_subjetiva_pos ~ control_humano_fonasa + performance_fonasa + ai_disclosure_fonasa + 
     genero + edad_num + education_recoded, data = data),

lm(fonasa_comp_subjetiva_pos ~ control_humano_fonasa + performance_fonasa + ai_disclosure_fonasa + genero + edad_num + education_recoded + attitudes_ai, data = data),

lm(fonasa_comp_subjetiva_pos ~ control_humano_fonasa*attitudes_ai + performance_fonasa + ai_disclosure_fonasa + genero + edad_num + education_recoded, data = data),

lm(fonasa_comp_subjetiva_pos ~ control_humano_fonasa + performance_fonasa*attitudes_ai + ai_disclosure_fonasa + genero + edad_num + education_recoded, data = data),

lm(fonasa_comp_subjetiva_pos ~ control_humano_fonasa + performance_fonasa + ai_disclosure_fonasa*attitudes_ai + genero + edad_num + education_recoded, data = data)
),
  collapse.se = TRUE,      
  show.ci = FALSE,
  show.aic = FALSE,
  show.r2 = TRUE,
  show.fstat = TRUE,
  p.style = "stars"
)
```

### Device Type

```{r}
tab_model(list(
lm(fonasa_comp_objetiva_pos ~ control_humano_fonasa + performance_fonasa + ai_disclosure_fonasa, data = data),

lm(fonasa_comp_objetiva_pos ~ control_humano_fonasa + performance_fonasa + ai_disclosure_fonasa + 
     genero + edad_num + education_recoded, data = data),

lm(fonasa_comp_objetiva_pos ~ control_humano_fonasa + performance_fonasa + ai_disclosure_fonasa + genero + edad_num + education_recoded + device_type, data = data),

lm(fonasa_comp_objetiva_pos ~ control_humano_fonasa*device_type + performance_fonasa + ai_disclosure_fonasa + genero + edad_num + education_recoded, data = data),

lm(fonasa_comp_objetiva_pos ~ control_humano_fonasa + performance_fonasa*device_type + ai_disclosure_fonasa + genero + edad_num + education_recoded, data = data),

lm(fonasa_comp_objetiva_pos ~ control_humano_fonasa + performance_fonasa + ai_disclosure_fonasa*device_type + genero + edad_num + education_recoded, data = data)
),
  collapse.se = TRUE,      
  show.ci = FALSE,
  show.aic = FALSE,
  show.r2 = TRUE,
  show.fstat = TRUE,
  p.style = "stars"
)
```

```{r}
tab_model(list(
lm(fonasa_comp_subjetiva_pos ~ control_humano_fonasa + performance_fonasa + ai_disclosure_fonasa, data = data),

lm(fonasa_comp_subjetiva_pos ~ control_humano_fonasa + performance_fonasa + ai_disclosure_fonasa + 
     genero + edad_num + education_recoded, data = data),

lm(fonasa_comp_subjetiva_pos ~ control_humano_fonasa + performance_fonasa + ai_disclosure_fonasa + genero + edad_num + education_recoded + device_type, data = data),

lm(fonasa_comp_subjetiva_pos ~ control_humano_fonasa*device_type + performance_fonasa + ai_disclosure_fonasa + genero + edad_num + education_recoded, data = data),

lm(fonasa_comp_subjetiva_pos ~ control_humano_fonasa + performance_fonasa*device_type + ai_disclosure_fonasa + genero + edad_num + education_recoded, data = data),

lm(fonasa_comp_subjetiva_pos ~ control_humano_fonasa + performance_fonasa + ai_disclosure_fonasa*device_type + genero + edad_num + education_recoded, data = data)
),
  collapse.se = TRUE,      
  show.ci = FALSE,
  show.aic = FALSE,
  show.r2 = TRUE,
  show.fstat = TRUE,
  p.style = "stars"
)
```

```{r}
tab_model(list(
lm(fonasa_conf_belief_funcional_pos ~ control_humano_fonasa + performance_fonasa + ai_disclosure_fonasa, data = data),

lm(fonasa_conf_belief_funcional_pos ~ control_humano_fonasa + performance_fonasa + ai_disclosure_fonasa + 
     genero + edad_num + education_recoded, data = data),

lm(fonasa_conf_belief_funcional_pos ~ control_humano_fonasa + performance_fonasa + ai_disclosure_fonasa + genero + edad_num + education_recoded + device_type, data = data),

lm(fonasa_conf_belief_funcional_pos ~ control_humano_fonasa*device_type + performance_fonasa + ai_disclosure_fonasa + genero + edad_num + education_recoded, data = data),

lm(fonasa_conf_belief_funcional_pos ~ control_humano_fonasa + performance_fonasa*device_type + ai_disclosure_fonasa + genero + edad_num + education_recoded, data = data),

lm(fonasa_conf_belief_funcional_pos ~ control_humano_fonasa + performance_fonasa + ai_disclosure_fonasa*device_type + genero + edad_num + education_recoded, data = data)
),
  collapse.se = TRUE,      
  show.ci = FALSE,
  show.aic = FALSE,
  show.r2 = TRUE,
  show.fstat = TRUE,
  p.style = "stars"
)
```

```{r}
tab_model(list(
lm(fonasa_conf_belief_moral_pos ~ control_humano_fonasa + performance_fonasa + ai_disclosure_fonasa, data = data),

lm(fonasa_conf_belief_moral_pos ~ control_humano_fonasa + performance_fonasa + ai_disclosure_fonasa + 
     genero + edad_num + education_recoded, data = data),

lm(fonasa_conf_belief_moral_pos ~ control_humano_fonasa + performance_fonasa + ai_disclosure_fonasa + genero + edad_num + education_recoded + device_type, data = data),

lm(fonasa_conf_belief_moral_pos ~ control_humano_fonasa*device_type + performance_fonasa + ai_disclosure_fonasa + genero + edad_num + education_recoded, data = data),

lm(fonasa_conf_belief_moral_pos ~ control_humano_fonasa + performance_fonasa*device_type + ai_disclosure_fonasa + genero + edad_num + education_recoded, data = data),

lm(fonasa_conf_belief_moral_pos ~ control_humano_fonasa + performance_fonasa + ai_disclosure_fonasa*device_type + genero + edad_num + education_recoded, data = data)
),
  collapse.se = TRUE,      
  show.ci = FALSE,
  show.aic = FALSE,
  show.r2 = TRUE,
  show.fstat = TRUE,
  p.style = "stars"
)
```

```{r}
tab_model(list(
lm(fonasa_conf_word_funcional_pos ~ control_humano_fonasa + performance_fonasa + ai_disclosure_fonasa, data = data),

lm(fonasa_conf_word_funcional_pos ~ control_humano_fonasa + performance_fonasa + ai_disclosure_fonasa + 
     genero + edad_num + education_recoded, data = data),

lm(fonasa_conf_word_funcional_pos ~ control_humano_fonasa + performance_fonasa + ai_disclosure_fonasa + genero + edad_num + education_recoded + device_type, data = data),

lm(fonasa_conf_word_funcional_pos ~ control_humano_fonasa*device_type + performance_fonasa + ai_disclosure_fonasa + genero + edad_num + education_recoded, data = data),

lm(fonasa_conf_word_funcional_pos ~ control_humano_fonasa + performance_fonasa*device_type + ai_disclosure_fonasa + genero + edad_num + education_recoded, data = data),

lm(fonasa_conf_word_funcional_pos ~ control_humano_fonasa + performance_fonasa + ai_disclosure_fonasa*device_type + genero + edad_num + education_recoded, data = data)
),
  collapse.se = TRUE,      
  show.ci = FALSE,
  show.aic = FALSE,
  show.r2 = TRUE,
  show.fstat = TRUE,
  p.style = "stars"
)
```

```{r}
tab_model(list(
lm(fonasa_conf_word_moral_pos ~ control_humano_fonasa + performance_fonasa + ai_disclosure_fonasa, data = data),

lm(fonasa_conf_word_moral_pos ~ control_humano_fonasa + performance_fonasa + ai_disclosure_fonasa + 
     genero + edad_num + education_recoded, data = data),

lm(fonasa_conf_word_moral_pos ~ control_humano_fonasa + performance_fonasa + ai_disclosure_fonasa + genero + edad_num + education_recoded + device_type, data = data),

lm(fonasa_conf_word_moral_pos ~ control_humano_fonasa*device_type + performance_fonasa + ai_disclosure_fonasa + genero + edad_num + education_recoded, data = data),

lm(fonasa_conf_word_moral_pos ~ control_humano_fonasa + performance_fonasa*device_type + ai_disclosure_fonasa + genero + edad_num + education_recoded, data = data),

lm(fonasa_conf_word_moral_pos ~ control_humano_fonasa + performance_fonasa + ai_disclosure_fonasa*device_type + genero + edad_num + education_recoded, data = data)
),
  collapse.se = TRUE,      
  show.ci = FALSE,
  show.aic = FALSE,
  show.r2 = TRUE,
  show.fstat = TRUE,
  p.style = "stars"
)
```

### AI ATTITUDES

```{r}
tab_model(list(
lm(fonasa_comp_objetiva_pos ~ control_humano_fonasa + performance_fonasa + ai_disclosure_fonasa, data = data),

lm(fonasa_comp_objetiva_pos ~ control_humano_fonasa + performance_fonasa + ai_disclosure_fonasa + 
     genero + edad_num + education_recoded, data = data),

lm(fonasa_comp_objetiva_pos ~ control_humano_fonasa + performance_fonasa + ai_disclosure_fonasa + genero + edad_num + education_recoded + attitudes_ai, data = data),

lm(fonasa_comp_objetiva_pos ~ control_humano_fonasa*attitudes_ai + performance_fonasa + ai_disclosure_fonasa + genero + edad_num + education_recoded, data = data),

lm(fonasa_comp_objetiva_pos ~ control_humano_fonasa + performance_fonasa*attitudes_ai + ai_disclosure_fonasa + genero + edad_num + education_recoded, data = data),

lm(fonasa_comp_objetiva_pos ~ control_humano_fonasa + performance_fonasa + ai_disclosure_fonasa*attitudes_ai + genero + edad_num + education_recoded, data = data)
),
  collapse.se = TRUE,      
  show.ci = FALSE,
  show.aic = FALSE,
  show.r2 = TRUE,
  show.fstat = TRUE,
  p.style = "stars"
)
```

```{r}
tab_model(list(
lm(fonasa_comp_subjetiva_pos ~ control_humano_fonasa + performance_fonasa + ai_disclosure_fonasa, data = data),

lm(fonasa_comp_subjetiva_pos ~ control_humano_fonasa + performance_fonasa + ai_disclosure_fonasa + 
     genero + edad_num + education_recoded, data = data),

lm(fonasa_comp_subjetiva_pos ~ control_humano_fonasa + performance_fonasa + ai_disclosure_fonasa + genero + edad_num + education_recoded + attitudes_ai, data = data),

lm(fonasa_comp_subjetiva_pos ~ control_humano_fonasa*attitudes_ai + performance_fonasa + ai_disclosure_fonasa + genero + edad_num + education_recoded, data = data),

lm(fonasa_comp_subjetiva_pos ~ control_humano_fonasa + performance_fonasa*attitudes_ai + ai_disclosure_fonasa + genero + edad_num + education_recoded, data = data),

lm(fonasa_comp_subjetiva_pos ~ control_humano_fonasa + performance_fonasa + ai_disclosure_fonasa*attitudes_ai + genero + edad_num + education_recoded, data = data)
),
  collapse.se = TRUE,      
  show.ci = FALSE,
  show.aic = FALSE,
  show.r2 = TRUE,
  show.fstat = TRUE,
  p.style = "stars"
)
```

### Device Type

```{r}
tab_model(list(
lm(fonasa_comp_objetiva_pos ~ control_humano_fonasa + performance_fonasa + ai_disclosure_fonasa, data = data),

lm(fonasa_comp_objetiva_pos ~ control_humano_fonasa + performance_fonasa + ai_disclosure_fonasa + 
     genero + edad_num + education_recoded, data = data),

lm(fonasa_comp_objetiva_pos ~ control_humano_fonasa + performance_fonasa + ai_disclosure_fonasa + genero + edad_num + education_recoded + device_type, data = data),

lm(fonasa_comp_objetiva_pos ~ control_humano_fonasa*device_type + performance_fonasa + ai_disclosure_fonasa + genero + edad_num + education_recoded, data = data),

lm(fonasa_comp_objetiva_pos ~ control_humano_fonasa + performance_fonasa*device_type + ai_disclosure_fonasa + genero + edad_num + education_recoded, data = data),

lm(fonasa_comp_objetiva_pos ~ control_humano_fonasa + performance_fonasa + ai_disclosure_fonasa*device_type + genero + edad_num + education_recoded, data = data)
),
  collapse.se = TRUE,      
  show.ci = FALSE,
  show.aic = FALSE,
  show.r2 = TRUE,
  show.fstat = TRUE,
  p.style = "stars"
)
```

```{r}
tab_model(list(
lm(fonasa_comp_subjetiva_pos ~ control_humano_fonasa + performance_fonasa + ai_disclosure_fonasa, data = data),

lm(fonasa_comp_subjetiva_pos ~ control_humano_fonasa + performance_fonasa + ai_disclosure_fonasa + 
     genero + edad_num + education_recoded, data = data),

lm(fonasa_comp_subjetiva_pos ~ control_humano_fonasa + performance_fonasa + ai_disclosure_fonasa + genero + edad_num + education_recoded + device_type, data = data),

lm(fonasa_comp_subjetiva_pos ~ control_humano_fonasa*device_type + performance_fonasa + ai_disclosure_fonasa + genero + edad_num + education_recoded, data = data),

lm(fonasa_comp_subjetiva_pos ~ control_humano_fonasa + performance_fonasa*device_type + ai_disclosure_fonasa + genero + edad_num + education_recoded, data = data),

lm(fonasa_comp_subjetiva_pos ~ control_humano_fonasa + performance_fonasa + ai_disclosure_fonasa*device_type + genero + edad_num + education_recoded, data = data)
),
  collapse.se = TRUE,      
  show.ci = FALSE,
  show.aic = FALSE,
  show.r2 = TRUE,
  show.fstat = TRUE,
  p.style = "stars"
)
```

```{r}
tab_model(list(
lm(fonasa_conf_belief_funcional_pos ~ control_humano_fonasa + performance_fonasa + ai_disclosure_fonasa, data = data),

lm(fonasa_conf_belief_funcional_pos ~ control_humano_fonasa + performance_fonasa + ai_disclosure_fonasa + 
     genero + edad_num + education_recoded, data = data),

lm(fonasa_conf_belief_funcional_pos ~ control_humano_fonasa + performance_fonasa + ai_disclosure_fonasa + genero + edad_num + education_recoded + device_type, data = data),

lm(fonasa_conf_belief_funcional_pos ~ control_humano_fonasa*device_type + performance_fonasa + ai_disclosure_fonasa + genero + edad_num + education_recoded, data = data),

lm(fonasa_conf_belief_funcional_pos ~ control_humano_fonasa + performance_fonasa*device_type + ai_disclosure_fonasa + genero + edad_num + education_recoded, data = data),

lm(fonasa_conf_belief_funcional_pos ~ control_humano_fonasa + performance_fonasa + ai_disclosure_fonasa*device_type + genero + edad_num + education_recoded, data = data)
),
  collapse.se = TRUE,      
  show.ci = FALSE,
  show.aic = FALSE,
  show.r2 = TRUE,
  show.fstat = TRUE,
  p.style = "stars"
)
```

```{r}
tab_model(list(
lm(fonasa_conf_belief_moral_pos ~ control_humano_fonasa + performance_fonasa + ai_disclosure_fonasa, data = data),

lm(fonasa_conf_belief_moral_pos ~ control_humano_fonasa + performance_fonasa + ai_disclosure_fonasa + 
     genero + edad_num + education_recoded, data = data),

lm(fonasa_conf_belief_moral_pos ~ control_humano_fonasa + performance_fonasa + ai_disclosure_fonasa + genero + edad_num + education_recoded + device_type, data = data),

lm(fonasa_conf_belief_moral_pos ~ control_humano_fonasa*device_type + performance_fonasa + ai_disclosure_fonasa + genero + edad_num + education_recoded, data = data),

lm(fonasa_conf_belief_moral_pos ~ control_humano_fonasa + performance_fonasa*device_type + ai_disclosure_fonasa + genero + edad_num + education_recoded, data = data),

lm(fonasa_conf_belief_moral_pos ~ control_humano_fonasa + performance_fonasa + ai_disclosure_fonasa*device_type + genero + edad_num + education_recoded, data = data)
),
  collapse.se = TRUE,      
  show.ci = FALSE,
  show.aic = FALSE,
  show.r2 = TRUE,
  show.fstat = TRUE,
  p.style = "stars"
)
```

```{r}
tab_model(list(
lm(fonasa_conf_word_funcional_pos ~ control_humano_fonasa + performance_fonasa + ai_disclosure_fonasa, data = data),

lm(fonasa_conf_word_funcional_pos ~ control_humano_fonasa + performance_fonasa + ai_disclosure_fonasa + 
     genero + edad_num + education_recoded, data = data),

lm(fonasa_conf_word_funcional_pos ~ control_humano_fonasa + performance_fonasa + ai_disclosure_fonasa + genero + edad_num + education_recoded + device_type, data = data),

lm(fonasa_conf_word_funcional_pos ~ control_humano_fonasa*device_type + performance_fonasa + ai_disclosure_fonasa + genero + edad_num + education_recoded, data = data),

lm(fonasa_conf_word_funcional_pos ~ control_humano_fonasa + performance_fonasa*device_type + ai_disclosure_fonasa + genero + edad_num + education_recoded, data = data),

lm(fonasa_conf_word_funcional_pos ~ control_humano_fonasa + performance_fonasa + ai_disclosure_fonasa*device_type + genero + edad_num + education_recoded, data = data)
),
  collapse.se = TRUE,      
  show.ci = FALSE,
  show.aic = FALSE,
  show.r2 = TRUE,
  show.fstat = TRUE,
  p.style = "stars"
)
```

```{r}
tab_model(list(
lm(fonasa_conf_word_moral_pos ~ control_humano_fonasa + performance_fonasa + ai_disclosure_fonasa, data = data),

lm(fonasa_conf_word_moral_pos ~ control_humano_fonasa + performance_fonasa + ai_disclosure_fonasa + 
     genero + edad_num + education_recoded, data = data),

lm(fonasa_conf_word_moral_pos ~ control_humano_fonasa + performance_fonasa + ai_disclosure_fonasa + genero + edad_num + education_recoded + device_type, data = data),

lm(fonasa_conf_word_moral_pos ~ control_humano_fonasa*device_type + performance_fonasa + ai_disclosure_fonasa + genero + edad_num + education_recoded, data = data),

lm(fonasa_conf_word_moral_pos ~ control_humano_fonasa + performance_fonasa*device_type + ai_disclosure_fonasa + genero + edad_num + education_recoded, data = data),

lm(fonasa_conf_word_moral_pos ~ control_humano_fonasa + performance_fonasa + ai_disclosure_fonasa*device_type + genero + edad_num + education_recoded, data = data)
),
  collapse.se = TRUE,      
  show.ci = FALSE,
  show.aic = FALSE,
  show.r2 = TRUE,
  show.fstat = TRUE,
  p.style = "stars"
)
```

### AI ATTITUDES

```{r}
tab_model(list(
lm(fonasa_comp_objetiva_pos ~ control_humano_fonasa + performance_fonasa + ai_disclosure_fonasa, data = data),

lm(fonasa_comp_objetiva_pos ~ control_humano_fonasa + performance_fonasa + ai_disclosure_fonasa + 
     genero + edad_num + education_recoded, data = data),

lm(fonasa_comp_objetiva_pos ~ control_humano_fonasa + performance_fonasa + ai_disclosure_fonasa + genero + edad_num + education_recoded + attitudes_ai, data = data),

lm(fonasa_comp_objetiva_pos ~ control_humano_fonasa*attitudes_ai + performance_fonasa + ai_disclosure_fonasa + genero + edad_num + education_recoded, data = data),

lm(fonasa_comp_objetiva_pos ~ control_humano_fonasa + performance_fonasa*attitudes_ai + ai_disclosure_fonasa + genero + edad_num + education_recoded, data = data),

lm(fonasa_comp_objetiva_pos ~ control_humano_fonasa + performance_fonasa + ai_disclosure_fonasa*attitudes_ai + genero + edad_num + education_recoded, data = data)
),
  collapse.se = TRUE,      
  show.ci = FALSE,
  show.aic = FALSE,
  show.r2 = TRUE,
  show.fstat = TRUE,
  p.style = "stars"
)
```

```{r}
tab_model(list(
lm(fonasa_comp_subjetiva_pos ~ control_humano_fonasa + performance_fonasa + ai_disclosure_fonasa, data = data),

lm(fonasa_comp_subjetiva_pos ~ control_humano_fonasa + performance_fonasa + ai_disclosure_fonasa + 
     genero + edad_num + education_recoded, data = data),

lm(fonasa_comp_subjetiva_pos ~ control_humano_fonasa + performance_fonasa + ai_disclosure_fonasa + genero + edad_num + education_recoded + attitudes_ai, data = data),

lm(fonasa_comp_subjetiva_pos ~ control_humano_fonasa*attitudes_ai + performance_fonasa + ai_disclosure_fonasa + genero + edad_num + education_recoded, data = data),

lm(fonasa_comp_subjetiva_pos ~ control_humano_fonasa + performance_fonasa*attitudes_ai + ai_disclosure_fonasa + genero + edad_num + education_recoded, data = data),

lm(fonasa_comp_subjetiva_pos ~ control_humano_fonasa + performance_fonasa + ai_disclosure_fonasa*attitudes_ai + genero + edad_num + education_recoded, data = data)
),
  collapse.se = TRUE,      
  show.ci = FALSE,
  show.aic = FALSE,
  show.r2 = TRUE,
  show.fstat = TRUE,
  p.style = "stars"
)
```

### Device Type

```{r}
tab_model(list(
lm(fonasa_comp_objetiva_pos ~ control_humano_fonasa + performance_fonasa + ai_disclosure_fonasa, data = data),

lm(fonasa_comp_objetiva_pos ~ control_humano_fonasa + performance_fonasa + ai_disclosure_fonasa + 
     genero + edad_num + education_recoded, data = data),

lm(fonasa_comp_objetiva_pos ~ control_humano_fonasa + performance_fonasa + ai_disclosure_fonasa + genero + edad_num + education_recoded + device_type, data = data),

lm(fonasa_comp_objetiva_pos ~ control_humano_fonasa*device_type + performance_fonasa + ai_disclosure_fonasa + genero + edad_num + education_recoded, data = data),

lm(fonasa_comp_objetiva_pos ~ control_humano_fonasa + performance_fonasa*device_type + ai_disclosure_fonasa + genero + edad_num + education_recoded, data = data),

lm(fonasa_comp_objetiva_pos ~ control_humano_fonasa + performance_fonasa + ai_disclosure_fonasa*device_type + genero + edad_num + education_recoded, data = data)
),
  collapse.se = TRUE,      
  show.ci = FALSE,
  show.aic = FALSE,
  show.r2 = TRUE,
  show.fstat = TRUE,
  p.style = "stars"
)
```

```{r}
tab_model(list(
lm(fonasa_comp_subjetiva_pos ~ control_humano_fonasa + performance_fonasa + ai_disclosure_fonasa, data = data),

lm(fonasa_comp_subjetiva_pos ~ control_humano_fonasa + performance_fonasa + ai_disclosure_fonasa + 
     genero + edad_num + education_recoded, data = data),

lm(fonasa_comp_subjetiva_pos ~ control_humano_fonasa + performance_fonasa + ai_disclosure_fonasa + genero + edad_num + education_recoded + device_type, data = data),

lm(fonasa_comp_subjetiva_pos ~ control_humano_fonasa*device_type + performance_fonasa + ai_disclosure_fonasa + genero + edad_num + education_recoded, data = data),

lm(fonasa_comp_subjetiva_pos ~ control_humano_fonasa + performance_fonasa*device_type + ai_disclosure_fonasa + genero + edad_num + education_recoded, data = data),

lm(fonasa_comp_subjetiva_pos ~ control_humano_fonasa + performance_fonasa + ai_disclosure_fonasa*device_type + genero + edad_num + education_recoded, data = data)
),
  collapse.se = TRUE,      
  show.ci = FALSE,
  show.aic = FALSE,
  show.r2 = TRUE,
  show.fstat = TRUE,
  p.style = "stars"
)
```

```{r}
tab_model(list(
lm(fonasa_conf_belief_funcional_pos ~ control_humano_fonasa + performance_fonasa + ai_disclosure_fonasa, data = data),

lm(fonasa_conf_belief_funcional_pos ~ control_humano_fonasa + performance_fonasa + ai_disclosure_fonasa + 
     genero + edad_num + education_recoded, data = data),

lm(fonasa_conf_belief_funcional_pos ~ control_humano_fonasa + performance_fonasa + ai_disclosure_fonasa + genero + edad_num + education_recoded + device_type, data = data),

lm(fonasa_conf_belief_funcional_pos ~ control_humano_fonasa*device_type + performance_fonasa + ai_disclosure_fonasa + genero + edad_num + education_recoded, data = data),

lm(fonasa_conf_belief_funcional_pos ~ control_humano_fonasa + performance_fonasa*device_type + ai_disclosure_fonasa + genero + edad_num + education_recoded, data = data),

lm(fonasa_conf_belief_funcional_pos ~ control_humano_fonasa + performance_fonasa + ai_disclosure_fonasa*device_type + genero + edad_num + education_recoded, data = data)
),
  collapse.se = TRUE,      
  show.ci = FALSE,
  show.aic = FALSE,
  show.r2 = TRUE,
  show.fstat = TRUE,
  p.style = "stars"
)
```

```{r}
tab_model(list(
lm(fonasa_conf_belief_moral_pos ~ control_humano_fonasa + performance_fonasa + ai_disclosure_fonasa, data = data),

lm(fonasa_conf_belief_moral_pos ~ control_humano_fonasa + performance_fonasa + ai_disclosure_fonasa + 
     genero + edad_num + education_recoded, data = data),

lm(fonasa_conf_belief_moral_pos ~ control_humano_fonasa + performance_fonasa + ai_disclosure_fonasa + genero + edad_num + education_recoded + device_type, data = data),

lm(fonasa_conf_belief_moral_pos ~ control_humano_fonasa*device_type + performance_fonasa + ai_disclosure_fonasa + genero + edad_num + education_recoded, data = data),

lm(fonasa_conf_belief_moral_pos ~ control_humano_fonasa + performance_fonasa*device_type + ai_disclosure_fonasa + genero + edad_num + education_recoded, data = data),

lm(fonasa_conf_belief_moral_pos ~ control_humano_fonasa + performance_fonasa + ai_disclosure_fonasa*device_type + genero + edad_num + education_recoded, data = data)
),
  collapse.se = TRUE,      
  show.ci = FALSE,
  show.aic = FALSE,
  show.r2 = TRUE,
  show.fstat = TRUE,
  p.style = "stars"
)
```

```{r}
tab_model(list(
lm(fonasa_conf_word_funcional_pos ~ control_humano_fonasa + performance_fonasa + ai_disclosure_fonasa, data = data),

lm(fonasa_conf_word_funcional_pos ~ control_humano_fonasa + performance_fonasa + ai_disclosure_fonasa + 
     genero + edad_num + education_recoded, data = data),

lm(fonasa_conf_word_funcional_pos ~ control_humano_fonasa + performance_fonasa + ai_disclosure_fonasa + genero + edad_num + education_recoded + device_type, data = data),

lm(fonasa_conf_word_funcional_pos ~ control_humano_fonasa*device_type + performance_fonasa + ai_disclosure_fonasa + genero + edad_num + education_recoded, data = data),

lm(fonasa_conf_word_funcional_pos ~ control_humano_fonasa + performance_fonasa*device_type + ai_disclosure_fonasa + genero + edad_num + education_recoded, data = data),

lm(fonasa_conf_word_funcional_pos ~ control_humano_fonasa + performance_fonasa + ai_disclosure_fonasa*device_type + genero + edad_num + education_recoded, data = data)
),
  collapse.se = TRUE,      
  show.ci = FALSE,
  show.aic = FALSE,
  show.r2 = TRUE,
  show.fstat = TRUE,
  p.style = "stars"
)
```

```{r}
tab_model(list(
lm(fonasa_conf_word_moral_pos ~ control_humano_fonasa + performance_fonasa + ai_disclosure_fonasa, data = data),

lm(fonasa_conf_word_moral_pos ~ control_humano_fonasa + performance_fonasa + ai_disclosure_fonasa + 
     genero + edad_num + education_recoded, data = data),

lm(fonasa_conf_word_moral_pos ~ control_humano_fonasa + performance_fonasa + ai_disclosure_fonasa + genero + edad_num + education_recoded + device_type, data = data),

lm(fonasa_conf_word_moral_pos ~ control_humano_fonasa*device_type + performance_fonasa + ai_disclosure_fonasa + genero + edad_num + education_recoded, data = data),

lm(fonasa_conf_word_moral_pos ~ control_humano_fonasa + performance_fonasa*device_type + ai_disclosure_fonasa + genero + edad_num + education_recoded, data = data),

lm(fonasa_conf_word_moral_pos ~ control_humano_fonasa + performance_fonasa + ai_disclosure_fonasa*device_type + genero + edad_num + education_recoded, data = data)
),
  collapse.se = TRUE,      
  show.ci = FALSE,
  show.aic = FALSE,
  show.r2 = TRUE,
  show.fstat = TRUE,
  p.style = "stars"
)
```

### AI ATTITUDES

```{r}
tab_model(list(
lm(fonasa_comp_objetiva_pos ~ control_humano_fonasa + performance_fonasa + ai_disclosure_fonasa, data = data),

lm(fonasa_comp_objetiva_pos ~ control_humano_fonasa + performance_fonasa + ai_disclosure_fonasa + 
     genero + edad_num + education_recoded, data = data),

lm(fonasa_comp_objetiva_pos ~ control_humano_fonasa + performance_fonasa + ai_disclosure_fonasa + genero + edad_num + education_recoded + attitudes_ai, data = data),

lm(fonasa_comp_objetiva_pos ~ control_humano_fonasa*attitudes_ai + performance_fonasa + ai_disclosure_fonasa + genero + edad_num + education_recoded, data = data),

lm(fonasa_comp_objetiva_pos ~ control_humano_fonasa + performance_fonasa*attitudes_ai + ai_disclosure_fonasa + genero + edad_num + education_recoded, data = data),

lm(fonasa_comp_objetiva_pos ~ control_humano_fonasa + performance_fonasa + ai_disclosure_fonasa*attitudes_ai + genero + edad_num + education_recoded, data = data)
),
  collapse.se = TRUE,      
  show.ci = FALSE,
  show.aic = FALSE,
  show.r2 = TRUE,
  show.fstat = TRUE,
  p.style = "stars"
)
```

```{r}
tab_model(list(
lm(fonasa_comp_subjetiva_pos ~ control_humano_fonasa + performance_fonasa + ai_disclosure_fonasa, data = data),

lm(fonasa_comp_subjetiva_pos ~ control_humano_fonasa + performance_fonasa + ai_disclosure_fonasa + 
     genero + edad_num + education_recoded, data = data),

lm(fonasa_comp_subjetiva_pos ~ control_humano_fonasa + performance_fonasa + ai_disclosure_fonasa + genero + edad_num + education_recoded + attitudes_ai, data = data),

lm(fonasa_comp_subjetiva_pos ~ control_humano_fonasa*attitudes_ai + performance_fonasa + ai_disclosure_fonasa + genero + edad_num + education_recoded, data = data),

lm(fonasa_comp_subjetiva_pos ~ control_humano_fonasa + performance_fonasa*attitudes_ai + ai_disclosure_fonasa + genero + edad_num + education_recoded, data = data),

lm(fonasa_comp_subjetiva_pos ~ control_humano_fonasa + performance_fonasa + ai_disclosure_fonasa*attitudes_ai + genero + edad_num + education_recoded, data = data)
),
  collapse.se = TRUE,      
  show.ci = FALSE,
  show.aic = FALSE,
  show.r2 = TRUE,
  show.fstat = TRUE,
  p.style = "stars"
)
```

### Device Type

```{r}
tab_model(list(
lm(fonasa_comp_objetiva_pos ~ control_humano_fonasa + performance_fonasa + ai_disclosure_fonasa, data = data),

lm(fonasa_comp_objetiva_pos ~ control_humano_fonasa + performance_fonasa + ai_disclosure_fonasa + 
     genero + edad_num + education_recoded, data = data),

lm(fonasa_comp_objetiva_pos ~ control_humano_fonasa + performance_fonasa + ai_disclosure_fonasa + genero + edad_num + education_recoded + device_type, data = data),

lm(fonasa_comp_objetiva_pos ~ control_humano_fonasa*device_type + performance_fonasa + ai_disclosure_fonasa + genero + edad_num + education_recoded, data = data),

lm(fonasa_comp_objetiva_pos ~ control_humano_fonasa + performance_fonasa*device_type + ai_disclosure_fonasa + genero + edad_num + education_recoded, data = data),

lm(fonasa_comp_objetiva_pos ~ control_humano_fonasa + performance_fonasa + ai_disclosure_fonasa*device_type + genero + edad_num + education_recoded, data = data)
),
  collapse.se = TRUE,      
  show.ci = FALSE,
  show.aic = FALSE,
  show.r2 = TRUE,
  show.fstat = TRUE,
  p.style = "stars"
)
```

```{r}
tab_model(list(
lm(fonasa_comp_subjetiva_pos ~ control_humano_fonasa + performance_fonasa + ai_disclosure_fonasa, data = data),

lm(fonasa_comp_subjetiva_pos ~ control_humano_fonasa + performance_fonasa + ai_disclosure_fonasa + 
     genero + edad_num + education_recoded, data = data),

lm(fonasa_comp_subjetiva_pos ~ control_humano_fonasa + performance_fonasa + ai_disclosure_fonasa + genero + edad_num + education_recoded + device_type, data = data),

lm(fonasa_comp_subjetiva_pos ~ control_humano_fonasa*device_type + performance_fonasa + ai_disclosure_fonasa + genero + edad_num + education_recoded, data = data),

lm(fonasa_comp_subjetiva_pos ~ control_humano_fonasa + performance_fonasa*device_type + ai_disclosure_fonasa + genero + edad_num + education_recoded, data = data),

lm(fonasa_comp_subjetiva_pos ~ control_humano_fonasa + performance_fonasa + ai_disclosure_fonasa*device_type + genero + edad_num + education_recoded, data = data)
),
  collapse.se = TRUE,      
  show.ci = FALSE,
  show.aic = FALSE,
  show.r2 = TRUE,
  show.fstat = TRUE,
  p.style = "stars"
)
```

```{r}
tab_model(list(
lm(fonasa_conf_belief_funcional_pos ~ control_humano_fonasa + performance_fonasa + ai_disclosure_fonasa, data = data),

lm(fonasa_conf_belief_funcional_pos ~ control_humano_fonasa + performance_fonasa + ai_disclosure_fonasa + 
     genero + edad_num + education_recoded, data = data),

lm(fonasa_conf_belief_funcional_pos ~ control_humano_fonasa + performance_fonasa + ai_disclosure_fonasa + genero + edad_num + education_recoded + device_type, data = data),

lm(fonasa_conf_belief_funcional_pos ~ control_humano_fonasa*device_type + performance_fonasa + ai_disclosure_fonasa + genero + edad_num + education_recoded, data = data),

lm(fonasa_conf_belief_funcional_pos ~ control_humano_fonasa + performance_fonasa*device_type + ai_disclosure_fonasa + genero + edad_num + education_recoded, data = data),

lm(fonasa_conf_belief_funcional_pos ~ control_humano_fonasa + performance_fonasa + ai_disclosure_fonasa*device_type + genero + edad_num + education_recoded, data = data)
),
  collapse.se = TRUE,      
  show.ci = FALSE,
  show.aic = FALSE,
  show.r2 = TRUE,
  show.fstat = TRUE,
  p.style = "stars"
)
```

```{r}
tab_model(list(
lm(fonasa_conf_belief_moral_pos ~ control_humano_fonasa + performance_fonasa + ai_disclosure_fonasa, data = data),

lm(fonasa_conf_belief_moral_pos ~ control_humano_fonasa + performance_fonasa + ai_disclosure_fonasa + 
     genero + edad_num + education_recoded, data = data),

lm(fonasa_conf_belief_moral_pos ~ control_humano_fonasa + performance_fonasa + ai_disclosure_fonasa + genero + edad_num + education_recoded + device_type, data = data),

lm(fonasa_conf_belief_moral_pos ~ control_humano_fonasa*device_type + performance_fonasa + ai_disclosure_fonasa + genero + edad_num + education_recoded, data = data),

lm(fonasa_conf_belief_moral_pos ~ control_humano_fonasa + performance_fonasa*device_type + ai_disclosure_fonasa + genero + edad_num + education_recoded, data = data),

lm(fonasa_conf_belief_moral_pos ~ control_humano_fonasa + performance_fonasa + ai_disclosure_fonasa*device_type + genero + edad_num + education_recoded, data = data)
),
  collapse.se = TRUE,      
  show.ci = FALSE,
  show.aic = FALSE,
  show.r2 = TRUE,
  show.fstat = TRUE,
  p.style = "stars"
)
```

```{r}
tab_model(list(
lm(fonasa_conf_word_funcional_pos ~ control_humano_fonasa + performance_fonasa + ai_disclosure_fonasa, data = data),

lm(fonasa_conf_word_funcional_pos ~ control_humano_fonasa + performance_fonasa + ai_disclosure_fonasa + 
     genero + edad_num + education_recoded, data = data),

lm(fonasa_conf_word_funcional_pos ~ control_humano_fonasa + performance_fonasa + ai_disclosure_fonasa + genero + edad_num + education_recoded + device_type, data = data),

lm(fonasa_conf_word_funcional_pos ~ control_humano_fonasa*device_type + performance_fonasa + ai_disclosure_fonasa + genero + edad_num + education_recoded, data = data),

lm(fonasa_conf_word_funcional_pos ~ control_humano_fonasa + performance_fonasa*device_type + ai_disclosure_fonasa + genero + edad_num + education_recoded, data = data),

lm(fonasa_conf_word_funcional_pos ~ control_humano_fonasa + performance_fonasa + ai_disclosure_fonasa*device_type + genero + edad_num + education_recoded, data = data)
),
  collapse.se = TRUE,      
  show.ci = FALSE,
  show.aic = FALSE,
  show.r2 = TRUE,
  show.fstat = TRUE,
  p.style = "stars"
)
```

```{r}
tab_model(list(
lm(fonasa_conf_word_moral_pos ~ control_humano_fonasa + performance_fonasa + ai_disclosure_fonasa, data = data),

lm(fonasa_conf_word_moral_pos ~ control_humano_fonasa + performance_fonasa + ai_disclosure_fonasa + 
     genero + edad_num + education_recoded, data = data),

lm(fonasa_conf_word_moral_pos ~ control_humano_fonasa + performance_fonasa + ai_disclosure_fonasa + genero + edad_num + education_recoded + device_type, data = data),

lm(fonasa_conf_word_moral_pos ~ control_humano_fonasa*device_type + performance_fonasa + ai_disclosure_fonasa + genero + edad_num + education_recoded, data = data),

lm(fonasa_conf_word_moral_pos ~ control_humano_fonasa + performance_fonasa*device_type + ai_disclosure_fonasa + genero + edad_num + education_recoded, data = data),

lm(fonasa_conf_word_moral_pos ~ control_humano_fonasa + performance_fonasa + ai_disclosure_fonasa*device_type + genero + edad_num + education_recoded, data = data)
),
  collapse.se = TRUE,      
  show.ci = FALSE,
  show.aic = FALSE,
  show.r2 = TRUE,
  show.fstat = TRUE,
  p.style = "stars"
)
```

### AI ATTITUDES

```{r}
tab_model(list(
lm(fonasa_comp_objetiva_pos ~ control_humano_fonasa + performance_fonasa + ai_disclosure_fonasa, data = data),

lm(fonasa_comp_objetiva_pos ~ control_humano_fonasa + performance_fonasa + ai_disclosure_fonasa + 
     genero + edad_num + education_recoded, data = data),

lm(fonasa_comp_objetiva_pos ~ control_humano_fonasa + performance_fonasa + ai_disclosure_fonasa + genero + edad_num + education_recoded + attitudes_ai, data = data),

lm(fonasa_comp_objetiva_pos ~ control_humano_fonasa*attitudes_ai + performance_fonasa + ai_disclosure_fonasa + genero + edad_num + education_recoded, data = data),

lm(fonasa_comp_objetiva_pos ~ control_humano_fonasa + performance_fonasa*attitudes_ai + ai_disclosure_fonasa + genero + edad_num + education_recoded, data = data),

lm(fonasa_comp_objetiva_pos ~ control_humano_fonasa + performance_fonasa + ai_disclosure_fonasa*attitudes_ai + genero + edad_num + education_recoded, data = data)
),
  collapse.se = TRUE,      
  show.ci = FALSE,
  show.aic = FALSE,
  show.r2 = TRUE,
  show.fstat = TRUE,
  p.style = "stars"
)
```

```{r}
tab_model(list(
lm(fonasa_comp_subjetiva_pos ~ control_humano_fonasa + performance_fonasa + ai_disclosure_fonasa, data = data),

lm(fonasa_comp_subjetiva_pos ~ control_humano_fonasa + performance_fonasa + ai_disclosure_fonasa + 
     genero + edad_num + education_recoded, data = data),

lm(fonasa_comp_subjetiva_pos ~ control_humano_fonasa + performance_fonasa + ai_disclosure_fonasa + genero + edad_num + education_recoded + attitudes_ai, data = data),

lm(fonasa_comp_subjetiva_pos ~ control_humano_fonasa*attitudes_ai + performance_fonasa + ai_disclosure_fonasa + genero + edad_num + education_recoded, data = data),

lm(fonasa_comp_subjetiva_pos ~ control_humano_fonasa + performance_fonasa*attitudes_ai + ai_disclosure_fonasa + genero + edad_num + education_recoded, data = data),

lm(fonasa_comp_subjetiva_pos ~ control_humano_fonasa + performance_fonasa + ai_disclosure_fonasa*attitudes_ai + genero + edad_num + education_recoded, data = data)
),
  collapse.se = TRUE,      
  show.ci = FALSE,
  show.aic = FALSE,
  show.r2 = TRUE,
  show.fstat = TRUE,
  p.style = "stars"
)
```

### Device Type

```{r}
tab_model(list(
lm(fonasa_comp_objetiva_pos ~ control_humano_fonasa + performance_fonasa + ai_disclosure_fonasa, data = data),

lm(fonasa_comp_objetiva_pos ~ control_humano_fonasa + performance_fonasa + ai_disclosure_fonasa + 
     genero + edad_num + education_recoded, data = data),

lm(fonasa_comp_objetiva_pos ~ control_humano_fonasa + performance_fonasa + ai_disclosure_fonasa + genero + edad_num + education_recoded + device_type, data = data),

lm(fonasa_comp_objetiva_pos ~ control_humano_fonasa*device_type + performance_fonasa + ai_disclosure_fonasa + genero + edad_num + education_recoded, data = data),

lm(fonasa_comp_objetiva_pos ~ control_humano_fonasa + performance_fonasa*device_type + ai_disclosure_fonasa + genero + edad_num + education_recoded, data = data),

lm(fonasa_comp_objetiva_pos ~ control_humano_fonasa + performance_fonasa + ai_disclosure_fonasa*device_type + genero + edad_num + education_recoded, data = data)
),
  collapse.se = TRUE,      
  show.ci = FALSE,
  show.aic = FALSE,
  show.r2 = TRUE,
  show.fstat = TRUE,
  p.style = "stars"
)
```

```{r}
tab_model(list(
lm(fonasa_comp_subjetiva_pos ~ control_humano_fonasa + performance_fonasa + ai_disclosure_fonasa, data = data),

lm(fonasa_comp_subjetiva_pos ~ control_humano_fonasa + performance_fonasa + ai_disclosure_fonasa + 
     genero + edad_num + education_recoded, data = data),

lm(fonasa_comp_subjetiva_pos ~ control_humano_fonasa + performance_fonasa + ai_disclosure_fonasa + genero + edad_num + education_recoded + device_type, data = data),

lm(fonasa_comp_subjetiva_pos ~ control_humano_fonasa*device_type + performance_fonasa + ai_disclosure_fonasa + genero + edad_num + education_recoded, data = data),

lm(fonasa_comp_subjetiva_pos ~ control_humano_fonasa + performance_fonasa*device_type + ai_disclosure_fonasa + genero + edad_num + education_recoded, data = data),

lm(fonasa_comp_subjetiva_pos ~ control_humano_fonasa + performance_fonasa + ai_disclosure_fonasa*device_type + genero + edad_num + education_recoded, data = data)
),
  collapse.se = TRUE,      
  show.ci = FALSE,
  show.aic = FALSE,
  show.r2 = TRUE,
  show.fstat = TRUE,
  p.style = "stars"
)
```

```{r}
tab_model(list(
lm(fonasa_conf_belief_funcional_pos ~ control_humano_fonasa + performance_fonasa + ai_disclosure_fonasa, data = data),

lm(fonasa_conf_belief_funcional_pos ~ control_humano_fonasa + performance_fonasa + ai_disclosure_fonasa + 
     genero + edad_num + education_recoded, data = data),

lm(fonasa_conf_belief_funcional_pos ~ control_humano_fonasa + performance_fonasa + ai_disclosure_fonasa + genero + edad_num + education_recoded + device_type, data = data),

lm(fonasa_conf_belief_funcional_pos ~ control_humano_fonasa*device_type + performance_fonasa + ai_disclosure_fonasa + genero + edad_num + education_recoded, data = data),

lm(fonasa_conf_belief_funcional_pos ~ control_humano_fonasa + performance_fonasa*device_type + ai_disclosure_fonasa + genero + edad_num + education_recoded, data = data),

lm(fonasa_conf_belief_funcional_pos ~ control_humano_fonasa + performance_fonasa + ai_disclosure_fonasa*device_type + genero + edad_num + education_recoded, data = data)
),
  collapse.se = TRUE,      
  show.ci = FALSE,
  show.aic = FALSE,
  show.r2 = TRUE,
  show.fstat = TRUE,
  p.style