---
title: "hypotheses_SAE_thesis"
format: html
editor: visual
---

execute: echo: false warning: false ---

# SAE (Ex-ante)

```{r}
#| include: false

knitr::opts_chunk$set(
  fig.path = "figures/",
  dpi = 300,
  fig.width = 7,
  fig.height = 5,
  dev = "png"
)

library(ggeffects)
source(here::here("script/proc_data.R"))

# Convertimos las variables de control a factores
data <- data %>%
  mutate(across(c(
    disclosure, inf_situacional, control_humano
  ), as.factor))

data <- data%>%
  filter(eliminado == 0)

library(sjPlot)

data <- data %>%
  mutate(
    attitudes_tech = rowMeans(
      select(., starts_with("pre_general_attitudes_tech")),
      na.rm = TRUE),
    alfabetizacion_digital = rowMeans(
      select(., starts_with("alfabetizacion_digital")),
      na.rm = TRUE),  
    ai_skills = rowMeans(
      select(., starts_with("ai_skills")),
      na.rm = TRUE), 
    attitudes_ai = rowMeans(
      select(., starts_with("general_attitudes_ai")),
      na.rm = TRUE),
    get_variable_ord_sae = ifelse(get_variable_ord == 1, "Fonasa", "SAE"),
    uso_sae = rowMeans(
      select(., starts_with("sae_familiaridad_uso")),
      na.rm = TRUE),
    sae_familiaridad_recode = ifelse(sae_familiaridad_3 == "No sé.", "No.", sae_familiaridad_3)
    )
```

## Hipótesis 1

```{r}
tab_model(
  list(
lm(sae_comp_objetiva_pre ~ disclosure, data = data),
lm(sae_comp_subjetiva_pre ~ disclosure, data = data),
lm(sae_conf_belief_funcional_pre ~ disclosure, data = data),
lm(sae_conf_belief_moral_pre ~ disclosure, data = data)
  ),
  collapse.se = TRUE,      
  show.ci = FALSE,
  show.aic = FALSE,
  show.r2 = TRUE,
  show.fstat = TRUE,
  p.style = "stars",
  pred.labels = c("Intercept", "Algorithm disclosure"),
  dv.labels = c("Objective understanding <br> (Ex-ante)", "Subjective understanding <br> (Ex-ante)", "Functional trust <br> (Ex-ante)", "Moral trust <br> (Ex-ante)"),
  file = "tabla_exante_H1_simple.html"
)
```

## Hipótesis 1 con demográficos

```{r}
tab_model(
  list(
lm(sae_comp_objetiva_pre ~ disclosure + genero + edad_num + + education_recoded, data = data),
lm(sae_comp_subjetiva_pre ~ disclosure + genero + edad_num + + education_recoded, data = data),
lm(sae_conf_belief_funcional_pre ~ disclosure + genero + edad_num + + education_recoded, data = data),
lm(sae_conf_belief_moral_pre ~ disclosure + genero + edad_num + + education_recoded, data = data)
  ),
  collapse.se = TRUE,      
  show.ci = FALSE,
  show.aic = FALSE,
  show.r2 = TRUE,
  show.fstat = TRUE,
  p.style = "stars",
  pred.labels = c("Intercept", "Algorithm disclosure", "Gender: <br> Female", "Age", "High school diploma", "Higher <br> education"),
  dv.labels = c("Objective understanding <br> (Ex-ante)", "Subjective understanding <br> (Ex-ante)", "Functional trust <br> (Ex-ante)", "Moral trust <br> (Ex-ante)"),
  file = "tabla_exante_H1_demog.html"
)
```

## Hipótesis 2

```{r}
tab_model(
  list(
lm(sae_comp_objetiva_pre ~ inf_situacional, data = data),
lm(sae_comp_subjetiva_pre ~ inf_situacional, data = data),
lm(sae_conf_belief_funcional_pre ~ inf_situacional, data = data),
lm(sae_conf_belief_moral_pre ~ inf_situacional, data = data)
  ),
  collapse.se = TRUE,      
  show.ci = FALSE,
  show.aic = FALSE,
  show.r2 = TRUE,
  show.fstat = TRUE,
  p.style = "stars",
  pred.labels = c("Intercept", "Situational information"),
  dv.labels = c("Objective understanding <br> (Ex-ante)", "Subjective understanding <br> (Ex-ante)", "Functional trust <br> (Ex-ante)", "Moral trust <br> (Ex-ante)"),
  file = "tabla_exante_H2_simple.html"
)
```

## Hipótesis 2 con demográficos

```{r}
tab_model(
  list(
lm(sae_comp_objetiva_pre ~ inf_situacional + genero + edad_num + + education_recoded, data = data),
lm(sae_comp_subjetiva_pre ~ inf_situacional + genero + edad_num + + education_recoded, data = data),
lm(sae_conf_belief_funcional_pre ~ inf_situacional + genero + edad_num + + education_recoded, data = data),
lm(sae_conf_belief_moral_pre ~ inf_situacional + genero + edad_num + + education_recoded, data = data)
  ),
  collapse.se = TRUE,      
  show.ci = FALSE,
  show.aic = FALSE,
  show.r2 = TRUE,
  show.fstat = TRUE,
  p.style = "stars",
  pred.labels = c("Intercept", "Situational information", "Gender:<br>  Female", "Age", "High school diploma", "Higher <br> education"),
  dv.labels = c("Objective understanding <br> (Ex-ante)", "Subjective understanding <br> (Ex-ante)", "Functional trust <br> (Ex-ante)", "Moral trust <br> (Ex-ante)"),
  file = "tabla_exante_H2_demog.html"
)
```

## Hipótesis 1 y 2 consolidadas

```{r}
tab_model(list(
lm(sae_comp_objetiva_pre ~ disclosure + inf_situacional + genero + edad_num + + education_recoded, data = data),
lm(sae_comp_subjetiva_pre ~ disclosure + inf_situacional + genero + edad_num + education_recoded, data = data),
lm(sae_conf_belief_funcional_pre ~ disclosure + inf_situacional + genero + edad_num + education_recoded, data = data),
lm(sae_conf_belief_moral_pre ~ disclosure + inf_situacional + genero + edad_num + education_recoded, data = data)
),
  collapse.se = TRUE,      
  show.ci = FALSE,
  show.aic = FALSE,
  show.r2 = TRUE,
  show.fstat = TRUE,
  p.style = "stars",
  pred.labels = c("Intercept", "Algorithmic disclosure","Situational information", "Gender: <br> Female", "Age", "High school diploma", "Higher <br> education"),
  dv.labels = c("Objective understanding <br> (Ex-ante)", "Subjective understanding <br> (Ex-ante)", "Functional trust <br> (Ex-ante)", "Moral trust <br> (Ex-ante)"),
  file = "tabla_exante_H1_H2_demog.html"
)
```

### Ex ante moderators progresivos

### AI SKILLS PRE

```{r}
tab_model(list(
lm(sae_comp_objetiva_pre ~ disclosure + inf_situacional, data = data),

lm(sae_comp_objetiva_pre ~ disclosure + inf_situacional + genero + edad_num + education_recoded, data = data),

lm(sae_comp_objetiva_pre ~ disclosure + inf_situacional + genero + edad_num + education_recoded + ai_skills, data = data),

lm(sae_comp_objetiva_pre ~ disclosure*ai_skills + inf_situacional + genero + edad_num + education_recoded, data = data),

lm(sae_comp_objetiva_pre ~ disclosure + inf_situacional*ai_skills + genero + edad_num + education_recoded, data = data)
),
  collapse.se = TRUE,      
  show.ci = FALSE,
  show.aic = FALSE,
  show.r2 = TRUE,
  show.fstat = TRUE,
  p.style = "stars",
  pred.labels = c("Intercept", "Algorithmic disclosure","Situational information", "Gender: <br> Female", "Age", "High school diploma", "Higher <br> education", "AI skills", "Algorithm disclosure x AI skills", "Situational information x AI skills"),
  dv.labels = c("Objective understanding <br> (Ex-ante)", "Objective understanding <br> (Ex-ante)", "Objective understanding <br> (Ex-ante)", "Objective understanding <br> (Ex-ante)", "Objective understanding <br> (Ex-ante)"),
  file = "tabla_exante_OU_AIskills.html"
)
```

```{r}
tab_model(list(
lm(sae_comp_subjetiva_pre ~ disclosure + inf_situacional, data = data),

lm(sae_comp_subjetiva_pre ~ disclosure + inf_situacional + genero + edad_num + education_recoded, data = data),

lm(sae_comp_subjetiva_pre ~ disclosure + inf_situacional + genero + edad_num + education_recoded + ai_skills, data = data),

lm(sae_comp_subjetiva_pre ~ disclosure*ai_skills + inf_situacional + genero + edad_num + education_recoded, data = data),

lm(sae_comp_subjetiva_pre ~ disclosure + inf_situacional*ai_skills + genero + edad_num + education_recoded, data = data)
),
  collapse.se = TRUE,      
  show.ci = FALSE,
  show.aic = FALSE,
  show.r2 = TRUE,
  show.fstat = TRUE,
  p.style = "stars",
  pred.labels = c("Intercept", "Algorithmic disclosure","Situational information", "Gender: Female", "Age", "High school diploma", "Higher education", "AI skills", "Algorithm disclosure x AI skills", "Situational information x AI skills"),
  dv.labels = c("Subjective understanding <br> (Ex-ante)", "Subjective understanding <br> (Ex-ante)", "Subjective understanding <br> (Ex-ante)", "Subjective understanding <br> (Ex-ante)", "Subjective understanding <br> (Ex-ante)"),
  file = "tabla_exante_SU_AIskills.html"
)
```

```{r}
tab_model(list(
lm(sae_conf_belief_funcional_pre ~ disclosure + inf_situacional, data = data),

lm(sae_conf_belief_funcional_pre ~ disclosure + inf_situacional + genero + edad_num + education_recoded, data = data),

lm(sae_conf_belief_funcional_pre ~ disclosure + inf_situacional + genero + edad_num + education_recoded + ai_skills, data = data),

lm(sae_conf_belief_funcional_pre ~ disclosure*ai_skills + inf_situacional + genero + edad_num + education_recoded, data = data),

lm(sae_conf_belief_funcional_pre ~ disclosure + inf_situacional*ai_skills + genero + edad_num + education_recoded, data = data)
),
  collapse.se = TRUE,      
  show.ci = FALSE,
  show.aic = FALSE,
  show.r2 = TRUE,
  show.fstat = TRUE,
  p.style = "stars",
  pred.labels = c("Intercept", "Algorithmic disclosure","Situational information", "Gender: <br> Female", "Age", "High school diploma", "Higher <br> education", "AI skills", "Algorithm disclosure x <br> AI skills", "Situational information x <br> AI skills"),
  dv.labels = c("Functional trust <br> (Ex-ante)", "Functional trust <br> (Ex-ante)", "Functional trust <br> (Ex-ante)", "Functional trust <br> (Ex-ante)", "Functional trust <br> (Ex-ante)"),
  file = "tabla_exante_PT_AIskills.html"
)
```

```{r}
tab_model(list(
lm(sae_conf_belief_moral_pre ~ disclosure + inf_situacional, data = data),

lm(sae_conf_belief_moral_pre ~ disclosure + inf_situacional + genero + edad_num + education_recoded, data = data),

lm(sae_conf_belief_moral_pre ~ disclosure + inf_situacional + genero + edad_num + education_recoded + ai_skills, data = data),

lm(sae_conf_belief_moral_pre ~ disclosure*ai_skills + inf_situacional + genero + edad_num + education_recoded, data = data),

lm(sae_conf_belief_moral_pre ~ disclosure + inf_situacional*ai_skills + genero + edad_num + education_recoded, data = data)
),
  collapse.se = TRUE,      
  show.ci = FALSE,
  show.aic = FALSE,
  show.r2 = TRUE,
  show.fstat = TRUE,
  p.style = "stars",
  pred.labels = c("Intercept", "Algorithmic<br>  disclosure","Situational <br> information", "Gender: <br> Female", "Age", "High school <br> diploma", "Higher <br> education", "AI skills", "Algorithm <br> disclosure x <br> AI skills", "Situational <br> information x <br> AI skills"),
  dv.labels = c("Moral trust <br> (Ex-ante)", "Moral trust <br> (Ex-ante)", "Moral trust <br> (Ex-ante)", "Moral trust <br> (Ex-ante)", "Moral trust <br> (Ex-ante)"),
  file = "tabla_exante_MT_AIskills.html"
)
```

### AI ATTITUDES PRE

```{r}
tab_model(list(
lm(sae_comp_objetiva_pre ~ disclosure + inf_situacional, data = data),

lm(sae_comp_objetiva_pre ~ disclosure + inf_situacional + genero + edad_num + education_recoded, data = data),

lm(sae_comp_objetiva_pre ~ disclosure + inf_situacional + genero + edad_num + education_recoded + attitudes_ai, data = data),

lm(sae_comp_objetiva_pre ~ disclosure*attitudes_ai + inf_situacional + genero + edad_num + education_recoded, data = data),

lm(sae_comp_objetiva_pre ~ disclosure + inf_situacional*attitudes_ai + genero + edad_num + education_recoded, data = data)
),
  collapse.se = TRUE,      
  show.ci = FALSE,
  show.aic = FALSE,
  show.r2 = TRUE,
  show.fstat = TRUE,
  p.style = "stars",
  pred.labels = c("Intercept", "Algorithmic disclosure","Situational information", "Gender: Female", "Age", "High school diploma", "Higher education", "AI Attitudes", "Algorithm disclosure x AI Attitudes", "Situational information x AI Attitudes"),
  dv.labels = c("Objective understanding <br> (Ex-ante)", "Objective understanding <br> (Ex-ante)", "Objective understanding <br> (Ex-ante)", "Objective understanding <br> (Ex-ante)", "Objective understanding <br> (Ex-ante)"),
  file = "tabla_exante_OU_AIattitudes.html"
)
```

```{r}
tab_model(list(
lm(sae_comp_subjetiva_pre ~ disclosure + inf_situacional, data = data),

lm(sae_comp_subjetiva_pre ~ disclosure + inf_situacional + genero + edad_num + education_recoded, data = data),

lm(sae_comp_subjetiva_pre ~ disclosure + inf_situacional + genero + edad_num + education_recoded + attitudes_ai, data = data),

lm(sae_comp_subjetiva_pre ~ disclosure*attitudes_ai + inf_situacional + genero + edad_num + education_recoded, data = data),

lm(sae_comp_subjetiva_pre ~ disclosure + inf_situacional*attitudes_ai + genero + edad_num + education_recoded, data = data)
),
  collapse.se = TRUE,      
  show.ci = FALSE,
  show.aic = FALSE,
  show.r2 = TRUE,
  show.fstat = TRUE,
  p.style = "stars",
  pred.labels = c("Intercept", "Algorithmic disclosure","Situational information", "Gender: Female", "Age", "High school diploma", "Higher education", "AI Attitudes", "Algorithm disclosure x AI Attitudes", "Situational information x AI Attitudes"),
  dv.labels = c("Subjective understanding <br> (Ex-ante)", "Subjective understanding <br> (Ex-ante)", "Subjective understanding <br> (Ex-ante)", "Subjective understanding <br> (Ex-ante)", "Subjective understanding <br> (Ex-ante)"),
  file = "tabla_exante_SU_AIattitudes.html"
)
```

```{r}
tab_model(list(
lm(sae_conf_belief_funcional_pre ~ disclosure + inf_situacional, data = data),

lm(sae_conf_belief_funcional_pre ~ disclosure + inf_situacional + genero + edad_num + education_recoded, data = data),

lm(sae_conf_belief_funcional_pre ~ disclosure + inf_situacional + genero + edad_num + education_recoded + attitudes_ai, data = data),

lm(sae_conf_belief_funcional_pre ~ disclosure*attitudes_ai + inf_situacional + genero + edad_num + education_recoded, data = data),

lm(sae_conf_belief_funcional_pre ~ disclosure + inf_situacional*attitudes_ai + genero + edad_num + education_recoded, data = data)
),
  collapse.se = TRUE,      
  show.ci = FALSE,
  show.aic = FALSE,
  show.r2 = TRUE,
  show.fstat = TRUE,
  p.style = "stars",
  pred.labels = c("Intercept", "Algorithmic disclosure","Situational information", "Gender: <br> Female", "Age", "High school diploma", "Higher <br> education", "AI Attitudes", "Algorithm disclosure x <br> AI Attitudes", "Situational information x <br> AI Attitudes"),
  dv.labels = c("Functional trust <br> (Ex-ante)", "Functional trust <br> (Ex-ante)", "Functional trust <br> (Ex-ante)", "Functional trust <br> (Ex-ante)", "Functional trust <br> (Ex-ante)"),
  file = "tabla_exante_PT_AIattitudes.html"
)
```

```{r}
tab_model(list(
lm(sae_conf_belief_moral_pre ~ disclosure + inf_situacional, data = data),

lm(sae_conf_belief_moral_pre ~ disclosure + inf_situacional + genero + edad_num + education_recoded, data = data),

lm(sae_conf_belief_moral_pre ~ disclosure + inf_situacional + genero + edad_num + education_recoded + attitudes_ai, data = data),

lm(sae_conf_belief_moral_pre ~ disclosure*attitudes_ai + inf_situacional + genero + edad_num + education_recoded, data = data),

lm(sae_conf_belief_moral_pre ~ disclosure + inf_situacional*attitudes_ai + genero + edad_num + education_recoded, data = data)
),
  collapse.se = TRUE,      
  show.ci = FALSE,
  show.aic = FALSE,
  show.r2 = TRUE,
  show.fstat = TRUE,
  p.style = "stars",
  pred.labels = c("Intercept", "Algorithmic <br> disclosure","Situational <br> information", "Gender: <br> Female", "Age", "High school <br> diploma", "Higher <br> education", "AI Attitudes", "Algorithm <br> disclosure x <br> AI Attitudes", "Situational <br> information x <br> AI Attitudes"),
  dv.labels = c("Moral trust <br> (Ex-ante)", "Moral trust <br> (Ex-ante)", "Moral trust <br> (Ex-ante)", "Moral trust <br> (Ex-ante)", "Moral trust <br> (Ex-ante)"),
  file = "tabla_exante_MT_AIattitudes.html"
)
```

### Device type pre

```{r}
tab_model(list(
lm(sae_comp_objetiva_pre ~ disclosure + inf_situacional, data = data),

lm(sae_comp_objetiva_pre ~ disclosure + inf_situacional + genero + edad_num + education_recoded, data = data),

lm(sae_comp_objetiva_pre ~ disclosure + inf_situacional + genero + edad_num + education_recoded + device_type, data = data),

lm(sae_comp_objetiva_pre ~ disclosure*device_type + inf_situacional + genero + edad_num + education_recoded, data = data),

lm(sae_comp_objetiva_pre ~ disclosure + inf_situacional*device_type + genero + edad_num + education_recoded, data = data)
),
  collapse.se = TRUE,      
  show.ci = FALSE,
  show.aic = FALSE,
  show.r2 = TRUE,
  show.fstat = TRUE,
  p.style = "stars",
  pred.labels = c("Intercept", "Algorithmic disclosure","Situational information", "Gender: Female", "Age", "High school diploma", "Higher education", "Device", "Algorithm disclosure x Device", "Situational information x Device"),
  dv.labels = c("Objective understanding <br> (Ex-ante)", "Objective understanding <br> (Ex-ante)", "Objective understanding <br> (Ex-ante)", "Objective understanding <br> (Ex-ante)", "Objective understanding <br> (Ex-ante)"),
  file = "tabla_exante_OU_Device.html"
)
```

```{r}
tab_model(list(
lm(sae_comp_subjetiva_pre ~ disclosure + inf_situacional, data = data),

lm(sae_comp_subjetiva_pre ~ disclosure + inf_situacional + genero + edad_num + education_recoded, data = data),

lm(sae_comp_subjetiva_pre ~ disclosure + inf_situacional + genero + edad_num + education_recoded + device_type, data = data),

lm(sae_comp_subjetiva_pre ~ disclosure*device_type + inf_situacional + genero + edad_num + education_recoded, data = data),

lm(sae_comp_subjetiva_pre ~ disclosure + inf_situacional*device_type + genero + edad_num + education_recoded, data = data)
),
  collapse.se = TRUE,      
  show.ci = FALSE,
  show.aic = FALSE,
  show.r2 = TRUE,
  show.fstat = TRUE,
  p.style = "stars",
  pred.labels = c("Intercept", "Algorithmic disclosure","Situational information", "Gender: Female", "Age", "High school diploma", "Higher education", "Device", "Algorithm disclosure x Device", "Situational information x Device"),
  dv.labels = c("Subjective understanding <br> (Ex-ante)", "Subjective understanding <br> (Ex-ante)", "Subjective understanding <br> (Ex-ante)", "Subjective understanding <br> (Ex-ante)", "Subjective understanding <br> (Ex-ante)"),
  file = "tabla_exante_SU_Device.html"
)
```

```{r}
tab_model(list(
lm(sae_conf_belief_funcional_pre ~ disclosure + inf_situacional, data = data),

lm(sae_conf_belief_funcional_pre ~ disclosure + inf_situacional + genero + edad_num + education_recoded, data = data),

lm(sae_conf_belief_funcional_pre ~ disclosure + inf_situacional + genero + edad_num + education_recoded + device_type, data = data),

lm(sae_conf_belief_funcional_pre ~ disclosure*device_type + inf_situacional + genero + edad_num + education_recoded, data = data),

lm(sae_conf_belief_funcional_pre ~ disclosure + inf_situacional*device_type + genero + edad_num + education_recoded, data = data)
),
  collapse.se = TRUE,      
  show.ci = FALSE,
  show.aic = FALSE,
  show.r2 = TRUE,
  show.fstat = TRUE,
  p.style = "stars",
  pred.labels = c("Intercept", "Algorithmic disclosure","Situational information", "Gender: Female", "Age", "High school diploma", "Higher education", "Device", "Algorithm disclosure x Device", "Situational information x Device"),
  dv.labels = c("Functional trust <br> (Ex-ante)", "Functional trust <br> (Ex-ante)", "Functional trust <br> (Ex-ante)", "Functional trust <br> (Ex-ante)", "Functional trust <br> (Ex-ante)"),
  file = "tabla_exante_PT_Device.html"
)
```

```{r}
tab_model(list(
lm(sae_conf_belief_moral_pre ~ disclosure + inf_situacional, data = data),

lm(sae_conf_belief_moral_pre ~ disclosure + inf_situacional + genero + edad_num + education_recoded, data = data),

lm(sae_conf_belief_moral_pre ~ disclosure + inf_situacional + genero + edad_num + education_recoded + device_type, data = data),

lm(sae_conf_belief_moral_pre ~ disclosure*device_type + inf_situacional + genero + edad_num + education_recoded, data = data),

lm(sae_conf_belief_moral_pre ~ disclosure + inf_situacional*device_type + genero + edad_num + education_recoded, data = data)
),
  collapse.se = TRUE,      
  show.ci = FALSE,
  show.aic = FALSE,
  show.r2 = TRUE,
  show.fstat = TRUE,
  p.style = "stars",
  pred.labels = c("Intercept", "Algorithmic <br> disclosure","Situational <br> information", "Gender: <br> Female", "Age", "High school <br> diploma", "Higher <br> education", "Device", "Algorithm <br> disclosure x <br> Device", "Situational <br> information x <br> Device"),
  dv.labels = c("Moral trust <br> (Ex-ante)", "Moral trust <br> (Ex-ante)", "Moral trust <br> (Ex-ante)", "Moral trust <br> (Ex-ante)", "Moral trust <br> (Ex-ante)"),
  file = "tabla_exante_MT_Device.html"
)
```

### Use SAE PRE

#uso_sae

```{r}
tab_model(list(
lm(sae_comp_objetiva_pre ~ disclosure + inf_situacional, data = data),

lm(sae_comp_objetiva_pre ~ disclosure + inf_situacional + genero + edad_num + education_recoded, data = data),

lm(sae_comp_objetiva_pre ~ disclosure + inf_situacional + genero + edad_num + education_recoded + uso_sae, data = data),

lm(sae_comp_objetiva_pre ~ disclosure*uso_sae + inf_situacional + genero + edad_num + education_recoded, data = data),

lm(sae_comp_objetiva_pre ~ disclosure + inf_situacional*uso_sae + genero + edad_num + education_recoded, data = data)
),
  collapse.se = TRUE,      
  show.ci = FALSE,
  show.aic = FALSE,
  show.r2 = TRUE,
  show.fstat = TRUE,
  p.style = "stars",
  pred.labels = c("Intercept", "Algorithmic disclosure","Situational information", "Gender: Female", "Age", "High school diploma", "Higher education", "Previous use", "Algorithm disclosure x Previous use", "Situational information x Previous use"),
  dv.labels = c("Objective understanding <br> (Ex-ante)", "Objective understanding <br> (Ex-ante)", "Objective understanding <br> (Ex-ante)", "Objective understanding <br> (Ex-ante)", "Objective understanding <br> (Ex-ante)"),
  file = "tabla_exante_OU_UsoSAE.html"
)
```

```{r}
tab_model(list(
lm(sae_comp_subjetiva_pre ~ disclosure + inf_situacional, data = data),

lm(sae_comp_subjetiva_pre ~ disclosure + inf_situacional + genero + edad_num + education_recoded, data = data),

lm(sae_comp_subjetiva_pre ~ disclosure + inf_situacional + genero + edad_num + education_recoded + uso_sae, data = data),

lm(sae_comp_subjetiva_pre ~ disclosure*uso_sae + inf_situacional + genero + edad_num + education_recoded, data = data),

lm(sae_comp_subjetiva_pre ~ disclosure + inf_situacional*uso_sae + genero + edad_num + education_recoded, data = data)
),
  collapse.se = TRUE,      
  show.ci = FALSE,
  show.aic = FALSE,
  show.r2 = TRUE,
  show.fstat = TRUE,
  p.style = "stars",
  pred.labels = c("Intercept", "Algorithmic disclosure","Situational information", "Gender: Female", "Age", "High school diploma", "Higher education", "Previous use", "Algorithm disclosure x Previous use", "Situational information x Previous use"),
  dv.labels = c("Subjective understanding <br> (Ex-ante)", "Subjective understanding <br> (Ex-ante)", "Subjective understanding <br> (Ex-ante)", "Subjective understanding <br> (Ex-ante)", "Subjective understanding <br> (Ex-ante)"),
  file = "tabla_exante_SU_UsoSAE.html"
)
```

```{r}
tab_model(list(
lm(sae_conf_belief_funcional_pre ~ disclosure + inf_situacional, data = data),

lm(sae_conf_belief_funcional_pre ~ disclosure + inf_situacional + genero + edad_num + education_recoded, data = data),

lm(sae_conf_belief_funcional_pre ~ disclosure + inf_situacional + genero + edad_num + education_recoded + uso_sae, data = data),

lm(sae_conf_belief_funcional_pre ~ disclosure*uso_sae + inf_situacional + genero + edad_num + education_recoded, data = data),

lm(sae_conf_belief_funcional_pre ~ disclosure + inf_situacional*uso_sae + genero + edad_num + education_recoded, data = data)
),
  collapse.se = TRUE,      
  show.ci = FALSE,
  show.aic = FALSE,
  show.r2 = TRUE,
  show.fstat = TRUE,
  p.style = "stars",
  pred.labels = c("Intercept", "Algorithmic disclosure","Situational information", "Gender: <br> Female", "Age", "High school diploma", "Higher <br> education", "Previous use", "Algorithm disclosure x Previous use", "Situational information x Previous use"),
  dv.labels = c("Functional trust <br> (Ex-ante)", "Functional trust <br> (Ex-ante)", "Functional trust <br> (Ex-ante)", "Functional trust <br> (Ex-ante)", "Functional trust <br> (Ex-ante)"),
  file = "tabla_exante_PT_UsoSAE.html"
)
```

```{r}
tab_model(list(
lm(sae_conf_belief_moral_pre ~ disclosure + inf_situacional, data = data),

lm(sae_conf_belief_moral_pre ~ disclosure + inf_situacional + genero + edad_num + education_recoded, data = data),

lm(sae_conf_belief_moral_pre ~ disclosure + inf_situacional + genero + edad_num + education_recoded + uso_sae, data = data),

lm(sae_conf_belief_moral_pre ~ disclosure*uso_sae + inf_situacional + genero + edad_num + education_recoded, data = data),

lm(sae_conf_belief_moral_pre ~ disclosure + inf_situacional*uso_sae + genero + edad_num + education_recoded, data = data)
),
  collapse.se = TRUE,      
  show.ci = FALSE,
  show.aic = FALSE,
  show.r2 = TRUE,
  show.fstat = TRUE,
  p.style = "stars",
  pred.labels = c("Intercept", "Algorithmic <br> disclosure","Situational <br> information", "Gender: <br> Female", "Age", "High school <br> diploma", "Higher <br> education", "Previous use", "Algorithm <br> disclosure x <br> Previous use", "Situational <br> information x <br> Previous use"),
  dv.labels = c("Moral trust <br> (Ex-ante)", "Moral trust <br> (Ex-ante)", "Moral trust <br> (Ex-ante)", "Moral trust <br> (Ex-ante)", "Moral trust <br> (Ex-ante)"),
  file = "tabla_exante_MT_UsoSAE.html"
)
```


## Hipótesis 3

```{r}
tab_model(
  list(
lm(sae_comp_objetiva_pos ~ control_humano, data = data),
lm(sae_comp_subjetiva_pos ~ control_humano, data = data),
lm(sae_conf_belief_funcional_pos ~ control_humano, data = data),
lm(sae_conf_belief_moral_pos ~ control_humano, data = data)
  ),
  collapse.se = TRUE,      
  show.ci = FALSE,
  show.aic = FALSE,
  show.r2 = TRUE,
  show.fstat = TRUE,
  p.style = "stars",
  pred.labels = c("Intercept", "Human <br> control"),
  dv.labels = c("Objective understanding <br> (During)", "Subjective understanding <br> (During)", "Functional trust <br> (During)", "Moral trust <br> (During)"),
  file = "tabla_during_H3_simple.html"
)
```

## Hipótesis 3 con demograficos

```{r}
tab_model(
  list(
lm(sae_comp_objetiva_pos ~ control_humano + genero + edad_num + + education_recoded, data = data),
lm(sae_comp_subjetiva_pos ~ control_humano + genero + edad_num + + education_recoded, data = data),
lm(sae_conf_belief_funcional_pos ~ control_humano + genero + edad_num + + education_recoded, data = data),
lm(sae_conf_belief_moral_pos ~ control_humano + genero + edad_num + + education_recoded, data = data)
  ),
  collapse.se = TRUE,      
  show.ci = FALSE,
  show.aic = FALSE,
  show.r2 = TRUE,
  show.fstat = TRUE,
  p.style = "stars",
  pred.labels = c("Intercept", "Human <br> control", "Gender: <br> Female", "Age", "High school <br> diploma", "Higher <br> education"),
  dv.labels = c("Objective understanding <br> (During)", "Subjective understanding <br> (During)", "Functional trust <br> (During)", "Moral trust <br> (During)"),
  file = "tabla_during_H3_demograf.html"
)
```

## Hipótesis 3 controlada por manipulaciones Ex-ante

```{r}
tab_model(
  list(
lm(sae_comp_objetiva_pos ~ control_humano + disclosure + inf_situacional, data = data),
lm(sae_comp_subjetiva_pos ~ control_humano + disclosure + inf_situacional, data = data),
lm(sae_conf_belief_funcional_pos ~ control_humano + disclosure + inf_situacional, data = data),
lm(sae_conf_belief_moral_pos ~ control_humano + disclosure + inf_situacional, data = data)
  ),
  collapse.se = TRUE,      
  show.ci = FALSE,
  show.aic = FALSE,
  show.r2 = TRUE,
  show.fstat = TRUE,
  p.style = "stars",
  pred.labels = c("Intercept", "Human <br> control <br> (During)", "Algorithmic <br> disclosure <br> (Ex-ante)","Situational <br> information <br> (Ex-ante)"),
  dv.labels = c("Objective understanding <br> (During)", "Subjective understanding <br> (During)", "Functional trust <br> (During)", "Moral trust <br> (During)"),
  file = "tabla_during_H3_manip_exante.html"
)
```

## Hipótesis 3 consolidada con demográficos

```{r}
tab_model(
  list(
lm(sae_comp_objetiva_pos ~ control_humano + disclosure + inf_situacional + genero + edad_num + + education_recoded, data = data),
lm(sae_comp_subjetiva_pos ~ control_humano + disclosure + inf_situacional + genero + edad_num + + education_recoded, data = data),
lm(sae_conf_belief_funcional_pos ~ control_humano + disclosure + inf_situacional + genero + edad_num + + education_recoded, data = data),
lm(sae_conf_belief_moral_pos ~ control_humano + disclosure + inf_situacional + genero + edad_num + + education_recoded, data = data)
  ),
  collapse.se = TRUE,      
  show.ci = FALSE,
  show.aic = FALSE,
  show.r2 = TRUE,
  show.fstat = TRUE,
  p.style = "stars",
  pred.labels = c("Intercept", "Human <br> control <br> (During)", "Algorithmic disclosure <br> (Ex-ante)","Situational information <br> (Ex-ante)","Gender: <br> Female", "Age", "High school <br> diploma", "Higher <br> education"),
  dv.labels = c("Objective understanding <br> (During)", "Subjective understanding <br> (During)", "Functional trust <br> (During)", "Moral trust <br> (During)"),
  file = "tabla_during_H3_manip_exante_demog.html"
)
```

### DURING moderatos progresivos

### AI SKILLS POST

```{r}
tab_model(list(
lm(sae_comp_objetiva_pos ~ control_humano + disclosure + inf_situacional, data = data),

lm(sae_comp_objetiva_pos ~ control_humano + disclosure + inf_situacional + genero + edad_num + education_recoded, data = data),

lm(sae_comp_objetiva_pos ~ control_humano + disclosure + inf_situacional + genero + edad_num + education_recoded + ai_skills, data = data),

lm(sae_comp_objetiva_pos ~ control_humano*ai_skills + disclosure + inf_situacional + genero + edad_num + education_recoded, data = data),

lm(sae_comp_objetiva_pos ~ control_humano + disclosure*ai_skills + inf_situacional + genero + edad_num + education_recoded, data = data),

lm(sae_comp_objetiva_pos ~ control_humano + disclosure + inf_situacional*ai_skills + genero + edad_num + education_recoded, data = data)
),
  collapse.se = TRUE,      
  show.ci = FALSE,
  show.aic = FALSE,
  show.r2 = TRUE,
  show.fstat = TRUE,
  p.style = "stars",
  pred.labels = c("Intercept", "Human control (During)", "Algorithmic disclosure (Ex-ante)","Situational information (Ex-ante)","Gender: Female", "Age", "High school <br> diploma", "Higher <br> education", "AI skills", "Human control x <br> AI skills", "Algorithm disclosure x AI skills", "Situational information x AI skills"),
  dv.labels = c("Objective understanding <br> (During)", "Objective understanding <br> (During)", "Objective understanding <br> (During)", "Objective understanding <br> (During)", "Objective understanding <br> (During)", "Objective understanding <br> (During)"),
  file = "tabla_during_OU_AIskills.html"
)
```

```{r}
tab_model(list(
lm(sae_comp_subjetiva_pos ~ control_humano + disclosure + inf_situacional, data = data),

lm(sae_comp_subjetiva_pos ~ control_humano + disclosure + inf_situacional + genero + edad_num + education_recoded, data = data),

lm(sae_comp_subjetiva_pos ~ control_humano + disclosure + inf_situacional + genero + edad_num + education_recoded + ai_skills, data = data),

lm(sae_comp_subjetiva_pos ~ control_humano*ai_skills + disclosure + inf_situacional + genero + edad_num + education_recoded, data = data),

lm(sae_comp_subjetiva_pos ~ control_humano + disclosure*ai_skills + inf_situacional + genero + edad_num + education_recoded, data = data),

lm(sae_comp_subjetiva_pos ~ control_humano + disclosure + inf_situacional*ai_skills + genero + edad_num + education_recoded, data = data)
),
  collapse.se = TRUE,      
  show.ci = FALSE,
  show.aic = FALSE,
  show.r2 = TRUE,
  show.fstat = TRUE,
  p.style = "stars",
  pred.labels = c("Intercept", "Human control (During)", "Algorithmic disclosure (Ex-ante)","Situational information (Ex-ante)","Gender: Female", "Age", "High school <br> diploma", "Higher <br> education", "AI skills", "Human control x <br> AI skills", "Algorithm disclosure x <br> AI skills", "Situational information x AI skills"),
  dv.labels = c("Subjective understanding <br> (During)", "Subjective understanding <br> (During)", "Subjective understanding <br> (During)", "Subjective understanding <br> (During)", "Subjective understanding <br> (During)", "Subjective understanding <br> (During)"),
  file = "tabla_during_SU_AIskills.html"
)
```

```{r}
tab_model(list(
lm(sae_conf_belief_funcional_pos ~ control_humano + disclosure + inf_situacional, data = data),

lm(sae_conf_belief_funcional_pos ~ control_humano + disclosure + inf_situacional + genero + edad_num + education_recoded, data = data),

lm(sae_conf_belief_funcional_pos ~ control_humano + disclosure + inf_situacional + genero + edad_num + education_recoded + ai_skills, data = data),

lm(sae_conf_belief_funcional_pos ~ control_humano*ai_skills + disclosure + inf_situacional + genero + edad_num + education_recoded, data = data),

lm(sae_conf_belief_funcional_pos ~ control_humano + disclosure*ai_skills + inf_situacional + genero + edad_num + education_recoded, data = data),

lm(sae_conf_belief_funcional_pos ~ control_humano + disclosure + inf_situacional*ai_skills + genero + edad_num + education_recoded, data = data)
),
  collapse.se = TRUE,      
  show.ci = FALSE,
  show.aic = FALSE,
  show.r2 = TRUE,
  show.fstat = TRUE,
  p.style = "stars",
  pred.labels = c("Intercept", "Human control (During)", "Algorithmic disclosure (Ex-ante)","Situational information (Ex-ante)","Gender: Female", "Age", "High school <br> diploma", "Higher <br> education", "AI skills", "Human control x <br> AI skills", "Algorithm disclosure x <br> AI skills", "Situational information x AI skills"),
  dv.labels = c("Functional Trust <br> (During)", "Functional Trust <br> (During)", "Functional Trust <br> (During)", "Functional Trust <br> (During)", "Functional Trust <br> (During)", "Functional Trust <br> (During)"),
  file = "tabla_during_PT_AIskills.html"
)
```

```{r}
tab_model(list(
lm(sae_conf_belief_moral_pos ~ control_humano + disclosure + inf_situacional, data = data),

lm(sae_conf_belief_moral_pos ~ control_humano + disclosure + inf_situacional + genero + edad_num + education_recoded, data = data),

lm(sae_conf_belief_moral_pos ~ control_humano + disclosure + inf_situacional + genero + edad_num + education_recoded + ai_skills, data = data),

lm(sae_conf_belief_moral_pos ~ control_humano*ai_skills + disclosure + inf_situacional + genero + edad_num + education_recoded, data = data),

lm(sae_conf_belief_moral_pos ~ control_humano + disclosure*ai_skills + inf_situacional + genero + edad_num + education_recoded, data = data),

lm(sae_conf_belief_moral_pos ~ control_humano + disclosure + inf_situacional*ai_skills + genero + edad_num + education_recoded, data = data)
),
  collapse.se = TRUE,      
  show.ci = FALSE,
  show.aic = FALSE,
  show.r2 = TRUE,
  show.fstat = TRUE,
  p.style = "stars",
  pred.labels = c("Intercept", "Human <br> control <br> (During)", "Algorithmic <br> disclosure <br> (Ex-ante)","Situational <br> information <br> (Ex-ante)","Gender: <br> Female", "Age", "High school <br> diploma", "Higher <br> education", "AI skills", "Human<br> control x <br> AI skills", "Algorithm disclosure x <br> AI skills", "Situational information x <br> AI skills"),
  dv.labels = c("Moral Trust <br> (During)", "Moral Trust <br> (During)", "Moral Trust <br> (During)", "Moral Trust <br> (During)", "Moral Trust <br> (During)", "Moral Trust <br> (During)"),
  file = "tabla_during_MT_AIskills.html"
)
```

### AI ATTITUDES POST

```{r}
tab_model(list(
lm(sae_comp_objetiva_pos ~ control_humano + disclosure + inf_situacional, data = data),

lm(sae_comp_objetiva_pos ~ control_humano + disclosure + inf_situacional + genero + edad_num + education_recoded, data = data),

lm(sae_comp_objetiva_pos ~ control_humano + disclosure + inf_situacional + genero + edad_num + education_recoded + attitudes_ai, data = data),

lm(sae_comp_objetiva_pos ~ control_humano*attitudes_ai + disclosure + inf_situacional + genero + edad_num + education_recoded, data = data),

lm(sae_comp_objetiva_pos ~ control_humano + disclosure*attitudes_ai + inf_situacional + genero + edad_num + education_recoded, data = data),

lm(sae_comp_objetiva_pos ~ control_humano + disclosure + inf_situacional*attitudes_ai + genero + edad_num + education_recoded, data = data)
),
  collapse.se = TRUE,      
  show.ci = FALSE,
  show.aic = FALSE,
  show.r2 = TRUE,
  show.fstat = TRUE,
  p.style = "stars",
  pred.labels = c("Intercept", "Human control (During)", "Algorithmic disclosure (Ex-ante)","Situational information (Ex-ante)","Gender: Female", "Age", "High school <br> diploma", "Higher <br> education", "AI attitudes", "Human control x <br> AI attitudes", "Algorithm disclosure x <br> AI attitudes", "Situational inform. x <br> AI attitudes"),
  dv.labels = c("Objective understanding <br> (During)", "Objective understanding <br> (During)", "Objective understanding <br> (During)", "Objective understanding <br> (During)", "Objective understanding <br> (During)", "Objective understanding <br> (During)"),
  file = "tabla_during_OU_AIattitudes.html"
)
```

```{r}
tab_model(list(
lm(sae_comp_subjetiva_pos ~ control_humano + disclosure + inf_situacional, data = data),

lm(sae_comp_subjetiva_pos ~ control_humano + disclosure + inf_situacional + genero + edad_num + education_recoded, data = data),

lm(sae_comp_subjetiva_pos ~ control_humano + disclosure + inf_situacional + genero + edad_num + education_recoded + attitudes_ai, data = data),

lm(sae_comp_subjetiva_pos ~ control_humano*attitudes_ai + disclosure + inf_situacional + genero + edad_num + education_recoded, data = data),

lm(sae_comp_subjetiva_pos ~ control_humano + disclosure*attitudes_ai + inf_situacional + genero + edad_num + education_recoded, data = data),

lm(sae_comp_subjetiva_pos ~ control_humano + disclosure + inf_situacional*attitudes_ai + genero + edad_num + education_recoded, data = data)
),
  collapse.se = TRUE,      
  show.ci = FALSE,
  show.aic = FALSE,
  show.r2 = TRUE,
  show.fstat = TRUE,
  p.style = "stars",
  pred.labels = c("Intercept", "Human control (During)", "Algorithmic disclosure (Ex-ante)","Situational information (Ex-ante)","Gender: Female", "Age", "High school <br> diploma", "Higher <br> education", "AI attitudes", "Human control x <br> AI attitudes", "Algorithm disclosure x <br> AI attitudes", "Situational inform. x <br> AI attitudes"),
  dv.labels = c("Subjective understanding <br> (During)", "Subjective understanding <br> (During)", "Subjective understanding <br> (During)", "Subjective understanding <br> (During)", "Subjective understanding <br> (During)", "Subjective understanding <br> (During)"),
  file = "tabla_during_SU_AIattitudes.html"
)
```

```{r}
tab_model(list(
lm(sae_conf_belief_funcional_pos ~ control_humano + disclosure + inf_situacional, data = data),

lm(sae_conf_belief_funcional_pos ~ control_humano + disclosure + inf_situacional + genero + edad_num + education_recoded, data = data),

lm(sae_conf_belief_funcional_pos ~ control_humano + disclosure + inf_situacional + genero + edad_num + education_recoded + attitudes_ai, data = data),

lm(sae_conf_belief_funcional_pos ~ control_humano*attitudes_ai + disclosure + inf_situacional + genero + edad_num + education_recoded, data = data),

lm(sae_conf_belief_funcional_pos ~ control_humano + disclosure*attitudes_ai + inf_situacional + genero + edad_num + education_recoded, data = data),

lm(sae_conf_belief_funcional_pos ~ control_humano + disclosure + inf_situacional*attitudes_ai + genero + edad_num + education_recoded, data = data)
),
  collapse.se = TRUE,      
  show.ci = FALSE,
  show.aic = FALSE,
  show.r2 = TRUE,
  show.fstat = TRUE,
  p.style = "stars",
  pred.labels = c("Intercept", "Human control (During)", "Algorithmic disclosure (Ex-ante)","Situational information (Ex-ante)","Gender: Female", "Age", "High school <br> diploma", "Higher <br> education", "AI attitudes", "Human control x <br> AI attitudes", "Algorithm disclosure x <br> AI attitudes", "Situational inform. x <br> AI attitudes"),
  dv.labels = c("Functional Trust <br> (During)", "Functional Trust <br> (During)", "Functional Trust <br> (During)", "Functional Trust <br> (During)", "Functional Trust <br> (During)", "Functional Trust <br> (During)"),
  file = "tabla_during_PT_AIattitudes.html"
)
```

```{r}
tab_model(list(
lm(sae_conf_belief_moral_pos ~ control_humano + disclosure + inf_situacional, data = data),

lm(sae_conf_belief_moral_pos ~ control_humano + disclosure + inf_situacional + genero + edad_num + education_recoded, data = data),

lm(sae_conf_belief_moral_pos ~ control_humano + disclosure + inf_situacional + genero + edad_num + education_recoded + attitudes_ai, data = data),

lm(sae_conf_belief_moral_pos ~ control_humano*attitudes_ai + disclosure + inf_situacional + genero + edad_num + education_recoded, data = data),

lm(sae_conf_belief_moral_pos ~ control_humano + disclosure*attitudes_ai + inf_situacional + disclosure + genero + edad_num + education_recoded, data = data),

lm(sae_conf_belief_moral_pos ~ control_humano + disclosure + inf_situacional*attitudes_ai + genero + edad_num + education_recoded, data = data)
),
  collapse.se = TRUE,      
  show.ci = FALSE,
  show.aic = FALSE,
  show.r2 = TRUE,
  show.fstat = TRUE,
  p.style = "stars",
  pred.labels = c("Intercept", "Human <br> control <br> (During)", "Algorithmic <br> disclosure <br> (Ex-ante)","Situational information <br> (Ex-ante)","Gender: <br> Female", "Age", "High school <br> diploma", "Higher <br> education", "AI attitudes", "Human <br> control x <br> AI attitudes", "Algorithm disclosure x <br> AI attitudes", "Situational information x <br> AI attitudes"),
  dv.labels = c("Moral Trust <br> (During)", "Moral Trust <br> (During)", "Moral Trust <br> (During)", "Moral Trust <br> (During)", "Moral Trust <br> (During)", "Moral Trust <br> (During)"),
  file = "tabla_during_MT_AIattitudes.html"
)
```

### Device type post

```{r}
tab_model(list(
lm(sae_comp_objetiva_pos ~ control_humano + disclosure + inf_situacional, data = data),

lm(sae_comp_objetiva_pos ~ control_humano + disclosure + inf_situacional + genero + edad_num + education_recoded, data = data),

lm(sae_comp_objetiva_pos ~ control_humano + disclosure + inf_situacional + genero + edad_num + education_recoded + device_type, data = data),

lm(sae_comp_objetiva_pos ~ control_humano*device_type + disclosure + inf_situacional + genero + edad_num + education_recoded, data = data),

lm(sae_comp_objetiva_pos ~ control_humano + disclosure*device_type + inf_situacional + genero + edad_num + education_recoded, data = data),

lm(sae_comp_objetiva_pos ~ control_humano + disclosure + inf_situacional*device_type + genero + edad_num + education_recoded, data = data)
),
  collapse.se = TRUE,      
  show.ci = FALSE,
  show.aic = FALSE,
  show.r2 = TRUE,
  show.fstat = TRUE,
  p.style = "stars",
  pred.labels = c("Intercept", "Human control (During)", "Algorithmic disclosure (Ex-ante)","Situational information (Ex-ante)","Gender: Female", "Age", "High school <br> diploma", "Higher <br> education", "Device", "Human control x Device", "Algorithm disclosure x Device", "Situational information x Device"),
  dv.labels = c("Objective understanding <br> (During)", "Objective understanding <br> (During)", "Objective understanding <br> (During)", "Objective understanding <br> (During)", "Objective understanding <br> (During)", "Objective understanding <br> (During)"),
  file = "tabla_during_OU_Device.html"
)
```

```{r}
tab_model(list(
lm(sae_comp_subjetiva_pos ~ control_humano + disclosure + inf_situacional, data = data),

lm(sae_comp_subjetiva_pos ~ control_humano + disclosure + inf_situacional + genero + edad_num + education_recoded, data = data),

lm(sae_comp_subjetiva_pos ~ control_humano + disclosure + inf_situacional + genero + edad_num + education_recoded + device_type, data = data),

lm(sae_comp_subjetiva_pos ~ control_humano*device_type + disclosure + inf_situacional + genero + edad_num + education_recoded, data = data),

lm(sae_comp_subjetiva_pos ~ control_humano + disclosure*device_type + inf_situacional + genero + edad_num + education_recoded, data = data),

lm(sae_comp_subjetiva_pos ~ control_humano + disclosure + inf_situacional*device_type + genero + edad_num + education_recoded, data = data)
),
  collapse.se = TRUE,      
  show.ci = FALSE,
  show.aic = FALSE,
  show.r2 = TRUE,
  show.fstat = TRUE,
  p.style = "stars",
  pred.labels = c("Intercept", "Human control (During)", "Algorithmic disclosure (Ex-ante)","Situational information (Ex-ante)","Gender: Female", "Age", "High school <br> diploma", "Higher <br> education", "Device", "Human control x Device", "Algorithm disclosure x Device", "Situational information x Device"),
  dv.labels = c("Subjective understanding <br> (During)", "Subjective understanding <br> (During)", "Subjective understanding <br> (During)", "Subjective understanding <br> (During)", "Subjective understanding <br> (During)", "Subjective understanding <br> (During)"),
  file = "tabla_during_SU_Device.html"
)
```

```{r}
tab_model(list(
lm(sae_conf_belief_funcional_pos ~ control_humano + disclosure + inf_situacional, data = data),

lm(sae_conf_belief_funcional_pos ~ control_humano + disclosure + inf_situacional + genero + edad_num + education_recoded, data = data),

lm(sae_conf_belief_funcional_pos ~ control_humano + disclosure + inf_situacional + genero + edad_num + education_recoded + device_type, data = data),

lm(sae_conf_belief_funcional_pos ~ control_humano*device_type + disclosure + inf_situacional + genero + edad_num + education_recoded, data = data),

lm(sae_conf_belief_funcional_pos ~ control_humano + disclosure*device_type + inf_situacional + genero + edad_num + education_recoded, data = data),

lm(sae_conf_belief_funcional_pos ~ control_humano + disclosure + inf_situacional*device_type + genero + edad_num + education_recoded, data = data)
),
  collapse.se = TRUE,      
  show.ci = FALSE,
  show.aic = FALSE,
  show.r2 = TRUE,
  show.fstat = TRUE,
  p.style = "stars",
  pred.labels = c("Intercept", "Human control (During)", "Algorithmic disclosure (Ex-ante)","Situational information (Ex-ante)","Gender: Female", "Age", "High school <br> diploma", "Higher <br> education", "Device", "Human control x Device", "Algorithm disclosure x Device", "Situational information x Device"),
  dv.labels = c("Functional trust <br> (During)", "Functional trust <br> (During)", "Functional trust <br> (During)", "Functional trust <br> (During)", "Functional trust <br> (During)", "Functional trust <br> (During)"),
  file = "tabla_during_PT_Device.html"
)
```

```{r}
tab_model(list(
lm(sae_conf_belief_moral_pos ~ control_humano + disclosure + inf_situacional, data = data),

lm(sae_conf_belief_moral_pos ~ control_humano + disclosure + inf_situacional + genero + edad_num + education_recoded, data = data),

lm(sae_conf_belief_moral_pos ~ control_humano + disclosure + inf_situacional + genero + edad_num + education_recoded + device_type, data = data),

lm(sae_conf_belief_moral_pos ~ control_humano*device_type + disclosure + inf_situacional + genero + edad_num + education_recoded, data = data),

lm(sae_conf_belief_moral_pos ~ control_humano + disclosure*device_type + inf_situacional + genero + edad_num + education_recoded, data = data),

lm(sae_conf_belief_moral_pos ~ control_humano + disclosure + inf_situacional*device_type + genero + edad_num + education_recoded, data = data)
),
  collapse.se = TRUE,      
  show.ci = FALSE,
  show.aic = FALSE,
  show.r2 = TRUE,
  show.fstat = TRUE,
  p.style = "stars",
  pred.labels = c("Intercept", "Human <br> control <br> (During)", "Algorithmic <br> disclosure <br> (Ex-ante)","Situational<br>  information <br> (Ex-ante)","Gender: <br> Female", "Age", "High school <br> diploma", "Higher <br> education", "Device", "Human <br>  control x <br> Device", "Algorithm <br> disclosure x <br> Device", "Situational information x <br> Device"),
  dv.labels = c("Moral trust <br> (During)", "Moral trust <br> (During)", "Moral trust <br> (During)", "Moral trust <br> (During)", "Moral trust <br> (During)", "Moral trust <br> (During)"),
  file = "tabla_during_MT_Device.html"
)
```

### Use SAE POST

```{r}
tab_model(list(
lm(sae_comp_objetiva_pos ~ control_humano + disclosure + inf_situacional, data = data),

lm(sae_comp_objetiva_pos ~ control_humano + disclosure + inf_situacional + genero + edad_num + education_recoded, data = data),

lm(sae_comp_objetiva_pos ~ control_humano + disclosure + inf_situacional + genero + edad_num + education_recoded + uso_sae, data = data),

lm(sae_comp_objetiva_pos ~ control_humano*uso_sae + disclosure + inf_situacional + genero + edad_num + education_recoded, data = data),

lm(sae_comp_objetiva_pos ~ control_humano + disclosure*uso_sae + inf_situacional + genero + edad_num + education_recoded, data = data),

lm(sae_comp_objetiva_pos ~ control_humano + disclosure + inf_situacional*uso_sae + genero + edad_num + education_recoded, data = data)
),
  collapse.se = TRUE,      
  show.ci = FALSE,
  show.aic = FALSE,
  show.r2 = TRUE,
  show.fstat = TRUE,
  p.style = "stars",
  pred.labels = c("Intercept", "Human control (During)", "Algorithmic disclosure (Ex-ante)","Situational information (Ex-ante)","Gender: Female", "Age", "High school <br> diploma", "Higher <br> education", "Previous <br> use", "Human control x <br> Previous use", "Algorithm disclosure x <br> Previous use", "Situational inform. x <br> Previous use"),
  dv.labels = c("Objective understanding <br> (During)", "Objective understanding <br> (During)", "Objective understanding <br> (During)", "Objective understanding <br> (During)", "Objective understanding <br> (During)", "Objective understanding <br> (During)"),
  file = "tabla_during_OU_UsoSAE.html"
)
```

```{r}
tab_model(list(
lm(sae_comp_subjetiva_pos ~ control_humano + disclosure + inf_situacional, data = data),

lm(sae_comp_subjetiva_pos ~ control_humano + disclosure + inf_situacional + genero + edad_num + education_recoded, data = data),

lm(sae_comp_subjetiva_pos ~ control_humano + disclosure + inf_situacional + genero + edad_num + education_recoded + uso_sae, data = data),

lm(sae_comp_subjetiva_pos ~ control_humano*uso_sae + disclosure + inf_situacional + genero + edad_num + education_recoded, data = data),

lm(sae_comp_subjetiva_pos ~ control_humano + disclosure*uso_sae + inf_situacional + genero + edad_num + education_recoded, data = data),

lm(sae_comp_subjetiva_pos ~ control_humano + disclosure + inf_situacional*uso_sae + genero + edad_num + education_recoded, data = data)
),
  collapse.se = TRUE,      
  show.ci = FALSE,
  show.aic = FALSE,
  show.r2 = TRUE,
  show.fstat = TRUE,
  p.style = "stars",
  pred.labels = c("Intercept", "Human control (During)", "Algorithmic disclosure (Ex-ante)","Situational information (Ex-ante)","Gender: Female", "Age", "High school <br> diploma", "Higher <br> education", "Previous <br> use", "Human control x <br> Previous use", "Algorithm disclosure x <br> Previous use", "Situational inform. x <br> Previous use"),
  dv.labels = c("Subjective understanding <br> (During)", "Subjective understanding <br> (During)", "Subjective understanding <br> (During)", "Subjective understanding <br> (During)", "Subjective understanding <br> (During)", "Subjective understanding <br> (During)"),
  file = "tabla_during_SU_UsoSAE.html"
)
```

```{r}
tab_model(list(
lm(sae_conf_belief_funcional_pos ~ control_humano + disclosure + inf_situacional, data = data),

lm(sae_conf_belief_funcional_pos ~ control_humano + disclosure + inf_situacional + genero + edad_num + education_recoded, data = data),

lm(sae_conf_belief_funcional_pos ~ control_humano + disclosure + inf_situacional + genero + edad_num + education_recoded + uso_sae, data = data),

lm(sae_conf_belief_funcional_pos ~ control_humano*uso_sae + disclosure + inf_situacional + genero + edad_num + education_recoded, data = data),

lm(sae_conf_belief_funcional_pos ~ control_humano + disclosure*uso_sae + inf_situacional + genero + edad_num + education_recoded, data = data),

lm(sae_conf_belief_funcional_pos ~ control_humano + disclosure + inf_situacional*uso_sae + genero + edad_num + education_recoded, data = data)
),
  collapse.se = TRUE,      
  show.ci = FALSE,
  show.aic = FALSE,
  show.r2 = TRUE,
  show.fstat = TRUE,
  p.style = "stars",
  pred.labels = c("Intercept", "Human control (During)", "Algorithmic disclosure (Ex-ante)","Situational information (Ex-ante)","Gender: Female", "Age", "High school <br> diploma", "Higher <br> education", "Previous <br> use", "Human control x <br> Previous use", "Algorithm disclosure x <br> Previous use", "Situational inform. x <br> Previous use"),
  dv.labels = c("Functional trust <br> (During)", "Functional trust <br> (During)", "Functional trust <br> (During)", "Functional trust <br> (During)", "Functional trust <br> (During)", "Functional trust <br> (During)"),
  file = "tabla_during_PT_UsoSAE.html"
)
```

```{r}
tab_model(list(
lm(sae_conf_belief_moral_pos ~ control_humano + disclosure + inf_situacional, data = data),

lm(sae_conf_belief_moral_pos ~ control_humano + disclosure + inf_situacional + genero + edad_num + education_recoded, data = data),

lm(sae_conf_belief_moral_pos ~ control_humano + disclosure + inf_situacional + genero + edad_num + education_recoded + uso_sae, data = data),

lm(sae_conf_belief_moral_pos ~ control_humano*uso_sae + disclosure + inf_situacional + genero + edad_num + education_recoded, data = data),

lm(sae_conf_belief_moral_pos ~ control_humano + disclosure*uso_sae + inf_situacional + genero + edad_num + education_recoded, data = data),

lm(sae_conf_belief_moral_pos ~ control_humano + disclosure + inf_situacional*uso_sae + genero + edad_num + education_recoded, data = data)
),
  collapse.se = TRUE,      
  show.ci = FALSE,
  show.aic = FALSE,
  show.r2 = TRUE,
  show.fstat = TRUE,
  p.style = "stars",
  pred.labels = c("Intercept", "Human <br> control <br> (During)", "Algorithmic <br> disclosure <br> (Ex-ante)","Situational <br> information <br> (Ex-ante)","Gender: <br> Female", "Age", "High school <br> diploma", "Higher <br> education", "Previous <br> use", "Human <br> control x <br> Previous use", "Algorithm disclosure x <br> Previous use", "Situational inform. x <br> Previous use"),
  dv.labels = c("Moral trust <br> (During)", "Moral trust <br> (During)", "Moral trust <br> (During)", "Moral trust <br> (During)", "Moral trust <br> (During)", "Moral trust <br> (During)"),
  file = "tabla_during_MT_UsoSAE.html"
)
```

#una sola vez para convertir a imágenes
```{r}
library(webshot2)

files <- list.files(pattern = "^tabla_.*\\.html$")

for (f in files) {
  webshot2::webshot(f, paste0(sub(".html","",f),".png"), zoom = 3)
}
```

### Gráficos SAE

```{r plot_exante_SI_MT_AIattitudes}
ggpredict(
lm(sae_conf_belief_moral_pre ~ inf_situacional*attitudes_ai + disclosure + genero + edad_num + education_recoded, data = data),
  terms = c("attitudes_ai", "inf_situacional")
)%>%

ggplot(aes(
         x = x,
         y = predicted,
         color = group
       )) +
  geom_line(linewidth = 1.2) +
  geom_ribbon(
    aes(ymin = conf.low, ymax = conf.high, fill = group),
    alpha = 0.15,
    color = NA
  ) +
  labs(
    x = "AI Attitudes",
    y = "Moral trust (Ex-ante)",
    color = "Situational information",
    fill  = "Situational information"
  ) +
  scale_color_manual(
    values = c("0" = "#1B9E77", "1" = "#D95F02"),
    labels = c("0" = "Situational information = 0", "1" = "Situational information = 1")
  ) +
  scale_fill_manual(
    values = c("0" = "#1B9E77", "1" = "#D95F02"),
    labels = c("0" = "Situational information = 0", "1" = "Situational information = 1")
  ) +
  theme_minimal(base_size = 13) +
  theme(
    legend.position = "top"
  )
```

```{r plot_exante_SI_SU_UsoSAE}
ggpredict(
lm(sae_comp_subjetiva_pre ~ inf_situacional*uso_sae + disclosure + genero + edad_num + education_recoded, data = data),
  terms = c("uso_sae", "inf_situacional")
)%>%

ggplot(aes(
         x = x,
         y = predicted,
         color = group
       )) +
  geom_line(linewidth = 1.2) +
  geom_ribbon(
    aes(ymin = conf.low, ymax = conf.high, fill = group),
    alpha = 0.15,
    color = NA
  ) +
  labs(
    x = "Previous use (SAE)",
    y = "Subjective understanding (Ex-ante)",
    color = "Situational information",
    fill  = "Situational information"
  ) +
  scale_color_manual(
    values = c("0" = "#1B9E77", "1" = "#D95F02"),
    labels = c("0" = "Situational information = 0", "1" = "Situational information = 1")
  ) +
  scale_fill_manual(
    values = c("0" = "#1B9E77", "1" = "#D95F02"),
    labels = c("0" = "Situational information = 0", "1" = "Situational information = 1")
  ) +
  theme_minimal(base_size = 13) +
  theme(
    legend.position = "top"
  )
```

```{r plot_during_SI_OU_AISkills}
ggpredict(
lm(sae_comp_objetiva_pos ~ control_humano + inf_situacional*ai_skills + disclosure + genero + edad_num + education_recoded, data = data),
  terms = c("ai_skills", "inf_situacional")
)%>%

ggplot(aes(
         x = x,
         y = predicted,
         color = group
       )) +
  geom_line(linewidth = 1.2) +
  geom_ribbon(
    aes(ymin = conf.low, ymax = conf.high, fill = group),
    alpha = 0.15,
    color = NA
  ) +
  labs(
    x = "AI skills",
    y = "Objective understanding (During)",
    color = "Situational information",
    fill  = "Situational information"
  ) +
  scale_color_manual(
    values = c("0" = "#1B9E77", "1" = "#D95F02"),
    labels = c("0" = "Situational information = 0", "1" = "Situational information = 1")
  ) +
  scale_fill_manual(
    values = c("0" = "#1B9E77", "1" = "#D95F02"),
    labels = c("0" = "Situational information = 0", "1" = "Situational information = 1")
  ) +
  theme_minimal(base_size = 13) +
  theme(
    legend.position = "top"
  )
```

```{r plot_during_HC_OU_AIattitudes}
ggpredict(
lm(sae_comp_objetiva_pos ~ control_humano*attitudes_ai + inf_situacional + disclosure + genero + edad_num + education_recoded, data = data),
  terms = c("attitudes_ai", "control_humano")
)%>%

ggplot(aes(
         x = x,
         y = predicted,
         color = group
       )) +
  geom_line(linewidth = 1.2) +
  geom_ribbon(
    aes(ymin = conf.low, ymax = conf.high, fill = group),
    alpha = 0.15,
    color = NA
  ) +
  labs(
    x = "AI attitudes",
    y = "Objective understanding (During)",
    color = "Human Control",
    fill  = "Human Control"
  ) +
  scale_color_manual(
    values = c("0" = "#1B9E77", "1" = "#D95F02"),
    labels = c("0" = "Human Control = 0", "1" = "Human Control = 1")
  ) +
  scale_fill_manual(
    values = c("0" = "#1B9E77", "1" = "#D95F02"),
    labels = c("0" = "Human Control = 0", "1" = "Human Control = 1")
  ) +
  theme_minimal(base_size = 13) +
  theme(
    legend.position = "top"
  )
```

```{r plot_during_HC_SU_AIattitudes}
ggpredict(
lm(sae_comp_subjetiva_pos ~ control_humano*attitudes_ai + inf_situacional + disclosure + genero + edad_num + education_recoded, data = data),
  terms = c("attitudes_ai", "control_humano")
)%>%

ggplot(aes(
         x = x,
         y = predicted,
         color = group
       )) +
  geom_line(linewidth = 1.2) +
  geom_ribbon(
    aes(ymin = conf.low, ymax = conf.high, fill = group),
    alpha = 0.15,
    color = NA
  ) +
  labs(
    x = "AI attitudes",
    y = "Subjective understanding (During)",
    color = "Human Control",
    fill  = "Human Control"
  ) +
  scale_color_manual(
    values = c("0" = "#1B9E77", "1" = "#D95F02"),
    labels = c("0" = "Human Control = 0", "1" = "Human Control = 1")
  ) +
  scale_fill_manual(
    values = c("0" = "#1B9E77", "1" = "#D95F02"),
    labels = c("0" = "Human Control = 0", "1" = "Human Control = 1")
  ) +
  theme_minimal(base_size = 13) +
  theme(
    legend.position = "top"
  )
```

```{r plot_during_SI_PT_AIattitudes}
ggpredict(
lm(sae_conf_belief_funcional_pos ~ control_humano + inf_situacional*attitudes_ai + disclosure + genero + edad_num + education_recoded, data = data),
  terms = c("attitudes_ai", "inf_situacional")
)%>%

ggplot(aes(
         x = x,
         y = predicted,
         color = group
       )) +
  geom_line(linewidth = 1.2) +
  geom_ribbon(
    aes(ymin = conf.low, ymax = conf.high, fill = group),
    alpha = 0.15,
    color = NA
  ) +
  labs(
    x = "AI attitudes",
    y = "Functional trust (During)",
    color = "Situational information",
    fill  = "Situational information"
  ) +
  scale_color_manual(
    values = c("0" = "#1B9E77", "1" = "#D95F02"),
    labels = c("0" = "Situational information = 0", "1" = "Situational information = 1")
  ) +
  scale_fill_manual(
    values = c("0" = "#1B9E77", "1" = "#D95F02"),
    labels = c("0" = "Situational information = 0", "1" = "Situational information = 1")
  ) +
  theme_minimal(base_size = 13) +
  theme(
    legend.position = "top"
  )
```

```{r plot_during_SI_MT_AIattitudes}
ggpredict(
lm(sae_conf_belief_moral_pos ~ control_humano + inf_situacional*attitudes_ai + disclosure + genero + edad_num + education_recoded, data = data),
  terms = c("attitudes_ai", "inf_situacional")
)%>%

ggplot(aes(
         x = x,
         y = predicted,
         color = group
       )) +
  geom_line(linewidth = 1.2) +
  geom_ribbon(
    aes(ymin = conf.low, ymax = conf.high, fill = group),
    alpha = 0.15,
    color = NA
  ) +
  labs(
    x = "AI attitudes",
    y = "Moral trust (During)",
    color = "Situational information",
    fill  = "Situational information"
  ) +
  scale_color_manual(
    values = c("0" = "#1B9E77", "1" = "#D95F02"),
    labels = c("0" = "Situational information = 0", "1" = "Situational information = 1")
  ) +
  scale_fill_manual(
    values = c("0" = "#1B9E77", "1" = "#D95F02"),
    labels = c("0" = "Situational information = 0", "1" = "Situational information = 1")
  ) +
  theme_minimal(base_size = 13) +
  theme(
    legend.position = "top"
  )
```

# A partir de aquí no arreglé

```{r}
data <- data %>%
  mutate(
    device_type = factor(
      device_type,
      levels = c("desktop", "mobile")  # referencia clara
    ),
    control_humano = factor(
      control_humano,
      levels = c(0, 1)
    )
  )

library(ggeffects)
library(ggplot2)

m_device_control <- lm(
  sae_comp_objetiva_pos ~ 
    control_humano * device_type +
    inf_situacional +
    disclosure +
    genero +
    edad_num +
    education_recoded,
  data = data
)

plot_model(m_device_control, terms = c("control_humano", "device_type"), type = "int")

```

```{r}
plot_model(lm(
  sae_comp_subjetiva_pos ~ 
    control_humano * device_type +
    inf_situacional +
    disclosure +
    genero +
    edad_num +
    education_recoded,
  data = data
), terms = c("control_humano", "device_type"), type = "int")

```

```{r}
plot_model(lm(
  sae_conf_belief_funcional_pos ~ 
    control_humano * device_type +
    inf_situacional +
    disclosure +
    genero +
    edad_num +
    education_recoded,
  data = data
), terms = c("control_humano", "device_type"), type = "int")

```

```{r}
plot_model(lm(
  sae_conf_belief_moral_pos ~ 
    control_humano * device_type +
    inf_situacional +
    disclosure +
    genero +
    edad_num +
    education_recoded,
  data = data
), terms = c("control_humano", "device_type"), type = "int")
```

```{r}
plot_model(lm(
  sae_conf_word_funcional_pos ~ 
    control_humano * device_type +
    inf_situacional +
    disclosure +
    genero +
    edad_num +
    education_recoded,
  data = data
), terms = c("control_humano", "device_type"), type = "int")
```

```{r}
plot_model(lm(
  sae_conf_belief_moral_pos ~ 
    control_humano * device_type +
    inf_situacional +
    disclosure +
    genero +
    edad_num +
    education_recoded,
  data = data
), terms = c("control_humano", "device_type"), type = "int")
```
