---
title: "Presentaciones SAE"
author: "Yelena"
date: "2025-12-22"
output: html_document

---

```{r filtrado, echo=FALSE}
library(psych)
library(dplyr)
library(purrr)
library(ggplot2)
library(knitr)
library(kableExtra)
library(stats)

proc_env <- new.env(parent = globalenv())
source(here::here("script/proc_data.R"), local = proc_env)

if (exists("data", envir = proc_env)) {
  
  # Guardamos el total antes de filtrar
  total_inicial <- nrow(proc_env$data)
  
  # Filtramos: Nos quedamos con los que NO están marcados para eliminar (eliminado != 1)
  data <- proc_env$data %>% 
    dplyr::filter(eliminado != 1 | is.na(eliminado))
  
  # Calculamos finales
  final_analizar <- nrow(data)
  total_eliminados <- total_inicial - final_analizar
  
  # 4. Imprimir reporte de limpieza
  cat("\n--- REPORTE DE LIMPIEZA DE MUESTRA ---\n")
  cat("Total inicial de casos:       ", total_inicial, "\n")
  cat("Casos eliminados:             ", total_eliminados, "\n")
  cat("Total final para analizar:    ", final_analizar, "\n")
  cat("--------------------------------------\n")
  
} else {
  stop("Error: No se encontró el objeto 'data' dentro de proc_env. Revisa el script proc_data.R")
}
```

```{r setup, include=FALSE}
# Variables de interes
sae_pre_comp_obj <- select(data, starts_with("sae_pre_comp_obj"))
sae_pos_comp_obj <- select(data, starts_with("sae_pos_comp_obj"))
sae_pre_comp_subj <- select(data, starts_with("sae_pre_comp_subj"))
sae_pos_comp_subj <- select(data, starts_with("sae_pos_comp_subj"))
sae_pre_trust_belief_reliab <- select(data, starts_with("sae_pre_trust_belief_reliab"))
sae_pos_trust_belief_reliab <- select(data, starts_with("sae_pos_trust_belief_reliab"))
sae_pre_trust_belief_func <- select(data, starts_with("sae_pre_trust_belief_func"))
sae_pos_trust_belief_func <- select(data, starts_with("sae_pos_trust_belief_func"))
sae_pre_trust_belief_help <- select(data, starts_with("sae_pre_trust_belief_help"))
sae_pos_trust_belief_help <- select(data, starts_with("sae_pos_trust_belief_help"))
sae_pre_trust_func_reliab <- select(data, starts_with("sae_pre_trust_func_reliab"))
sae_pos_trust_func_reliab <- select(data, starts_with("sae_pos_trust_func_reliab"))
sae_pre_trust_func_capab <- select(data, starts_with("sae_pre_trust_func_capab"))
sae_pos_trust_func_capab <- select(data, starts_with("sae_pos_trust_func_capab"))
sae_pre_trust_moral_ethi <- select(data, starts_with("sae_pre_trust_moral_ethi"))
sae_pos_trust_moral_ethi <- select(data, starts_with("sae_pos_trust_moral_ethi"))
sae_pre_trust_moral_sinc <- select(data, starts_with("sae_pre_trust_moral_sinc"))
sae_pos_trust_moral_sinc <- select(data, starts_with("sae_pos_trust_moral_sinc"))
```


```{r calcular_cronbach, include=FALSE}
# Function to calculate descriptive statistics - returns a tibble with the statistics
describe_stats <- function(data) {
  # Calculate the mean for each respondent (row-wise mean)
  row_means <- rowMeans(data, na.rm = TRUE)
  
  # Calculate overall statistics from these row means
  overall_mean <- mean(row_means, na.rm = TRUE)
  overall_median <- median(row_means, na.rm = TRUE)
  overall_sd <- sd(row_means, na.rm = TRUE)
  overall_min <- min(row_means, na.rm = TRUE)
  overall_max <- max(row_means, na.rm = TRUE)
  
  # Calculate Cronbach's alpha (psych::alpha) and extract only the raw_alpha
  alpha_val <- psych::alpha(data)$total$raw_alpha

  tibble(
    cronbach_alpha = alpha_val,
    mean = overall_mean,
    median = overall_median,
    std = overall_sd,
    min = overall_min,
    max = overall_max
  )
}

# For each of the variables, calculate cronbach's alpha, mean, median, std, min, max
pre_stats_obj_sae <- describe_stats(sae_pre_comp_obj)
pos_stats_obj_sae <- describe_stats(sae_pos_comp_obj)
pre_stats_subj_sae <- describe_stats(sae_pre_comp_subj)
pos_stats_subj_sae <- describe_stats(sae_pos_comp_subj)
pre_stats_trust_belief_reliab_sae <- describe_stats(sae_pre_trust_belief_reliab)
pos_stats_trust_belief_reliab_sae <- describe_stats(sae_pos_trust_belief_reliab)
pre_stats_trust_belief_func_sae <- describe_stats(sae_pre_trust_belief_func)
pos_stats_trust_belief_func_sae <- describe_stats(sae_pos_trust_belief_func)
pre_stats_trust_belief_help_sae <- describe_stats(sae_pre_trust_belief_help)
pos_stats_trust_belief_help_sae <- describe_stats(sae_pos_trust_belief_help)
pre_stats_trust_func_reliab_sae <- describe_stats(sae_pre_trust_func_reliab)
pos_stats_trust_func_reliab_sae <- describe_stats(sae_pos_trust_func_reliab)
pre_stats_trust_func_capab_sae <- describe_stats(sae_pre_trust_func_capab)
pos_stats_trust_func_capab_sae <- describe_stats(sae_pos_trust_func_capab)
pre_stats_trust_moral_ethi_sae <- describe_stats(sae_pre_trust_moral_ethi)
pos_stats_trust_moral_ethi_sae <- describe_stats(sae_pos_trust_moral_ethi)
pre_stats_trust_moral_sinc_sae <- describe_stats(sae_pre_trust_moral_sinc)
pos_stats_trust_moral_sinc_sae <- describe_stats(sae_pos_trust_moral_sinc)
```

Alfa de Cronbach para cuestionarios de SAE
```{r tabla_std_descrip, echo=FALSE}
# Create a table with the statistics for each variable
stats_table <- list(
  #sae_pre_comp_obj = pre_stats_obj_sae,
  #sae_pos_comp_obj = pos_stats_obj_sae,
  sae_pre_comp_subj = pre_stats_subj_sae,
  sae_pos_comp_subj = pos_stats_subj_sae,
  sae_pre_trust_belief_reliab = pre_stats_trust_belief_reliab_sae,
  sae_pos_trust_belief_reliab = pos_stats_trust_belief_reliab_sae,
  sae_pre_trust_belief_func = pre_stats_trust_belief_func_sae,
  sae_pos_trust_belief_func = pos_stats_trust_belief_func_sae,
  sae_pre_trust_belief_help = pre_stats_trust_belief_help_sae,
  sae_pos_trust_belief_help = pos_stats_trust_belief_help_sae,
  sae_pre_trust_func_reliab = pre_stats_trust_func_reliab_sae,
  sae_pos_trust_func_reliab = pos_stats_trust_func_reliab_sae,
  sae_pre_trust_func_capab = pre_stats_trust_func_capab_sae,
  sae_pos_trust_func_capab = pos_stats_trust_func_capab_sae,
  sae_pre_trust_moral_ethi = pre_stats_trust_moral_ethi_sae,
  sae_pos_trust_moral_ethi = pos_stats_trust_moral_ethi_sae,
  sae_pre_trust_moral_sinc = pre_stats_trust_moral_sinc_sae,
  sae_pos_trust_moral_sinc = pos_stats_trust_moral_sinc_sae
) |>
  imap_dfr(\(stats, var_name) dplyr::mutate(stats, Variable = var_name)) |>
  
  mutate(
    grupo = str_remove(Variable, "sae_pre_|sae_pos_"),
    momento = ifelse(str_detect(Variable, "pre"), 1, 2)
  ) |>
  # DEFINIMOS EL ORDEN DE LOS GRUPOS AQUÍ
  mutate(grupo = factor(grupo, levels = c(
    "comp_obj", "comp_subj", 
    "trust_belief_func", "trust_belief_reliab", # McKnight_Func
    "trust_belief_help",                        # McKnight_Moral
    "trust_func_capab", "trust_func_reliab",    # MDMT_Func
    "trust_moral_ethi", "trust_moral_sinc"      # MDMT_Moral
  ))) |>
  arrange(grupo, momento) |> 
  # ASIGNAMOS NOMBRES DESCRIPTIVOS AQUÍ
  mutate(Variable = case_when(
    #Variable == "sae_pre_comp_obj" ~ "Comprensión objetiva (pre)",
    #Variable == "sae_pos_comp_obj" ~ "Comprensión objetiva (post)",
    Variable == "sae_pre_comp_subj" ~ "Comprensión subjetiva (pre)",
    Variable == "sae_pos_comp_subj" ~ "Comprensión subjetiva (post)",
    Variable == "sae_pre_trust_belief_reliab" ~ "Trust McKnight_Func: Reliability (pre)",
    Variable == "sae_pos_trust_belief_reliab" ~ "Trust McKnight_Func: Reliability (post)",
    Variable == "sae_pre_trust_belief_func" ~ "Trust McKnight_Func: Functionality (pre)",
    Variable == "sae_pos_trust_belief_func" ~ "Trust McKnight_Func: Functionality (post)",
    Variable == "sae_pre_trust_belief_help" ~ "Trust McKnight_Moral: Helpfulness (pre)",
    Variable == "sae_pos_trust_belief_help" ~ "Trust McKnight_Moral: Helpfulness (post)",
    Variable == "sae_pre_trust_func_reliab" ~ "Trust MDMT_Func: Reliability (pre)",
    Variable == "sae_pos_trust_func_reliab" ~ "Trust MDMT_Func: Reliability (post)",
    Variable == "sae_pre_trust_func_capab" ~ "Trust MDMT_Func: Capacity (pre)",
    Variable == "sae_pos_trust_func_capab" ~ "Trust MDMT_Func: Capacity (post)",
    Variable == "sae_pre_trust_moral_ethi" ~ "Trust MDMT_Moral: Ethic (pre)",
    Variable == "sae_pos_trust_moral_ethi" ~ "Trust MDMT_Moral: Ethic (post)",
    Variable == "sae_pre_trust_moral_sinc" ~ "Trust MDMT_Moral: Sincerity (pre)",
    Variable == "sae_pos_trust_moral_sinc" ~ "Trust MDMT_Moral: Sincerity (post)",
    TRUE ~ Variable # Por si olvidas alguna, deja el nombre original
  )) |>
  select(Variable, everything(), -grupo, -momento) |>
  rename(
    "Cronbach alpha" = cronbach_alpha,
    "Mean" = mean,
    "Median" = median,
    "Std" = std,
    "Min" = min,
    "Max" = max
  )

stats_table %>%
  kbl(caption = "<b style='color:black; font-size:1.2em;'>Estadísticas descriptivas: dimensiones de comprensión y confianza</b>", 
      booktabs = TRUE, 
      centering = FALSE) %>%
  kable_styling(bootstrap_options = c("hover", "condensed"),
                full_width = F, 
                position = "left") %>%
  column_spec(1, width = "350px", bold = FALSE) %>%
  
  # Esto elimina esas líneas grises tenues que aún ves entre pre/post
  row_spec(0:nrow(stats_table), 
           extra_css = "border-top: none !important; border-bottom: none !important;padding-top: 2px !important; padding-bottom: 2px !important; line-height: 1 !important;") %>%
  
  # SEPARACIONES DE GRUPOS (Líneas gruesas)
  # Después de Comprensión (fila 2) y McKnight (fila 8)
  row_spec(c(2, 8), extra_css = "border-bottom: 2px solid black !important;") %>%
  
  # SALTOS DE LÍNEA (Separación funcional vs moral)
  # McKnight: Funcional termina en fila 6. MDMT: Funcional termina en fila 12.
  row_spec(c(6, 12), extra_css = "border-bottom: 1px solid #eee !important; padding-bottom: 10px !important;") %>%
  
  # ETIQUETAS DE GRUPO
  pack_rows("Dimensiones de comprensión", 1, 2) %>%
  pack_rows("Confianza (McKnight)", 3, 8) %>%
  pack_rows("Confianza (MDMT)", 9, 16)
```


```{r create_ANOVA, include=FALSE}
# Function to create a two way ANOVA plot for a pair of variable matrices
make_anova2_plot <- function(
  data1,
  data2,
  label1 = deparse(substitute(data1)),
  label2 = deparse(substitute(data2)),
  paired = FALSE,
  ci_level = 0.95,
  y_limits = c(1, 5),
  y_breaks = 1:5
) {
  # Coerce to numeric safely (handles character likert "1".."5"; avoids factor->integer codes)
  to_numeric_df <- function(x) {
    x <- as.data.frame(x)
    x[] <- lapply(x, function(col) suppressWarnings(as.numeric(as.character(col))))
    x
  }

  d1 <- to_numeric_df(data1)
  d2 <- to_numeric_df(data2)

  # Row-wise mean per respondent
  row_means1 <- rowMeans(d1, na.rm = TRUE)
  row_means2 <- rowMeans(d2, na.rm = TRUE)

  # Summary stats + CI for plotting
  summarize_with_ci <- function(x) {
    x <- x[!is.na(x)]
    n <- length(x)
    m <- mean(x)
    s <- stats::sd(x)
    se <- s / sqrt(n)
    alpha <- 1 - ci_level
    tcrit <- stats::qt(1 - alpha / 2, df = n - 1)
    ci <- tcrit * se
    tibble(n = n, mean = m, sd = s, se = se, ci = ci, ymin = m - ci, ymax = m + ci)
  }

  sum1 <- summarize_with_ci(row_means1) |> mutate(Variable = label1)
  sum2 <- summarize_with_ci(row_means2) |> mutate(Variable = label2)
  summary_df <- bind_rows(sum1, sum2) |>
    mutate(
      Variable = factor(Variable, levels = c(label1, label2)),
      label = sprintf("Mean=%.2f\nSD=%.2f", mean, sd)
    )

  # Statistical test (with 2 groups this is equivalent to 1-way ANOVA)
  # If you truly need a 2-way ANOVA (2 factors), we can extend this signature.
  test_df <- tibble(
    value = c(row_means1, row_means2),
    Variable = factor(c(rep(label1, length(row_means1)), rep(label2, length(row_means2))),
                      levels = c(label1, label2))
  ) |>
    filter(!is.na(value))

  # Use the vector form so `paired` is supported (formula method doesn't accept `paired`)
  rm1 <- test_df$value[test_df$Variable == label1]
  rm2 <- test_df$value[test_df$Variable == label2]

  test <- if (paired) {
    # paired requires equal-length vectors (same respondents in same order)
    stats::t.test(rm1, rm2, paired = TRUE)
  } else {
    stats::t.test(rm1, rm2, paired = FALSE)
  }

  # Nudge labels slightly above the error bar tops
  label_nudge_y <- if (!is.null(y_limits) && length(y_limits) == 2) {
    0.03 * diff(y_limits)
  } else {
    0.03 * (max(summary_df$ymax, na.rm = TRUE) - min(summary_df$ymin, na.rm = TRUE))
  }

  p <- ggplot(summary_df, aes(x = Variable, y = mean, group = 1)) +
    geom_line(linewidth = 0.8) +
    geom_point(size = 2.8) +
    geom_errorbar(aes(ymin = ymin, ymax = ymax), width = 0.15, linewidth = 0.8) +
    geom_text(aes(y = ymax, label = label), vjust = 0, nudge_y = label_nudge_y, size = 3.3) +
    labs(x = NULL, y = "Mean (row-wise)") +
    theme_classic(base_size = 12)

  if (!is.null(y_limits)) {
    p <- p + coord_cartesian(ylim = y_limits, clip = "off")
  }
  if (!is.null(y_breaks)) {
    p <- p + scale_y_continuous(breaks = y_breaks)
  }

  list(
    plot = p,
    summary = summary_df,
    test = test
  )
}
```

```{r prueba t-test disclosure_subjective, echo=FALSE}
pos_subj_sae_AlgD_0 <- data %>%
  filter(disclosure == 0) %>%
  select(starts_with("sae_pos_comp_subj"))

pos_subj_sae_AlgD_1 <- data %>%
  filter(disclosure == 1) %>%
  select(starts_with("sae_pos_comp_subj"))

anova2_plot <- make_anova2_plot(pos_subj_sae_AlgD_0, pos_subj_sae_AlgD_1)$plot

# 3. Cálculos estadísticos para el recuadro (N, t, p y d de Cohen)
val_0 <- rowMeans(pos_subj_sae_AlgD_0, na.rm = TRUE)
val_1 <- rowMeans(pos_subj_sae_AlgD_1, na.rm = TRUE)

test <- t.test(val_0, val_1, var.equal = TRUE)
n0 <- length(val_0)
n1 <- length(val_1)
sd_pooled <- sqrt(((n0 - 1) * sd(val_0)^2 + (n1 - 1) * sd(val_1)^2) / (n0 + n1 - 2))
cohen_d <- abs(mean(val_0) - mean(val_1)) / sd_pooled

# Crear el texto informativo
stats_text <- paste0(
  "Estadísticas del test:\n",
  "n = ", n0 + n1, "\n",
  "t(", round(test$parameter, 1), ") = ", round(test$statistic, 2), "\n",
  "p ", ifelse(test$p.value < 0.001, "< .001", paste0("= ", round(test$p.value, 3))), "\n",
  "d de Cohen = ", round(cohen_d, 2)
)

# 4. Personalización final del gráfico (Mezcla de ambos códigos)
anova2_plot <- anova2_plot +
  # Cambiar nombres de las categorías en el eje X
  scale_x_discrete(labels = c("pos_subj_sae_AlgD_0" = "Sin revelación", 
                              "pos_subj_sae_AlgD_1" = "Con revelación")) +
  # Anotación estadística en la esquina superior derecha
  annotate(
    "label", 
    x = Inf, y = Inf, 
    label = stats_text, 
    hjust = 1.05, vjust = 1.05, 
    size = 3.2, 
    fontface = "italic",
    fill = "white", 
    label.size = 0.5
  ) +
  # Etiquetas académicas
  labs(
    title = "Comprensión subjetiva según condición de revelación algorítmica",
    subtitle = "Análisis por condición de revelación",
    x = "Condición de revelación",
    y = "Promedio"
  ) +
  # Estilo visual
  theme(
    plot.title = element_text(hjust = 0, size = 12, face = "bold"),
    plot.subtitle = element_text(hjust = 0, size = 10)
  )

# Traducir "Mean" por "Promedio" dentro del gráfico si es necesario
anova2_plot$data$label <- gsub("Mean", "Promedio", anova2_plot$data$label)

# Mostrar resultado
anova2_plot
```

ANOVA H2: Explanations that include algorithm disclosure generate greater a) subjective and objective understanding, as well as b) functional and moral trust, than explanations that do not include it.
```{r disclosure_subjective, echo=FALSE}
pos_subj_sae_AlgD_0 <- data %>%
  filter(disclosure == 0) %>%
  select(starts_with("sae_pos_comp_subj"))

pos_subj_sae_AlgD_1 <- data %>%
  filter(disclosure == 1) %>%
  select(starts_with("sae_pos_comp_subj"))

anova2_plot <- make_anova2_plot(pos_subj_sae_AlgD_0, pos_subj_sae_AlgD_1)$plot

anova2_plot <- anova2_plot +
  # Cambiar nombres de las categorías en el eje X
  scale_x_discrete(labels = c("pos_subj_sae_AlgD_0" = "Sin revelación", 
                              "pos_subj_sae_AlgD_1" = "Con revelación")) +
  # Cambiar el título de la leyenda y los nombres de los grupos
  labs(
    title = "Análisis de comprensión subjetiva bajo manipulación de disclosure del algoritmo",
    subtitle = "Análisis por condición de revelación",
    #x = "Condición de revelación",
    y = "Promedio"
  )+
  theme(plot.title = element_text(hjust = 0.1, size=12, face = "bold"))

anova2_plot
```

```{r disclosure_objective, echo=FALSE}
pos_obj_sae_AlgD_0 <- data %>%
  filter(disclosure == 0) %>%
  select(starts_with("sae_pos_comp_obj"))

pos_obj_sae_AlgD_1 <- data %>%
  filter(disclosure == 1) %>%
  select(starts_with("sae_pos_comp_obj"))

anova2_plot <- make_anova2_plot(pos_obj_sae_AlgD_0, pos_obj_sae_AlgD_1)$plot

anova2_plot <- anova2_plot +
  # Cambiar nombres de las categorías en el eje X
  scale_x_discrete(labels = c("pos_obj_sae_AlgD_0" = "Sin revelación", 
                              "pos_obj_sae_AlgD_1" = "Con revelación")) +
   # Cambiar el título de la leyenda y los nombres de los grupos
  labs(
    title = "Análisis de comprensión objetiva bajo manipulación de disclosure del algoritmo",
    subtitle = "Análisis por condición de revelación",
    #x = "Condición de revelación",
    y = "Promedio"
  )+
  theme(plot.title = element_text(hjust = 0.1, size=12, face = "bold"))

anova2_plot
```

```{r disclosure_trust_func, echo=FALSE}
pos_trustFunc_sae_AlgD_0 <- data %>%
  filter(disclosure == 0) %>%
  select(starts_with(c("sae_pos_trust_belief_reliab", "sae_pos_trust_belief_func")))
pos_trustFunc_sae_AlgD_1 <- data %>%
  filter(disclosure == 1) %>%
  select(starts_with(c("sae_pos_trust_belief_reliab", "sae_pos_trust_belief_func")))

anova2_plot <- make_anova2_plot(pos_trustFunc_sae_AlgD_0, pos_trustFunc_sae_AlgD_1)$plot

anova2_plot <- anova2_plot +
  # Cambiar nombres de las categorías en el eje X
  scale_x_discrete(labels = c("pos_trustFunc_sae_AlgD_0" = "Sin revelación", 
                              "pos_trustFunc_sae_AlgD_1" = "Con revelación")) +
  # Cambiar el título de la leyenda y los nombres de los grupos
  labs(
    title = "Análisis de confianza funcional bajo manipulación de disclosure del algoritmo",
    subtitle = "Análisis por condición de revelación",
    #x = "Condición de revelación",
    y = "Promedio"
  )+
  theme(plot.title = element_text(hjust = 0.1, size=12, face = "bold"))

anova2_plot
```

```{r disclosure_trust_moral, echo=FALSE}
pos_trustMoral_sae_AlgD_0 <- data %>%
  filter(disclosure == 0) %>%
  select(starts_with("sae_pos_trust_belief_help"))
pos_trustMoral_sae_AlgD_1 <- data %>%
  filter(disclosure == 1) %>%
  select(starts_with("sae_pos_trust_belief_help"))

anova2_plot <- make_anova2_plot(pos_trustMoral_sae_AlgD_0, pos_trustMoral_sae_AlgD_1)$plot

anova2_plot <- anova2_plot +
  # Cambiar nombres de las categorías en el eje X
  scale_x_discrete(labels = c("pos_trustMoral_sae_AlgD_0" = "Sin revelación", 
                              "pos_trustMoral_sae_AlgD_1" = "Con revelación")) +
  # Cambiar el título de la leyenda y los nombres de los grupos
  labs(
    title = "Análisis de confianza moral bajo manipulación de disclosure del algoritmo",
    subtitle = "Análisis por condición de revelación",
    #x = "Condición de revelación",
    y = "Promedio"
  )+
  theme(plot.title = element_text(hjust = 0.1, size=12, face = "bold"))

anova2_plot
```

ANOVA H4: Explanations that include situational information associated with an automated system generate greater a) subjective and objective understanding as well as  b) functional and moral trust than an explanation that does not include this information.
```{r info sit_subjective, echo=FALSE}
pos_subj_sae_SI_0 <- data %>%
  filter(inf_situacional == 0) %>%
  select(starts_with("sae_pos_comp_subj"))

pos_subj_sae_SI_1 <- data %>%
  filter(inf_situacional == 1) %>%
  select(starts_with("sae_pos_comp_subj"))

anova2_plot <- make_anova2_plot(pos_subj_sae_SI_0, pos_subj_sae_SI_1)$plot

anova2_plot <- anova2_plot +
  # Cambiar nombres de las categorías en el eje X
  scale_x_discrete(labels = c("pos_subj_sae_SI_0" = "Sin revelación", 
                              "pos_subj_sae_SI_1" = "Con revelación")) +
   # Cambiar el título de la leyenda y los nombres de los grupos
  labs(
    title = "Análisis de comprensión subjetiva bajo manipulación de info situacional",
    subtitle = "Análisis por condición de revelación",
    #x = "Condición de revelación",
    y = "Promedio"
  )+
  theme(plot.title = element_text(hjust = 0.1, size=12, face = "bold"))

anova2_plot
```

```{r info situc_objective, echo=FALSE}
pos_obj_sae_SI_0 <- data %>%
  filter(inf_situacional == 0) %>%
  select(starts_with("sae_pos_comp_obj"))
pos_obj_sae_SI_1 <- data %>%
  filter(inf_situacional == 1) %>%
  select(starts_with("sae_pos_comp_obj"))

anova2_plot <- make_anova2_plot(pos_obj_sae_SI_0, pos_obj_sae_SI_1)$plot

anova2_plot <- anova2_plot +
  # Cambiar nombres de las categorías en el eje X
  scale_x_discrete(labels = c("pos_obj_sae_SI_0" = "Sin revelación", 
                              "pos_obj_sae_SI_1" = "Con revelación")) +
   # Cambiar el título de la leyenda y los nombres de los grupos
  labs(
    title = "Análisis de comprensión objetiva bajo manipulación de info situacional",
    subtitle = "Análisis por condición de revelación",
    #x = "Condición de revelación",
    y = "Promedio"
  )+
  theme(plot.title = element_text(hjust = 0.1, size=12, face = "bold"))

anova2_plot
```

```{r info situc_trust_func, echo=FALSE}
pos_trustFunc_sae_SI_0 <- data %>%
  filter(inf_situacional == 0) %>%
  select(starts_with(c("sae_pos_trust_belief_reliab", "sae_pos_trust_belief_func")))
pos_trustFunc_sae_SI_1 <- data %>%
  filter(inf_situacional == 1) %>%
  select(starts_with(c("sae_pos_trust_belief_reliab", "sae_pos_trust_belief_func")))

anova2_plot <- make_anova2_plot(pos_trustFunc_sae_SI_0, pos_trustFunc_sae_SI_1)$plot

anova2_plot <- anova2_plot +
  # Cambiar nombres de las categorías en el eje X
  scale_x_discrete(labels = c("pos_trustFunc_sae_SI_0" = "Sin revelación", 
                              "pos_trustFunc_sae_SI_1" = "Con revelación")) +
   # Cambiar el título de la leyenda y los nombres de los grupos
  labs(
    title = "Análisis de confianza funcional bajo manipulación de info situacional",
    subtitle = "Análisis por condición de revelación",
    #x = "Condición de revelación",
    y = "Promedio"
  )+
  theme(plot.title = element_text(hjust = 0.1, size=12, face = "bold"))

anova2_plot
```

```{r info situac_trust_moral, echo=FALSE}
pos_trustMoral_sae_SI_0 <- data %>%
  filter(inf_situacional == 0) %>%
  select(starts_with("sae_pos_trust_belief_help"))

pos_trustMoral_sae_SI_1 <- data %>%
  filter(inf_situacional == 1) %>%
  select(starts_with("sae_pos_trust_belief_help"))

anova2_plot <- make_anova2_plot(pos_trustMoral_sae_SI_0, pos_trustMoral_sae_SI_1)$plot

anova2_plot <- anova2_plot +
  # Cambiar nombres de las categorías en el eje X
  scale_x_discrete(labels = c("pos_trustMoral_sae_SI_0" = "Sin revelación", 
                              "pos_trustMoral_sae_SI_1" = "Con revelación")) +
   # Cambiar el título de la leyenda y los nombres de los grupos
  labs(
    title = "Análisis de confianza moral bajo manipulación de info situacional",
    subtitle = "Análisis por condición de revelación",
    #x = "Condición de revelación",
    y = "Promedio"
  )+
  theme(plot.title = element_text(hjust = 0.1, size=12, face = "bold"))

anova2_plot
```

ANOVA H5: Explanations that disclose human control information lead to greater a) subjective and objective understanding,  as well as b) functional and moral trust than an explanation that does not include this information.
```{r control humano_subjective, echo=FALSE}
pos_subj_sae_CH_0 <- data %>%
  filter(control_humano == 0) %>%
  select(starts_with("sae_pos_comp_subj"))

pos_subj_sae_CH_1 <- data %>%
  filter(control_humano == 1) %>%
  select(starts_with("sae_pos_comp_subj"))

anova2_plot <- make_anova2_plot(pos_subj_sae_CH_0, pos_subj_sae_CH_1)$plot

anova2_plot <- anova2_plot +
  # Cambiar nombres de las categorías en el eje X
  scale_x_discrete(labels = c("pos_subj_sae_CH_0" = "Sin revelación", 
                              "pos_subj_sae_CH_1" = "Con revelación")) +
   # Cambiar el título de la leyenda y los nombres de los grupos
  labs(
    title = "Análisis de comprensión subjetiva bajo manipulación de control humano",
    subtitle = "Análisis por condición de revelación",
    #x = "Condición de revelación",
    y = "Promedio"
  )+
  theme(plot.title = element_text(hjust = 0.1, size=12, face = "bold"))

anova2_plot
```

```{r control humano_objective, echo=FALSE}
pos_obj_sae_CH_0 <- data %>%
  filter(control_humano == 0) %>%
  select(starts_with("sae_pos_comp_obj"))

pos_obj_sae_CH_1 <- data %>%
  filter(control_humano == 1) %>%
  select(starts_with("sae_pos_comp_obj"))

anova2_plot <- make_anova2_plot(pos_obj_sae_CH_0, pos_obj_sae_CH_1)$plot

anova2_plot <- anova2_plot +
  # Cambiar nombres de las categorías en el eje X
  scale_x_discrete(labels = c("pos_obj_sae_CH_0" = "Sin revelación", 
                              "pos_obj_sae_CH_1" = "Con revelación")) +
   # Cambiar el título de la leyenda y los nombres de los grupos
  labs(
    title = "Análisis de comprensión objetiva bajo manipulación de control humano",
    subtitle = "Análisis por condición de revelación",
    #x = "Condición de revelación",
    y = "Promedio"
  )+
  theme(plot.title = element_text(hjust = 0.1, size=12, face = "bold"))

anova2_plot
```

```{r control humano_trust_func, echo=FALSE}
pos_trustFunc_sae_CH_0 <- data %>%
  filter(control_humano == 0) %>%
  select(starts_with(c("sae_pos_trust_belief_reliab", "sae_pos_trust_belief_func")))

pos_trustFunc_sae_CH_1 <- data %>%
  filter(control_humano == 1) %>%
  select(starts_with(c("sae_pos_trust_belief_reliab", "sae_pos_trust_belief_func")))

anova2_plot <- make_anova2_plot(pos_trustFunc_sae_CH_0, pos_trustFunc_sae_CH_1)$plot

anova2_plot <- anova2_plot +
  # Cambiar nombres de las categorías en el eje X
  scale_x_discrete(labels = c("pos_trustFunc_sae_CH_0" = "Sin revelación", 
                              "pos_trustFunc_sae_CH_1" = "Con revelación")) +
   # Cambiar el título de la leyenda y los nombres de los grupos
  labs(
    title = "Análisis de confianza funcional bajo manipulación de control humano",
    subtitle = "Análisis por condición de revelación",
    #x = "Condición de revelación",
    y = "Promedio"
  )+
  theme(plot.title = element_text(hjust = 0.1, size=12, face = "bold"))

anova2_plot
```

```{r control humano_trust_moral, echo=FALSE}
pos_trustMoral_sae_CH_0 <- data %>%
  filter(control_humano == 0) %>%
  select(starts_with("sae_pos_trust_belief_help"))

pos_trustMoral_sae_CH_1 <- data %>%
  filter(control_humano == 1) %>%
  select(starts_with("sae_pos_trust_belief_help"))

anova2_plot <- make_anova2_plot(pos_trustMoral_sae_CH_0, pos_trustMoral_sae_CH_1)$plot

anova2_plot <- anova2_plot +
  # Cambiar nombres de las categorías en el eje X
  scale_x_discrete(labels = c("pos_trustMoral_sae_CH_0" = "Sin revelación", 
                              "pos_trustMoral_sae_CH_1" = "Con revelación")) +
   # Cambiar el título de la leyenda y los nombres de los grupos
  labs(
    title = "Análisis de confianza moral bajo manipulación de control humano",
    subtitle = "Análisis por condición de revelación",
    #x = "Condición de revelación",
    y = "Promedio"
  )+
  theme(plot.title = element_text(hjust = 0.1, face = "bold"))

anova2_plot
```

preguntas de manipulaciones al final del experimento

algoritmo
```{r manipulaciones algoritmo, echo=FALSE}
# --- 1. DEFINICIONES Y PALETA ---
man_check_cols_alg <- c("sae_man_check_alg1", "sae_man_check_alg2", "sae_man_check_alg3")

facet_labels_alg <- c(
    "sae_man_check_alg1" = "Entiende las decisiones",
    "sae_man_check_alg2" = "Conoce reglas menos cupos",
    "sae_man_check_alg3" = "Sabe qué hace si hay menos cupos"
)

niveles_likert <- 1:5
etiquetas_likert <- c("M. desacuerdo", "Desacuerdo", "Neutral", "Acuerdo", "M. acuerdo")
color_palette <- c("#D73027", "#FC8D59", "#D0D0D0", "#A6D96A", "#1A9850") 

# --- 2. PROCESAMIENTO DE DATOS ---
datos_proporciones_alg <- data %>%
    # Transformamos la variable 'disclosure' de 0/1 a etiquetas claras
    mutate(disclosure = factor(disclosure, 
                               levels = c(0, 1), 
                               labels = c("No vio", "Vio"))) %>%
    
    # Selección de columnas y paso a formato largo
    select(disclosure, all_of(man_check_cols_alg)) %>%
    pivot_longer(
        cols = all_of(man_check_cols_alg), 
        names_to = "pregunta_likert",  
        values_to = "puntaje"         
    ) %>%
    filter(!is.na(puntaje)) %>%
    
    # Convertir puntaje numérico a factor con etiquetas
    mutate(puntaje_factor = factor(puntaje, levels = niveles_likert, labels = etiquetas_likert)) %>%
    
    # Cálculo de frecuencias y porcentajes por grupo
    group_by(pregunta_likert, disclosure, puntaje_factor) %>%
    summarise(Count = n(), .groups = 'drop_last') %>%
    mutate(Percentage = Count / sum(Count) * 100) %>%
    ungroup()

# --- 3. CREACIÓN DEL GRÁFICO (100% Stacked Bar Chart) ---
ggplot(datos_proporciones_alg, 
       aes(x = disclosure, y = Percentage, fill = puntaje_factor)) +
    
    # Capa de barras apiladas
    geom_bar(stat = "identity", 
             position = "stack", 
             width = 0.65,
             color = "black", 
             linewidth = 0.2) +
    
    # Texto de porcentaje (solo se muestra si es mayor al 3% para limpieza visual)
    geom_text(
        aes(label = ifelse(Percentage > 3, paste0(round(Percentage, 0), "%"), "")),
        position = position_stack(vjust = 0.5),
        color = "black", 
        size = 3.2
    ) +
    
    scale_fill_manual(values = color_palette) +
    facet_wrap(~ pregunta_likert, labeller = as_labeller(facet_labels_alg), nrow = 1) +
    
    scale_y_continuous(name = "Porcentaje de participantes", 
                       limits = c(0, 100.1), 
                       breaks = seq(0, 100, 25)) +
    
    labs(
        title = "Distribución de respuestas (condición algoritmo)",
        subtitle = "Verificación de manipulación para el conocimiento del proceso algorítmico",
        x = "Condición de visualización",
        fill = "Nivel de Acuerdo"
    ) +
    
    theme_minimal(base_size = 13) +
    theme(
        legend.position = "bottom",
        plot.title = element_text(hjust = 0.5, face = "bold", size = 14),
        plot.subtitle = element_text(hjust = 0.5, size = 11, color = "gray30"),
        strip.text = element_text(size = 9, face = "bold"),
        axis.text.x = element_text(size = 10, color = "black"),
        panel.grid.major.x = element_blank()
    )
```

info situacional
```{r manipulaciones info situacional, echo=FALSE}
# --- 1. DEFINICIONES Y PALETA ---
# Definimos las columnas y sus etiquetas académicas
man_check_cols <- c("sae_man_check_is1", "sae_man_check_is2", "sae_man_check_is3")

facet_labels <- c(
    "sae_man_check_is1" = "No se pierde en las etapas", 
    "sae_man_check_is2" = "Conoce proceso muy bien",
    "sae_man_check_is3" = "Sabe qué viene después de post"
)

# Configuración de la escala Likert
niveles_likert <- 1:5
etiquetas_likert <- c("M. desacuerdo", "Desacuerdo", "Neutral", "Acuerdo", "M. acuerdo")

# Paleta divergente (Rojo a Verde con gris central)
color_palette <- c("#D73027", "#FC8D59", "#D0D0D0", "#A6D96A", "#1A9850") 

# --- 2. PROCESAMIENTO DE DATOS ---
datos_proporciones <- data %>%
    # 1. Transformamos la variable de condición de 0/1 a texto claro
    mutate(inf_situacional = factor(inf_situacional, 
                                    levels = c(0, 1), 
                                    labels = c("No vio", "Vio"))) %>%
    
    # 2. Seleccionamos y pivotamos a formato largo para el gráfico
    select(inf_situacional, all_of(man_check_cols)) %>%
    pivot_longer(
        cols = all_of(man_check_cols), 
        names_to = "pregunta_likert",  
        values_to = "puntaje"         
    ) %>%
    filter(!is.na(puntaje)) %>%
    
    # 3. Convertimos el puntaje numérico a factor con etiquetas de texto
    mutate(puntaje_factor = factor(puntaje, levels = niveles_likert, labels = etiquetas_likert)) %>%
    
    # 4. Calculamos porcentajes por grupo y pregunta
    group_by(pregunta_likert, inf_situacional, puntaje_factor) %>%
    summarise(Count = n(), .groups = 'drop_last') %>%
    mutate(Percentage = Count / sum(Count) * 100) %>%
    ungroup()

# --- 3. CREACIÓN DEL GRÁFICO (100% Stacked Bar Chart) ---
ggplot(datos_proporciones, 
       aes(x = inf_situacional, y = Percentage, fill = puntaje_factor)) +
    
    # Barras apiladas
    geom_bar(stat = "identity", 
             position = "stack", 
             width = 0.65,
             color = "black", 
             linewidth = 0.2) +
    
    # Texto de porcentaje dentro de las barras (solo si es > 3% para legibilidad)
    geom_text(
        aes(label = ifelse(Percentage > 3, paste0(round(Percentage, 0), "%"), "")),
        position = position_stack(vjust = 0.5),
        color = "black", 
        size = 3.2
    ) +
    
    # Personalización estética
    scale_fill_manual(values = color_palette) +
    facet_wrap(~ pregunta_likert, labeller = as_labeller(facet_labels), nrow = 1) +
    
    scale_y_continuous(name = "Porcentaje de participantes", 
                       limits = c(0, 100.1), 
                       breaks = seq(0, 100, 25)) +
    
    labs(
        title = "Distribución de respuestas (condición info situacional)",
        subtitle = "Análisis de manipulación basado en escala Likert",
        x = "Condición de visualización",
        fill = "Nivel de Acuerdo"
    ) +
    
    theme_minimal(base_size = 13) +
    theme(
        legend.position = "bottom",
        plot.title = element_text(hjust = 0.5, face = "bold", size = 14),
        plot.subtitle = element_text(hjust = 0.5, size = 11, color = "gray30"),
        strip.text = element_text(size = 9, face = "bold"),
        axis.text.x = element_text(size = 10, color = "black"),
        panel.grid.major.x = element_blank()
    )
```
manipulación control humano
```{r manipulaciones control humano, echo=FALSE}
# --- 1. DEFINICIONES Y PALETA ---
man_check_cols_ch <- c("sae_man_check_ch1", "sae_man_check_ch2", "sae_man_check_ch3")

facet_labels_ch <- c(
    "sae_man_check_ch1" = "La decisión se basa en mi lista", 
    "sae_man_check_ch2" = "Más escuelas, más posibilidades",
    "sae_man_check_ch3" = "Sé cómo tener más control"
)

niveles_likert <- 1:5
etiquetas_likert <- c("M. desacuerdo", "Desacuerdo", "Neutral", "Acuerdo", "M. acuerdo")
color_palette <- c("#D73027", "#FC8D59", "#D0D0D0", "#A6D96A", "#1A9850") 

# --- 2. PROCESAMIENTO DE DATOS ---
datos_proporciones_ch <- data %>%
    # Transformamos la variable de condición de 0/1 a texto claro
    mutate(control_humano = factor(control_humano, 
                                   levels = c(0, 1), 
                                   labels = c("No vio", "Vio"))) %>%
    
    # Selección y cambio a formato largo
    select(control_humano, all_of(man_check_cols_ch)) %>%
    pivot_longer(
        cols = all_of(man_check_cols_ch), 
        names_to = "pregunta_likert",  
        values_to = "puntaje"         
    ) %>%
    filter(!is.na(puntaje)) %>%
    
    # Convertir puntaje a factor etiquetado
    mutate(puntaje_factor = factor(puntaje, levels = niveles_likert, labels = etiquetas_likert)) %>%
    
    # Cálculo de porcentajes
    group_by(pregunta_likert, control_humano, puntaje_factor) %>%
    summarise(Count = n(), .groups = 'drop_last') %>%
    mutate(Percentage = Count / sum(Count) * 100) %>%
    ungroup()

# --- 3. CREACIÓN DEL GRÁFICO ---
ggplot(datos_proporciones_ch, 
       aes(x = control_humano, y = Percentage, fill = puntaje_factor)) +
    
    geom_bar(stat = "identity", 
             position = "stack", 
             width = 0.65,
             color = "black", 
             linewidth = 0.2) +
    
    # Texto de porcentaje (solo si > 3% para evitar amontonamiento)
    geom_text(
        aes(label = ifelse(Percentage > 3, paste0(round(Percentage, 0), "%"), "")),
        position = position_stack(vjust = 0.5),
        color = "black", 
        size = 3.2
    ) +
    
    scale_fill_manual(values = color_palette) +
    facet_wrap(~ pregunta_likert, labeller = as_labeller(facet_labels_ch), nrow = 1) +
    
    scale_y_continuous(name = "Porcentaje de participantes", 
                       limits = c(0, 100.1), 
                       breaks = seq(0, 100, 25)) +
    
    labs(
        title = "Distribución de respuestas (condición control humano)",
        subtitle = "Verificación de manipulación para la percepción de control",
        x = "Condición de visualización",
        fill = "Nivel de Acuerdo"
    ) +
    
    theme_minimal(base_size = 13) +
    theme(
        legend.position = "bottom",
        plot.title = element_text(hjust = 0.5, face = "bold", size = 14),
        plot.subtitle = element_text(hjust = 0.5, size = 11, color = "gray30"),
        strip.text = element_text(size = 9, face = "bold"),
        axis.text.x = element_text(size = 10, color = "black"),
        panel.grid.major.x = element_blank()
    )
```


#############################

```{r pressure, echo=FALSE}

```

```{r setup, include=FALSE}

```

